---
title: Catalogue des données ouvertes de la Ville de Paris
---

```{r, echo = TRUE, message = FALSE}
source(here::here("_rinit.R"))
invisible(Sys.setlocale("LC_TIME", "fr_FR.UTF-8"))
# Régénérer le catalogue :
#   cd ~/github/website && Rscript data/paris/_catalogue.R
# cd ~/iCloud/website/data/paris; /usr/local/bin/R -e 'quarto::quarto_render("catalogue.qmd")'
```

Les `r nrow(readr::read_csv(here::here("data", "paris", "catalogue.csv"), show_col_types = FALSE))`
jeux de données publiés sur
[opendata.paris.fr](https://opendata.paris.fr/pages/catalogue/), récupérés via
l'API Opendatasoft Explore (`/api/explore/v2.1/catalog/`) par le script
`data/paris/_catalogue.R` et versionnés dans `data/paris/catalogue.csv`.

# Tous les jeux de données

## Détails

Tableau cherchable : filtre plein texte en haut à droite, filtres par colonne
sous chaque en-tête, tri en cliquant sur l'en-tête, export CSV de la sélection.

```{r catalogue, echo = TRUE}
cat_df <- readr::read_csv(here::here("data", "paris", "catalogue.csv"),
                          show_col_types = FALSE)

cat_df |>
  dplyr::transmute(
    Titre = sprintf('<a href="https://opendata.paris.fr/explore/dataset/%s/" target="_blank">%s</a>',
                    id, titre),
    `Thème` = theme,
    `Mots-clés` = mots_cles,
    Producteur = producteur,
    `Fréquence` = frequence,
    `Modifié` = modifie,
    Lignes = lignes
  ) |>
  DT::datatable(
    escape = FALSE,
    rownames = FALSE,
    filter = "top",
    extensions = "Buttons",
    options = list(
      pageLength = 25,
      lengthMenu = c(10, 25, 50, 100),
      order = list(list(5, "desc")),
      dom = "Bfrtip",
      buttons = list(list(extend = "csv", filename = "catalogue-opendata-paris")),
      columnDefs = list(
        list(targets = 2, render = DT::JS(
          "function(data, type, row){",
          "  if(type !== 'display' || data === null) return data;",
          "  return data.length > 60 ? data.substr(0,60)+'…' : data;",
          "}"))
      )
    )
  ) |>
  DT::formatRound("Lignes", digits = 0, mark = " ") |>
  DT::formatDate("Modifié", method = "toLocaleDateString")
```

# Interroger l'API directement

- Catalogue JSON : `https://opendata.paris.fr/api/explore/v2.1/catalog/datasets?limit=100`
- Export du catalogue (CSV / JSON) : `https://opendata.paris.fr/api/explore/v2.1/catalog/exports/csv`
- Un jeu de données : `https://opendata.paris.fr/api/explore/v2.1/catalog/datasets/<id>/records?limit=100`
- Export d'un jeu (CSV, JSON, Parquet, GeoJSON…) : `https://opendata.paris.fr/api/explore/v2.1/catalog/datasets/<id>/exports/parquet`
- Documentation : [help.opendatasoft.com](https://help.opendatasoft.com/apis/ods-explore-v2/)

# Voir aussi

- [Jeux de données traités sur ce site](index.html)
- [Logement — encadrement des loyers](logement-encadrement-des-loyers.html)
