---
title: Ville de Paris — données ouvertes (opendata.paris.fr)
---


```{r, echo = FALSE, message = FALSE}
source(here::here("_rinit.R"))
invisible(Sys.setlocale("LC_TIME", "fr_FR.UTF-8"))
# cd ~/iCloud/website/data/paris; /usr/local/bin/R -e 'quarto::quarto_render("index.qmd")'
# cd ~/iCloud/website/data; sh _status/run_all_silent.sh --only paris
# sh ~/iCloud/website/website_short.sh; open https://fgeerolf.com/data/paris/
```

Jeux de données publiés par la Ville de Paris sur
[opendata.paris.fr](https://opendata.paris.fr), récupérés localement en
Parquet par `_catalogue.R` / `_datasets.R` (rafraîchis par
`run_all_silent.sh --only paris`, comme les autres sources du site).

Le **[catalogue complet](catalogue.html)** (près de 500 jeux de données, cherchable)
recense tout ce qui est disponible sur le portail.

# Jeux de données traités ici

```{r, echo = FALSE}
# Table interactive des jeux de données Paris, sur le même modèle que
# data/insee/index.qmd -- lit le catalogue global `datasets` (chargé par
# _rinit.R depuis data/_datasets.RData, alimenté par _update_parquet_folder.R
# / _update_qmd_folder.R via dirs.txt), pas un scan local du dossier :
# cette page se compile donc aussi bien en local qu'à distance.
datasets |>
  dplyr::filter(source == "paris") |>
  dplyr::transmute(
    dataset = sprintf(
      '<a href="https://fgeerolf.com/data/%s/%s.html">%s</a>', source, dataset, dataset
    ),
    Title,
    updated = pmin(as.Date(data_updated), as.Date(.html), na.rm = TRUE),
    Nobs
  ) |>
  reactable::reactable(
    searchable = TRUE,
    pagination = TRUE,
    defaultPageSize = 20,
    showPageSizeOptions = TRUE,
    pageSizeOptions = c(5, 10, 15, 20),
    compact = TRUE,
    resizable = TRUE,
    highlight = TRUE,
    wrap = TRUE,
    defaultColDef = reactable::colDef(
      align = "left",
      headerStyle = list(fontWeight = "bold"),
      style = list(whiteSpace = "normal", wordBreak = "break-word")
    ),
    columns = list(
      dataset = reactable::colDef(html = TRUE, minWidth = 120, maxWidth = 220),
      Title   = reactable::colDef(minWidth = 160),
      updated = reactable::colDef(minWidth = 80, maxWidth = 120),
      Nobs    = reactable::colDef(minWidth = 45, maxWidth = 80, align = "right",
                                  format = reactable::colFormat(separators = TRUE))
    )
  )
```

# Pour en savoir plus

- Encadrement des loyers à Paris — [service-public.fr](https://www.service-public.fr/particuliers/vosdroits/F1314)
- Observatoire des Loyers de l'Agglomération Parisienne (OLAP) — [observatoire-des-loyers.fr](https://www.observatoire-des-loyers.fr)
- Données Insee sur les loyers — [fgeerolf.com/data/loyers.html](https://fgeerolf.com/data/loyers.html)
