---
title: INSEE - Institut national de la statistique et des études économiques
metadata-files:
  - _insee.yml
---


```{r, echo = FALSE, message = FALSE}
source(here::here("_rinit.R"))
invisible(Sys.setlocale("LC_TIME", "fr_FR.UTF-8"))
```


# Calendrier des prochaines publications de l'Insee

```{r, echo = F}
"https://www.insee.fr/fr/information/5235017" |>
  rvest::read_html() |>
  rvest::html_table(header = F, fill = T) |>
  purrr::pluck(1) |>
  dplyr::mutate(X2 = ifelse(is.na(X2), X1, X2),
                X3 = ifelse(is.na(X3), "", X3))|>
  dplyr::select(-X1) |>
  #dplyr::filter(X3 != "DATE D'EMBARGO", X3 != "") |>
  dplyr::select(`Données` = X2, `Mise à jour` = X3) |>
  dplyr::mutate(`Données` = stringr::str_remove_all(`Données`, "\\\t|\\\n|\\\r"),
         `Données` = substr(`Données`, 1,190)) |>
  dplyr::filter(!(`Données` == "" & `Mise à jour` == "")) |>
  gt::gt() |>
  #gt::cols_width(`Données` ~ gt::px(400), everything() ~ gt::px(150)) |>
  gt::cols_label(`Données` = "", `Mise à jour` = "") |>
  gt::opt_interactive(use_search = F,
                      use_resizers = T,
                      use_highlight = T,
                      use_pagination = F,
                      use_pagination_info = F,
                      use_compact_mode = T) |>
  tab_style(
    style = cell_fill(color = alpha("#7A57FF", 0.10)),  # couleur fond
    locations = cells_body(
      rows = grepl("Semaine du", `Données`)
    )
  ) |>
  tab_style(
    style = cell_fill(color = alpha("#F5A623", 0.15)),  # couleur fond
    locations = cells_body(
      rows = str_detect(`Données`, "^[^a-z]*$") & `Données` != ""
    )
  ) |>
  tab_style(
    style = cell_borders(
      sides = "top",
      color = "#7A57FF",   # couleur Insee
      weight = px(2)
    ),
    locations = cells_body(
      rows = str_detect(`Données`, "Semaine du")
    )
  ) |>
  tab_style(
    style = cell_borders(
      sides = "top",
      color = "#F5A623",   # couleur Insee
      weight = px(2)
    ),
    locations = cells_body(
      rows = str_detect(`Données`, "^[^a-z]*$")  & `Données` != ""
    )
  ) |>
  gt::tab_footnote(
  footnote = gt::md(
    paste0(
      "Date: ", format(Sys.time(), "%A %d %B %Y, %Hh%M"),
      ". Mis à jour: [fgeerolf.com](https://fgeerolf.com/data/insee/calendrier.html). ",
      "Source: [Insee](https://www.insee.fr/fr/information/5235017)"
    )
  )
) |>
  gt::tab_options(table.width = "100%")
```

- Calendrier des prochaines publications. [html](https://fgeerolf.com/data/insee/calendrier.html)

- Actualités des indices et séries chronologiques. [html](https://www.insee.fr/fr/information/2862832)

# List of Insee Datasets

## Interactive

```{r, echo = F}
datasets |>
  filter(source == "insee") |>
  source_dataset_file_updates2i()
```


## Flat

```{r, echo = F}
datasets |>
  filter(source == "insee") |>
  source_dataset_file_updates2()
```


# Statistique publique

## Autres organismes

```{r, echo = F}
ig_b("insee", "blogInsee_2025_08_l_insee_et_les_services_statistiques_ministeriels_fig1-1-scaled")
```

## Liens

```{r, echo = F}
ig_b("insee", "blogInsee_2025_08_l_insee_et_les_services_statistiques_ministeriels_fig2-scaled")
```


# Comptes de la Nation


## Annuels

- **Liste des tableaux détaillés** (base 2020, ~180 tableaux). [[html](t_index_a.html)]

- Les comptes de la Nation en 2025 - résultats détaillés (Insee Résultats). [html](https://www.insee.fr/fr/statistiques/8988934)

- Les comptes de la Nation en 2025 - synthèse. [html](https://www.insee.fr/fr/statistiques/8988793?sommaire=8988934)

- Note de révisions 2023 à 2025. [pdf](https://www.insee.fr/fr/statistiques/fichier/8988934/Note_revisions_2023a2025.pdf)



## Trimestriels

- **Liste des tableaux détaillés** (base 2020, 46 tableaux). [[html](t_index.html)]

- Comptes nationaux trimestriels au 2e trimestre 2026 - résultats détaillés (Insee Résultats). [html](https://www.insee.fr/fr/statistiques/9007859)


## Autre info

- Agenda de diffusion des indicateurs économiques. [[html](https://www.insee.fr/fr/information/1405540?debut=0)]
- INSEE Idbanks. [[html](idbank_list.html)]
- INSEE Datasets. [[html](dataset_list.html)]
- Liste des indicateurs statistiques. [[html](https://www.insee.fr/fr/metadonnees/indicateurs)]
- Nomenclature d'Activités Française NAF rév. 2. [[pdf](https://www.insee.fr/fr/statistiques/fichier/2120875/Nomenclatures_NAF_Reedition_2020.pdf)]
- Nomenclatures d'activités et de produits françaises NAF et CPF. [[pdf](https://www.insee.fr/fr/statistiques/fichier/2406147/Nomenclatures_NAF_et_CPF_Reedition_2020.pdf)]




# Indicateur de Chiffre d'Affaires

## Fabrication de boissons

```{r}
ig_d("insee", "ICA-2015-IND-CONS", "11-0-01-02-05-06-07-CVS-CJO")
```


# Consommation Mensuelle


## Depuis décembre 2021

```{r}
ig_d("insee", "CONSO-MENAGES-2020", "BIENS-ALIMENTAIRE-ALIMENTAIRE-HORS-TABAC-dec-2021")
```


## Depuis février 2022

```{r}
ig_d("insee", "CONSO-MENAGES-2020", "BIENS-ALIMENTAIRE-feb-2022")
```



## Alimentation, Total, Mensuelle

```{r}
ig_d("insee", "CONSO-MENAGES-2020", "BIENS-ALIMENTAIRE")
```


## Alimentation, Fabriqués, Manufacturés, Energie

```{r}
ig_d("insee", "conso-mensuelle", "ALIM-ENERGIE-FABRIQUES-MANUFACTURES")
```


# Investissement

```{r, echo = F}
# cd ../../data/insee; /usr/local/bin/Rscript --vanilla _download_one.R CNA-2020-FBCF-BRANCHE; /usr/local/bin/R -e 'quarto::quarto_render("CNA-2020-FBCF-BRANCHE.qmd")'
# cd ../../data/insee; /usr/local/bin/Rscript --vanilla _download_one.R CNA-2020-FBCF-SI; /usr/local/bin/R -e 'quarto::quarto_render("CNA-2020-FBCF-SI.qmd")'
# cd ../../data/insee; /usr/local/bin/Rscript --vanilla _download_one.R CNT-2020-PIB-EQB-RF; /usr/local/bin/R -e 'quarto::quarto_render("CNT-2020-PIB-EQB-RF.qmd")'
# sh ../../website_short.sh
```

## Secteur institutionnels

```{r}
ig_d("insee", "CNT-2020-PIB-EQB-RF", "P51-P51B-P51G-P51M-P51P-P51S-1980")
```

## MN, C4, C3, MB

```{r}
ig_d("insee", "CNA-2014-FBCF-SI", "MN-C4-C3-MB")
```


## NNTOTAL, BE, JZ, FZ

```{r}
ig_d("insee", "CNA-2014-FBCF-SI", "NNTOTAL-BE-JZ-FZ")
```






# Taux de marge

```{r, echo = F}
# cd ../../data/insee; /usr/local/bin/Rscript --vanilla _download_one.R CNT-2020-CSI; /usr/local/bin/R -e 'quarto::quarto_render("CNT-2020-CSI.qmd")'
# cd ../../data/insee; /usr/local/bin/Rscript --vanilla _download_one.R CNT-2020-CB; /usr/local/bin/R -e 'quarto::quarto_render("CNT-2020-CB.qmd")'
# sh ../../website_short.sh
```

## Excédent brut

```{r}
ig_d("insee", "CNT-2014-CSI", "B2-B1G-S11")
```

## Taux de marge et investissement

### Investissement total

```{r}
ig_d("insee", "CNT-2020-CSI", "investissement-taux-marge")
```


### Investissement des SNF

```{r}
ig_d("insee", "CNT-2020-CSI", "investissement-taux-marge-SNF")
```


## Agro-alimentaire, Energie, Ensemble

### Avec 0

```{r}
ig_d("insee", "CNT-2020-CB", "B2-B1-DE-C1-CNT-2010")
```

### Sans 0

```{r}
ig_d("insee", "CNT-2020-CB", "B2-B1-DE-C1-CNT-2010-sans-0")
```




## EBE

### C1, C2, DE, HZ

```{r}
ig_d("insee", "CNT-2020-CB", "B2-gdp-C1-DE-HZ-C2-2000")
```



### Services, Industrie, Tertiaire marchand

```{r}
ig_d("insee", "CNT-2020-CB", "B2-gdp-DI-DIM-DS-DSM")
```




# Commerce Extérieur

```{r, echo = F}
# cd ../../data/insee; /usr/local/bin/Rscript --vanilla _download_one.R CNT-2020-OPERATIONS; /usr/local/bin/R -e 'quarto::quarto_render("CNT-2020-OPERATIONS.qmd")'
# sh ../../website_short.sh
```

## Exports et imports

```{r}
ig_d("insee", "CNT-2020-PIB-EQB-RF", "P6-P7-PIB")
```

## Solde commercial

```{r}
ig_d("insee", "CNT-2020-PIB-EQB-RF", "SOLDE-PIB")
```

## Balance commerciale

### Biens, Services, B&S (manque tourisme)

```{r}
ig_d("insee", "CNT-2020-OPERATIONS", "NX-DS-DB-D")
```




### Tous

```{r}
ig_d("insee", "CNT-2020-OPERATIONS", "NX-DIM-DI")
```

### 1990-

```{r}
ig_d("insee", "CNT-2020-OPERATIONS", "NX-DIM-DI-1990")
```

## Exportations

### 2017-

```{r}
ig_d("insee", "CNT-2020-OPERATIONS", "DIM-DI-DB-P6-2017")
```

## Importations

### 2017-

```{r}
ig_d("insee", "CNT-2020-OPERATIONS", "DIM-DI-DB-P7-2017")
```






# Indicateur du climat

```{r, echo = F}
# cd ../../data/insee; /usr/local/bin/Rscript --vanilla _download_one.R CLIMAT-AFFAIRES; /usr/local/bin/R -e 'quarto::quarto_render("CLIMAT-AFFAIRES.qmd")'
# sh ../../website_short.sh
```

## Tous

```{r}
ig_d("insee", "CLIMAT-AFFAIRES", "CLIMAT-EMPLOI")
```





# Inflation annuelle

```{r, echo = F}
# cd ../../data/insee; /usr/local/bin/Rscript --vanilla _download_one_pieces.R IPC-2015; /usr/local/bin/R -e 'quarto::quarto_render("IPC-2015.qmd")'
# cd ../../data/insee; /usr/local/bin/Rscript --vanilla _download_one.R IPCH-2015; /usr/local/bin/R -e 'quarto::quarto_render("IPCH-2015.qmd")'
# sh ../../website_short.sh
```

## 3 dernières années

```{r}
ig_d("insee", "IPCH-2015", "IPC-IPCH-00-inflation-3-dernieres-annees")
```



## 2 dernières années

```{r}
ig_d("insee", "IPCH-2015", "IPC-IPCH-00-inflation-2-dernieres-annees")
```



## Inflation

```{r}
ig_d("insee", "IPCH-2015", "IPC-IPCH-00-annual-1996")
```

## Inflation

```{r}
ig_d("insee", "IPCH-2015", "IPC-IPCH-00-annual-1996-labels")
```




## 5 dernières années

```{r}
ig_d("insee", "IPCH-2015", "IPC-IPCH-00-5-annees")
```

## 10 dernières années

```{r}
ig_d("insee", "IPCH-2015", "IPC-IPCH-00-10-annees")
```

## 15 dernières années

```{r}
ig_d("insee", "IPCH-2015", "IPC-IPCH-00-15-annees")
```

## Cadre, ouvrier, retraité, actif

```{r}
ig_d("insee", "IPC-2015", "CADRE-OUVRIER-RETRAITE")
```

# Indice de Production

```{r, echo = F}
# cd ../../data/insee; /usr/local/bin/Rscript --vanilla _download_one_pieces.R IPPI-2015; /usr/local/bin/R -e 'quarto::quarto_render("IPPI-2015.qmd")'
# sh ../../website_short.sh
```

## 10-12

```{r}
ig_d("insee", "IPPI-2015", "10-12-importation-2017")
```

# Pondérations Importantes

```{r, echo = F}
# cd ../../data/insee; /usr/local/bin/Rscript --vanilla _download_one.R IPCH-2015; /usr/local/bin/R -e 'quarto::quarto_render("IPCH-2015.qmd")'
# sh ../../website_short.sh
```

## Alimentation

```{r}
ig_d("insee", "IPCH-2015", "IPC-IPCH-ponderation-01")
```

## Logement

```{r}
ig_d("insee", "IPCH-2015", "IPC-IPCH-ponderation-04")
```

## Loyers

```{r}
ig_d("insee", "IPCH-2015", "IPC-IPCH-ponderation-041")
```


# Prix des biens

```{r, echo = F}
# cd ../../data/insee; /usr/local/bin/Rscript --vanilla _download_one.R IPC-PM-2015; /usr/local/bin/R -e 'quarto::quarto_render("IPC-PM-2015.qmd")'
# sh ../../website_short.sh
```

## Energie: Pétrole, Fioul

```{r}
ig_d("insee", "IPC-PM-2015", "essence-gazole-fioul-linear")
```


# Pouvoir d'achat

```{r, echo = F}
# cd ../../data/insee; /usr/local/bin/Rscript --vanilla _download_one.R CNA-2020-RDB; /usr/local/bin/R -e 'quarto::quarto_render("CNA-2020-RDB.qmd")'
# sh ../../website_short.sh
```

## Personne > UC > Ménage (Cotis)

```{r}
ig_d("insee", "CNA-2014-RDB", "menage-personne-UC-arbitrable-1996")
```

# Cartes / Géographies

## Revenu médian

```{r}
ig_d("insee", "filosofi2015", "MED15-france")
```

## Taux de chômage localisé


```{r}
ig_d("insee", "TAUX-CHOMAGE", "carte-chomage-2019Q4")
```



