---
title: "SSMSI — délinquance enregistrée par la police et la gendarmerie"
---


```{r, echo = FALSE, message = FALSE}
source(here::here("_rinit.R"))
invisible(Sys.setlocale("LC_TIME", "fr_FR.UTF-8"))
# cd ~/iCloud/website/data/ssmsi; /usr/local/bin/R -e 'quarto::quarto_render("index.qmd")'
# cd ~/iCloud/website/data; sh _status/run_all_silent.sh --only ssmsi
# sh ~/iCloud/website/website_short.sh; open https://fgeerolf.com/data/ssmsi/
```

Données de la **délinquance enregistrée** par la police et la gendarmerie
nationales, diffusées par le **Service statistique ministériel de la sécurité
intérieure** ([SSMSI](https://www.interieur.gouv.fr/Interstats), ministère de
l'Intérieur), récupérées localement en Parquet depuis
[data.gouv.fr](https://www.data.gouv.fr/organizations/ministere-de-linterieur/)
(rafraîchies par `run_all_silent.sh --only ssmsi`, comme les autres sources du
site).

# Jeux de données traités ici

```{r, echo = FALSE}
# Table interactive, sur le même modèle que data/paris/index.qmd et
# data/insee/index.qmd -- lit le catalogue global `datasets` (chargé par
# _rinit.R depuis data/_datasets.RData, alimenté par _update_parquet_folder.R
# / _update_qmd_folder.R via dirs.txt), pas un scan local du dossier : cette
# page se compile donc aussi bien en local qu'à distance.
datasets |>
  dplyr::filter(source == "ssmsi") |>
  dplyr::transmute(
    dataset = sprintf(
      '<a href="https://fgeerolf.com/data/%s/%s.html">%s</a>', source, dataset, dataset
    ),
    Title,
    updated = pmin(as.Date(data_updated), as.Date(.html), na.rm = TRUE),
    Nobs
  ) |>
  reactable::reactable(
    searchable = TRUE,
    pagination = TRUE,
    defaultPageSize = 20,
    showPageSizeOptions = TRUE,
    pageSizeOptions = c(5, 10, 15, 20),
    compact = TRUE,
    resizable = TRUE,
    highlight = TRUE,
    wrap = TRUE,
    defaultColDef = reactable::colDef(
      align = "left",
      headerStyle = list(fontWeight = "bold"),
      style = list(whiteSpace = "normal", wordBreak = "break-word")
    ),
    columns = list(
      dataset = reactable::colDef(html = TRUE, minWidth = 120, maxWidth = 260),
      Title   = reactable::colDef(minWidth = 160),
      updated = reactable::colDef(minWidth = 80, maxWidth = 120),
      Nobs    = reactable::colDef(minWidth = 45, maxWidth = 90, align = "right",
                                  format = reactable::colFormat(separators = TRUE))
    )
  )
```

# Pour en savoir plus

- SSMSI — Interstats : [interieur.gouv.fr/Interstats](https://www.interieur.gouv.fr/Interstats)
- Organisation « Ministère de l'intérieur » sur data.gouv.fr : [data.gouv.fr/organizations/ministere-de-linterieur](https://www.data.gouv.fr/organizations/ministere-de-linterieur/)
- Bases communale, départementale et régionale de la délinquance : [data.gouv.fr](https://www.data.gouv.fr/datasets/bases-statistiques-communale-departementale-et-regionale-de-la-delinquance-enregistree-par-la-police-et-la-gendarmerie-nationales/)
