---
title: Station list
subtitle: Data - meteo
author:
  - name: François Geerolf
    url: https://fgeerolf.com
format:
  html:
    code-fold: true
    toc: true
    theme: flatly
    embed-resources: false
editor: source
---

```{r, echo = FALSE, message = FALSE}
source(here::here("_rinit.R"))
invisible(Sys.setlocale("LC_TIME", "fr_FR.UTF-8"))
invisible(Sys.setenv(TZ = "Europe/Paris"))
source(here::here("code", "meteo.R"))
load(here::here("data", "meteo", "station_list.RData"))
```

# Info

## Types de stations

Type poste / Station type:

- 0	Stations synoptiques Radome / acquisition en temps réel / expertise à J+1
	Synoptic Radome stations / real-time / data validation at D+1
- 1	Stations Radome du Réseau Régional Auto (RRA) acquisition en temps réel, expertise à J+1
	Non synoptic Radome stations / real-time / data validation at D+1
- 2	Stations automatiques non Radome / acquisition en temps réel / expertise à J+1
	Automatic station / real-time / data validation at D+1
- 3	Stations automatiques non Radome avec acquisition en temps réel et expertise à J+2
	Automatic station / real-time / data validation at D+2

# Stations

## OMM

```{r}
station_list %>%
  filter(!is.na(Id_OMM)) %>%
  select(1, 2, 3, 4, 8) %>%
  arrange(`DATE OUVERTURE / DATA SERIES START`) %>%
  print_table_conditional()
```

## Toutes


```{r}
station_list %>%
  select(1, 2, 3, 4, 8) %>%
  arrange(`DATE OUVERTURE / DATA SERIES START`) %>%
  print_table_conditional()
```

