---
title: Station list
subtitle: Data - meteo
author:
  - name: François Geerolf
    url: https://fgeerolf.com
format:
  html:
    code-fold: true
    toc: true
    theme: flatly
    embed-resources: false
editor: source
---

```{r, echo = FALSE, message = FALSE}
source(here::here("_rinit.R"))
invisible(Sys.setlocale("LC_TIME", "fr_FR.UTF-8"))
invisible(Sys.setenv(TZ = "Europe/Paris"))
source(here::here("code", "meteo.R"))
load(here::here("data", "meteo", "station_list.RData"))
```

# Info

## Types de stations

Type poste / Station type:

- 0	Stations synoptiques Radome / acquisition en temps réel / expertise à J+1
	Synoptic Radome stations / real-time / data validation at D+1
- 1	Stations Radome du Réseau Régional Auto (RRA) acquisition en temps réel, expertise à J+1
	Non synoptic Radome stations / real-time / data validation at D+1
- 2	Stations automatiques non Radome / acquisition en temps réel / expertise à J+1
	Automatic station / real-time / data validation at D+1
- 3	Stations automatiques non Radome avec acquisition en temps réel et expertise à J+2
	Automatic station / real-time / data validation at D+2

# Stations

## OMM

```{r}
station_list %>%
  filter(!is.na(Id_OMM)) %>%
  select(1, 2, 3, 4, 8) %>%
  arrange(`DATE OUVERTURE / DATA SERIES START`) %>%
  print_table_conditional()
```

## Toutes


```{r}
station_list %>%
  select(1, 2, 3, 4, 8) %>%
  arrange(`DATE OUVERTURE / DATA SERIES START`) %>%
  print_table_conditional()
```

# Cartes

## Stations OMM sans noms

```{r carte-stations-OMM-sans-noms}
data_OMM <- station_list %>%
  filter(!is.na(Id_OMM)) %>%
  select(ville = 4, latitude = 5, longitude = 6) %>%
  mutate(latitude = as.numeric(latitude),
         longitude = as.numeric(longitude))

ggplot() +
  geom_point(data = data_OMM,
             aes(x = longitude, y = latitude),
             color = "blue", size = 3) +
  borders("world", regions = "France", colour = "black") +
  coord_quickmap() +
  theme_minimal() +
  labs(title = "Stations OMM",
       x = "Longitude", y = "Latitude")

```


## Stations OMM plus anciennes

```{r carte-stations-OMM-anciennes}
data_OMM_anciennes <- station_list %>%
  filter(!is.na(Id_OMM)) %>%
  select(ville = 4, latitude = 5, longitude = 6, date = 8) %>%
  mutate(date = as.Date(date, format = "%Y%m%d"),
         latitude = as.numeric(latitude),
         longitude = as.numeric(longitude),
         ville = str_to_title(ville)) %>%
  filter(date <= as.Date("1890-01-01"))

ggplot() +
  geom_point(data = data_OMM_anciennes,
             aes(x = longitude, y = latitude),
             color = "blue", size = 3) +
  geom_text_repel(data = data_OMM_anciennes,
                  aes(x = longitude, y = latitude, label = ville), 
            hjust = -0.1, vjust = -0.5, size = 2) +
  borders("world", regions = "France", colour = "black") +
  coord_quickmap() +
  theme_minimal() +
  labs(title = "Stations OMM les plus anciennes",
       subtitle = "Ouverture avant 1890",
       x = "Longitude", y = "Latitude")

```


## Exemple

```{r cartes}
library(tidyverse)
library(ggplot2)
library(sf)

# Données des villes avec leurs coordonnées
villes <- tibble(
  ville = c("ARBENT", "BELLEGARDE", "BELLEY", "CESSY", "CEYZERIAT_SAPC", 
             "AMBERIEU", "LA BALME SUR CERDON CG01", "MARLIEUX", 
             "ST RAMBERT CG01", "SUTRIEU", "AULNOIS-SS-LAON", "BLESMES", 
             "BRAINE", "CHAUNY", "ST QUENTIN", "FONTAINE-LES-VV", 
             "PASSY EN VALOIS", "LA SELVE", "BOURBON_SAPC"),
  latitude = c(46.278, 46.087, 45.769, 46.310, 46.204, 
                45.977, 46.090, 46.047, 45.950, 45.916, 
                49.596, 49.010, 49.351, 49.634, 49.818, 
                49.837, 49.165, 49.565, 46.580),
  longitude = c(5.669, 5.814, 5.688, 6.080, 5.288, 
                5.329, 5.482, 5.073, 5.461, 5.625, 
                3.610, 3.463, 3.527, 3.198, 3.206, 
                3.878, 3.200, 3.998, 3.050)
) %>%
  mutate(ville = str_to_title(ville))

# Carte des villes
ggplot() +
  geom_point(data = villes,
             aes(x = longitude, y = latitude),
             color = "blue", size = 3) +
  geom_text_repel(data = villes,
                  aes(x = longitude, y = latitude, label = ville), 
            hjust = -0.1, vjust = -0.5, size = 2) +
  borders("world", regions = "France", colour = "black") +
  coord_quickmap() +
  theme_minimal() +
  labs(title = "Carte des villes avec leurs coordonnées",
       x = "Longitude", y = "Latitude")
```

