---
title: Statistiques sur le chômage et l'emploi
metadata-files: 
  - _common_fr.yml
---


```{r, echo = FALSE, message = FALSE}
source(here::here("_rinit.R"))
invisible(Sys.setlocale("LC_TIME", "fr_FR.UTF-8"))
invisible(Sys.setenv(TZ = "Europe/Paris"))
chomage <- tribble(
  ~source, ~dataset,
  "insee", "DEMANDES-EMPLOIS-NATIONALES",
  "insee", "CHOMAGE-TRIM-NATIONAL",
  "oecd", "FAMILY") %>%
  arrange(source, dataset)
```

# Taux de chômage

## Pôle Emploi

```{r}
ig_d("insee", "DEMANDES-EMPLOIS-NATIONALES", "A-B-C-2005")
```

## Halo du chômage

```{r}
ig_d("insee", "CHOMAGE-TRIM-NATIONAL", "halo-chomage-france")
```

## Nombre de chômeurs

```{r}
ig_d("insee", "CHOMAGE-TRIM-NATIONAL", "CTCHC-tous")
```

## Taux de chômage

```{r}
ig_d("insee", "CHOMAGE-TRIM-NATIONAL", "chomage-tous")
```

# BIT vs. Pôle Emploi

## Définitions

```{r}
ig_b("insee", "ECRT19e_D4_chomeurs", "definitions")
```



## Recoupement

```{r}
ig_b("insee", "ECRT19e_D4_chomeurs", "fig2")
```


## Catégorie A vs. chômeur BIT

Les critères définissant les chômeurs au sens du BIT et les demandeurs d’emploi en catégorie A semblent a priori proches. Toutefois, les deux populations ne se recouvrent pas totalement, comme l’a montré en détail une étude récente de l’Insee. Environ un chômeur au sens du BIT sur cinq se déclare comme étant non inscrit à Pôle emploi (par exemple, des jeunes qui ne s’inscrivent pas car ils ne peuvent prétendre à une indemnisation). À l’inverse, deux demandeurs d’emploi en catégorie A sur cinq ne sont pas classés comme chômeurs au sens du BIT. C’est par exemple le cas des personnes qui n’ont effectué aucune démarche active de recherche d’emploi, au-delà du seul renouvellement de leur inscription à Pôle emploi.


# Pour en savoir plus...

## Bases de données

```{r, echo = F}
chomage |>
  source_dataset_file_updates()
```

## Info

- Insee. L'essentiel sur... le chômage. <https://www.insee.fr/fr/statistiques/4805248>

- Chômage : les Français mentent-ils aux Français? Blog de l'Insee [[<i class="fas fa-globe"></i> html](https://blog.insee.fr/chomage-les-francais-mentent-ils-aux-francais/)]

- Les chômeurs au sens du BIT et les demandeurs d’emploi inscrits à Pôle emploi : une divergence de mesure du chômage aux causes multiples. [[<i class="fas fa-file-pdf"></i> pdf](https://www.insee.fr/fr/statistiques/fichier/4183055/ECRT19e_D4_chomeurs.pdf)] 
