---
title: "Inflation in France: CPI or HICP ?"
metadata-files: 
  - _common.yml
---


```{r, echo = FALSE, message = FALSE}
source(here::here("_rinit.R"))
invisible(Sys.setlocale("LC_TIME", "en_US.UTF-8"))
invisible(Sys.setenv(TZ = "America/Los_Angeles"))

`CPI-or-HICP` <- tribble(
  ~source, ~dataset,
  "insee", "IPC-1990",
  "insee", "IPC-1970-1980",
  "insee", "IPC-2015",
        "insee", "echantillon-agglomerations-IPC-2024",
        "insee", "ponderations-elementaires-IPC-2024",
        "insee", "liste-varietes-IPC-2024",
  "insee", "IPC-PM-2015",
  "insee", "IPCH-2015") %>%
  arrange(source, dataset)
```

{{< include ../publications/en/Geerolf2024a.qmd >}}


# Comparing the French CPI vs. the HICP

## Ratio IPC/IPCH

### 1996-

```{r}
ig_d("insee", "IPCH-2015", "IPC-IPCH-00-1996-ratio-inverted")
```



### 1999-

```{r}
ig_d("insee", "IPCH-2015", "IPC-IPCH-00-1999-ratio-inverted")
```




## Ratio IPCH/IPC

### 1996-

```{r}
ig_d("insee", "IPCH-2015", "IPC-IPCH-00-1996-ratio")
```



### 1999-

```{r}
ig_d("insee", "IPCH-2015", "IPC-IPCH-00-1999-ratio")
```


## Indices de Prix

### Annuel

#### 1996-

```{r}
ig_d("insee", "IPCH-2015", "IPC-IPCH-00-annual-1996")
```



### Mensuel

#### 1996-

```{r}
ig_d("insee", "IPCH-2015", "IPC-IPCH-00-1996")
```



#### 2008-

```{r}
ig_d("insee", "IPCH-2015", "IPC-IPCH-00-2008")
```


#### 2016-

```{r}
ig_d("insee", "IPCH-2015", "IPC-IPCH-00-2016")
```

## Inflation

### 10 années

```{r}
ig_d("insee", "IPCH-2015", "IPC-IPCH-00-10-annees")
```

### 15 années

```{r}
ig_d("insee", "IPCH-2015", "IPC-IPCH-00-15-annees")
```

### 5 années

```{r}
ig_d("insee", "IPCH-2015", "IPC-IPCH-00-5-annees")
```



# Effet santé

## Poids santé

```{r}
ig_d("insee", "IPCH-2015", "IPC-IPCH-ponderation-06")
```


## Evolution santé

```{r}
ig_d("insee", "IPCH-2015", "IPC-IPCH-06")
```

## Figure 1

```{r}
ig_d("insee", "IPCH-2015", "plot-sante-bind")
```


## Produits pharmaceutiques

#### Tous

```{r}
ig_d("insee", "IPCH-2015", "IPC-IPCH-0611")
```

#### 2020-

À compter du 15 mai 2024, le montant de la participation forfaitaire passe de 1€ à 2€

```{r}
ig_d("insee", "IPCH-2015", "IPC-IPCH-0611-2020")
```

# Enseignement

## Comparaison des pondérations (Figure 2)

```{r}
ig_d("insee", "IPCH-2015", "IPC-IPCH-ponderation-10-101-102-104")
```

## Evolutions

```{r}
ig_d("insee", "IPCH-2015", "IPC-IPCH-10")
```


# Autres différences

## Redevance audiovisuelle

```{r}
ig_d("insee", "IPCH-2015", "IPC-IPCH-094231")
```



## Jeux de hasard, ticket à gratter

### Poids

```{r}
ig_d("insee", "IPC-2015", "POND-0943")
```


### Evolution

Pour 0.9%-1% de l'indice depuis 2016. (l'IPC base 2016)

```{r}
ig_d("insee", "IPCH-2015", "IPC-IPCH-0943")
```

### 1er quintile pour le SMIC ?

```{r}
ig_d("insee", "bdf2017", "0943")
```



# Effets sur la mesure du pouvoir d'achat

## Salaires annuels « en euros constants »

```{r}
ig_d("insee", "SALAIRES-ANNUELS", "PCS-indice-CCE-4-6-IPC-IPCH-reel")
```


## Point d'indice net de la fonction publique


```{r}
ig_d("ipp", "indicefp", "indicefp-reel-1999-cpih-percent-net-brut-mensuel")
```


