---
title: Données sur la démographie
subtitle: Data
author:
  - name: François Geerolf
    url: https://fgeerolf.com
format:
  html:
    code-fold: false
    toc: true
    theme: flatly
    embed-resources: false
editor: source
---


```{r, echo = FALSE, message = FALSE}
source(here::here("_rinit.R"))
invisible(Sys.setlocale("LC_TIME", "fr_FR.UTF-8"))
invisible(Sys.setenv(TZ = "Europe/Paris"))
demographie <- tribble(
  ~source, ~dataset,
  "eurostat", "demo_minfind",
  "ined",  "fm_t70_2019.fr",
  "ined",  "fm_t70_2021.fr",
  "ined", "p2d_2019.fr",
  "insee", "NAISSANCES-FECONDITE",
  "insee", "DECES-MORTALITE",
  "oecd", "FAMILY") %>%
  arrange(source, dataset)
```




# Indicateur (conjoncturel) de fécondité

## France, Germany, Italy

```{r}
ig_d("oecd", "FAMILY", "FAM1-DEU-FRA-ITA")
```

## France

```{r}
ig_d("insee", "NAISSANCES-FECONDITE", "fecondite")
```

## Par département

```{r}
ig_d("insee", "NAISSANCES-FECONDITE", "fecondite-dept")
```


## Par revenu

### Selon le décile de niveau de vie

#### Corrigé

```{r}
ig_b("insee", "ia72", "fig1")
```



#### Avant

```{r}
ig_b("insee", "ip1826", "figure1a")
```

### Par lieu de naissance

```{r}
ig_b("insee", "ip1826", "figure2a")
```

# Economie, fécondité, natalité

"Jamais la diminution de la population n'a marqué une période heureuse pour les individus plus à l'aise dans leur cadre étroit"

## Lien

```{r}
ig_b("insee", "FPORSOC15a", "EC1_fecondite", "encadre1")
```


## Problèmes de fécondité

- Rapport sur les causes d’infertilité. [[pdf](https://www.vie-publique.fr/files/rapport/pdf/283956.pdf)] / [[html](https://www.vie-publique.fr/rapport/283956-rapport-sur-les-causes-d-infertilite)]

# Naissances vs. Décès


```{r, echo = F}
# cd ~/iCloud/website/data/insee; /usr/local/bin/Rscript --vanilla _download_one.R NAISSANCES-FECONDITE; /usr/local/bin/R -e 'quarto::quarto_render("NAISSANCES-FECONDITE.qmd")'
# cd ~/iCloud/website/data/insee; /usr/local/bin/Rscript --vanilla _download_one.R DECES-MORTALITE; /usr/local/bin/Rscript --vanilla _download_one.R NAISSANCES-FECONDITE; /usr/local/bin/R -e 'quarto::quarto_render("DECES-MORTALITE.qmd")'; /usr/local/bin/R -e 'quarto::quarto_render("NAISSANCES-FECONDITE.qmd")'
# sh ~/iCloud/website/website_short.sh
```

## France Métropolitaine

### Tous

```{r}
ig_d("insee", "DECES-MORTALITE", "deces-naissances-dernier-chiffre")
```



### 2020-

```{r}
ig_d("insee", "DECES-MORTALITE", "deces-naissances-2020")
```



### 2024-

```{r}
ig_d("insee", "DECES-MORTALITE", "deces-naissances-2024")
```


## France Entiere

### Tous

```{r}
ig_d("insee", "DECES-MORTALITE", "deces-naissances-FE")
```


### 2024-

```{r}
ig_d("insee", "DECES-MORTALITE", "deces-naissances-FE-2024")
```


# Nombre de naissances vivantes

```{r, echo = F}
# cd ~/iCloud/website/data/insee; /usr/local/bin/Rscript --vanilla _download_one.R NAISSANCES-FECONDITE; /usr/local/bin/R -e 'quarto::quarto_render("NAISSANCES-FECONDITE.qmd")'
# sh ~/iCloud/website/website_short.sh
```

## Tous

```{r}
ig_d("insee", "NAISSANCES-FECONDITE", "naissances")
```

## 2000-

```{r}
ig_d("insee", "NAISSANCES-FECONDITE", "naissances-2000")
```

## 2012-

```{r}
ig_d("insee", "NAISSANCES-FECONDITE", "naissances-2012")
```





# Mortalité infantile

```{r, echo = F}
# cd ~/iCloud/website/data/insee; /usr/local/bin/Rscript --vanilla _download_one.R NAISSANCES-FECONDITE; /usr/local/bin/R -e 'quarto::quarto_render("NAISSANCES-FECONDITE.qmd")'
# sh ~/iCloud/website/website_short.sh
```

## Infantile, Néonatale, Néonatale précoce

```{r}
ig_d("ined", "fm_t70_2021.fr", "mortalite-1980-2")
```



## France, Germany, Italy

### OECD, Eurostat, INSEE

```{r}
ig_d("oecd", "FAMILY", "FAM16A-DEU-FRA-ITA-log")
```

### Eurostat

```{r}
ig_d("eurostat", "demo_minfind", "FR-DE-IT-ES-1996")
```

