---
title: Données sur les dépenses publiques
subtitle: Data
lang: fr
filters:
  - ../code/genderize-fr.lua
author:
  - name: François Geerolf
    url: https://fgeerolf.com
format:
  html:
    code-fold: false
    toc: true
    theme: flatly
    embed-resources: false
editor: source
---


```{r, echo = FALSE, message = FALSE}
source(here::here("_rinit.R"))
invisible(Sys.setlocale("LC_TIME", "fr_FR.UTF-8"))
invisible(Sys.setenv(TZ = "Europe/Paris"))
`depenses-publiques` <- tribble(
  ~source, ~dataset,
  "insee", "T_3201",
  "insee", "T_7301") %>%
  arrange(source, dataset)
```



```{r, echo = F}
# cd ~/iCloud/website/data; /usr/local/bin/R -e 'quarto::quarto_render("depenses-publiques.qmd")'
# cd ~/iCloud/website/data; /usr/local/bin/R -e 'quarto::quarto_render("themes.qmd")'
# cd ~/iCloud/website/data; /usr/local/bin/R -e 'quarto::quarto_render("index.qmd")'
# sh ~/iCloud/website/website_short.sh
```




## Déficit primaire VS total

### Tous

```{r}
ig_d("insee", "t_compteapu_val", "PIB-D41-B9NF")
```



### 2005-

```{r}
ig_d("insee", "t_compteapu_val", "PIB-D41-B9NF-2005")
```



## Charge d'intérêt

```{r}
ig_d("insee", "t_compteapu_val", "PIB-D41")
```




## Détention par les non-résidents de la dette / CAC40

```{r}
ig_d("bdf", "DET", "detention-non-residents")
```





# Pour en savoir plus...


## Bibliographie

### En Français

- La dette publique est-elle un problème ? F. Geerolf & P. Jacquet, Politique étrangère, vol. , no. 2, 2021, pp. 79-92. [[pdf](http://onala.free.fr/geerolf621.pdf)] [[html](https://www.cairn.info/revue-politique-etrangere-2021-2-page-79.htm)]

- Inflation et pouvoir d'achat : it's the politics, stupid! F. Geerolf & P. Jacquet, Relançons le débat économique, juin 2022. [[pdf](https://lecercledeseconomistes.fr/wp-content/uploads/2022/07/rlde-2022-25-geerolfjacquet.pdf)] [[html](https://lecercledeseconomistes.fr/inflation-et-pouvoir-dachat-its-the-politics-stupid/)]

<!---
- La politique économique en Europe face à l'inflation: un art plus qu'une science? [[pdf](https://fgeerolf.com/nominal-rates-matter.pdf)]

- Inflation in Europe. [[pdf](https://fgeerolf.com/nominal-rates-matter.pdf)]

--->

### In English

<!---

- Nominal rates matter. [[pdf](https://fgeerolf.com/nominal-rates-matter.pdf)]

- Wages and profits in a time of high inflation in the euro area. [[pdf](https://fgeerolf.com/wages-profits-euroarea.pdf)]

--->

- The Phillips Curve: a Relation between Real Exchange Rate Growth and Unemployment, January 2020. [[pdf](https://fgeerolf.com/phillips.pdf)]