---
title: Données sur la dette publique
subtitle: Data
lang: fr
filters:
  - ../code/genderize-fr.lua
author:
  - name: François Geerolf
    url: https://fgeerolf.com
format:
  html:
    code-fold: false
    toc: true
    theme: flatly
    embed-resources: false
editor: source
---


```{r, echo = FALSE, message = FALSE}
source(here::here("_rinit.R"))
invisible(Sys.setlocale("LC_TIME", "fr_FR.UTF-8"))
invisible(Sys.setenv(TZ = "Europe/Paris"))
## cd ~/iCloud/website/data; ./_update_data_themes.sh taux-dinteret.qmd
## cd ~/iCloud/website/data; ./_update_data_themes.sh interest-rates.qmd
## cd ~/iCloud/website/data; /usr/local/bin/R -e 'quarto::quarto_render("taux-dinteret.qmd")'
## cd ~/iCloud/website/data; /usr/local/bin/R -e 'quarto::quarto_render("themes.qmd")'
## sh ~/iCloud/website/website_short.sh

`dette-publique` <- tribble(
  ~source, ~dataset,
  "insee",  "COMPTES-ETAT",
  "insee", "DETTE-TRIM-APU-2020",
  "insee", "CNA-2014-DETTE-APU",
  "insee", "t_compteapu_val",
  "insee", "T_3217",
  "insee", "T_7301") %>%
  arrange(source, dataset)
```


# Données récentes

## Taux souverains

### Principaux

```{r, echo = F}
temp <- "https://tradingeconomics.com/country-list/rating" |>
  rvest::read_html() |>
  rvest::html_table(header = T, fill = T)

ratings <- temp[[1]] |>
  rename(country = 1)

temp <- "https://www.investing.com/rates-bonds/world-government-bonds" |>
  rvest::read_html() |>
  rvest::html_table(header = T, fill = T)

# length(temp) - 4 car les.4 dernières tibble ne sont pas des données de taux souverains
# on enlève les warnings pour la transformation de Chg. en numeric

taux_souverains <- tibble(num = 1:(length(temp)-4)) %>%
  mutate(data = map(num, ~ temp[[.]] %>%
                      select(2:7) %>%
                      mutate(`Chg.` = suppressWarnings(as.numeric(`Chg.`))))) %>%
  unnest(cols = c(data)) %>%
  select(-num) %>%
  mutate(duration = str_extract(Name, "\\d+[YM]$"),
         country = str_trim(str_extract(Name, "^[\\p{L} .'’]+")),
         country = case_when(country == "U.S." ~ "United States",
                             country == "U.K." ~ "United Kingdom",
                             T ~ country)) %>%
  select(-Name) %>%
  select(country, duration, everything())

ratings_taux <- taux_souverains %>%
  filter(duration %in% c("10Y", "30Y")) %>%
  mutate(country = ifelse(country == "Cote d'Ivoire", "Ivory Coast", country)) %>%
  select(country, duration, Yield) %>%
  spread(duration, Yield) %>%
  left_join(ratings, by = "country")

library(countrycode)
country_codes <- codelist|>
  select(country = country.name.en, country.name.fr, country_code_2 = genc2c)

ratings_taux|>
  left_join(country_codes, by = "country")|>
  select(-country, -DBRS)|>
  select(country_code_2, country = country.name.fr, everything())|>
  filter(country_code_2 %in% c("FR", "DE", "IT", "US", "GB", "CH", "AU")) |>
  arrange(-TE, `10Y`)|>
  select(-TE)|>
  filter(!is.na(country))|>
  gt()|>
    tab_options(
      quarto.disable_processing = TRUE
    ) |> 
  cols_align(
    align = "center",
    columns = -c(country))|>
  cols_label(
    country = "",
    country_code_2 = ""
    )|>
  fmt_number(
    dec_mark = ",",
    sep_mark = ".",
    decimals = 2
  ) |>
  fmt_flag(columns = country_code_2) |>
  gt::sub_missing(
    missing_text = ""
  )|>
  gt::opt_interactive(
    use_search = F,
    use_resizers = T,
    use_highlight = T,
    use_compact_mode = T,
    use_pagination = F,
    use_pagination_info = F,
    page_size_default = 20,
    page_size_values = c(20, 30, 50, 100),
    use_page_size_select = T
  ) |>
  gt::tab_footnote(
    footnote = gt::md(paste0("Date: ", format(Sys.time(), "%A %d %B %Y, %Hh%M"), ". Source: <https://www.investing.com/rates-bonds/world-government-bonds> et <https://tradingeconomics.com/country-list/rating>"))
  ) |>
  gt::tab_options(table.width = "100%")
```

### Tous

```{r, echo = F}
temp <- "https://tradingeconomics.com/country-list/rating" |>
  rvest::read_html() |>
  rvest::html_table(header = T, fill = T)

ratings <- temp[[1]] |>
  rename(country = 1)

temp <- "https://www.investing.com/rates-bonds/world-government-bonds" |>
  rvest::read_html() |>
  rvest::html_table(header = T, fill = T)

# length(temp) - 4 car les.4 dernières tibble ne sont pas des données de taux souverains
# on enlève les warnings pour la transformation de Chg. en numeric

taux_souverains <- tibble(num = 1:(length(temp)-4)) %>%
  mutate(data = map(num, ~ temp[[.]] %>%
                      select(2:7) %>%
                      mutate(`Chg.` = suppressWarnings(as.numeric(`Chg.`))))) %>%
  unnest(cols = c(data)) %>%
  select(-num) %>%
  mutate(duration = str_extract(Name, "\\d+[YM]$"),
         country = str_trim(str_extract(Name, "^[\\p{L} .'’]+")),
         country = case_when(country == "U.S." ~ "United States",
                             country == "U.K." ~ "United Kingdom",
                             T ~ country)) %>%
  select(-Name) %>%
  select(country, duration, everything())

ratings_taux <- taux_souverains %>%
  filter(duration %in% c("10Y", "30Y")) %>%
  mutate(country = ifelse(country == "Cote d'Ivoire", "Ivory Coast", country)) %>%
  select(country, duration, Yield) %>%
  spread(duration, Yield) %>%
  left_join(ratings, by = "country")

library(countrycode)
country_codes <- codelist|>
  select(country = country.name.en, country.name.fr, country_code_2 = genc2c)

ratings_taux|>
  left_join(country_codes, by = "country")|>
  select(-country, -DBRS)|>
  select(country_code_2, country = country.name.fr, everything())|>
  arrange(-TE, `10Y`)|>
  select(-TE)|>
  filter(!is.na(country))|>
  gt()|>
    tab_options(
      quarto.disable_processing = TRUE
    ) |> 
  cols_align(
    align = "center",
    columns = -c(country))|>
  cols_label(
    country = "",
    country_code_2 = ""
    )|>
  fmt_number(
    dec_mark = ",",
    sep_mark = ".",
    decimals = 2
  ) |>
  fmt_flag(columns = country_code_2) |>
  gt::sub_missing(
    missing_text = ""
  )|>
  gt::opt_interactive(
    use_search = F,
    use_resizers = T,
    use_highlight = T,
    use_compact_mode = T,
    page_size_default = 20,
    page_size_values = c(20, 30, 50, 100),
    use_page_size_select = T
  ) |>
  gt::tab_footnote(
    footnote = gt::md(paste0("Date: ", format(Sys.time(), "%A %d %B %Y, %Hh%M"), ". Source: <https://www.investing.com/rates-bonds/world-government-bonds> et <https://tradingeconomics.com/country-list/rating>"))
  ) |>
  gt::tab_options(table.width = "100%")
```


## Agences de notation / de rating

### Calendrier des notations

```{r, echo = F}
# load_data("public-debt/rating.RData")
try(
  `calendrier-notations-france` <- "https://www.aft.gouv.fr/fr/calendrier-notations-france" %>%
  rvest::read_html()
)

if(exists("calendrier-notations-france")){
  `calendrier-notations-france` %>%
  rvest::html_table(header = T, fill = T) %>%
  .[[1]] %>%
  setNames(c(names(.)[1:4], "Prochaine décision"))|>
  gt::gt()|>
   gt::tab_options(
      quarto.disable_processing = TRUE
    ) |>
  gt::fmt_number(
    dec_mark = ",",
    sep_mark = ".",
    decimals = 2
  ) |>
  gt::sub_missing(
    missing_text = ""
  )|>
  gt::opt_interactive(
    use_search = F,
    use_resizers = T,
    use_highlight = T,
    use_pagination = F,
    use_pagination_info = F,
    use_compact_mode = T,
    use_page_size_select = F
  ) |>
  gt::tab_footnote(
    footnote = gt::md(paste0("Date: ", format(Sys.time(), "%A %d %B %Y, %Hh%M"), ". Source: <https://www.aft.gouv.fr/fr/calendrier-notations-france>"))
  ) |>
  gt::tab_options(table.width = "100%")
}

```


### Historique

```{r}
ig_b("dette", "france-credit-rating", ext = ".jpeg")
```


# Déficit public


## Deficit total, déficit primaire

### Annuel

#### Milliards

```{r}
ig_d("insee", "T_7301", "B9-2000")
```


#### % du PIB

```{r}
ig_d("insee", "T_7301", "B9-PIB-2000")
```


### Trimestriel

#### Tous


```{r}
ig_d("insee", "t_compteapu_val", "PIB-D41-B9NF")
```

#### 2005-


```{r}
ig_d("insee", "t_compteapu_val", "PIB-D41-B9NF-2005")
```

#### 2008-2016


```{r}
ig_d("insee", "t_compteapu_val", "PIB-D41-B9NF-2008-2016")
```



## Deficit total, déficit primaire, charges d'intérêt

### Tous


```{r}
ig_d("insee", "t_compteapu_val", "PIB-D41-B9NF-interet")
```

### 2005-


```{r}
ig_d("insee", "t_compteapu_val", "PIB-D41-B9NF-interet-2005")
```

### 2008-2016


```{r}
ig_d("insee", "t_compteapu_val", "PIB-D41-B9NF-interet-2008-2016")
```


# Dette publique

## Dette en valeur

### Linéaire

```{r}
ig_d("insee", "DETTE-TRIM-APU-2020", "MAASTRICHT-NETTE")
```

### Log


```{r}
ig_d("insee", "DETTE-TRIM-APU-2020", "MAASTRICHT-NETTE-log")
```


## Solde d'exécution

### 2009-

#### Euros Courants

```{r}
ig_d("insee", "COMPTES-ETAT", "SGE-2009")
```

#### Euros Constants

```{r}
ig_d("insee", "COMPTES-ETAT", "SGE-2009-euros-constants")
```


#### % du PIB

```{r}
ig_d("insee", "COMPTES-ETAT", "SGE-2009-PIB")
```


### 2018-

```{r}
ig_d("insee", "COMPTES-ETAT", "SGE-2018")
```


## Dépenses

### 2009-

```{r}
ig_d("insee", "COMPTES-ETAT", "DEP-2009")
```


### 2018-

```{r}
ig_d("insee", "COMPTES-ETAT", "DEP-2018")
```


## Recettes

### 2009-

```{r}
ig_d("insee", "COMPTES-ETAT", "REC-2009")
```

### 2018-

```{r}
ig_d("insee", "COMPTES-ETAT", "REC-2018")
```

## Dépenses, et Recettes

```{r}
ig_d("insee", "COMPTES-ETAT", "DEP-REC-2017")
```



## Trajectory (Source: Oxford Economics)

```{r}
ig_b("debt", "france-trajectory-march2024")
```


## Charge d'intérêt

```{r}
ig_d("insee", "T_3201", "line7")
```



## Déficit primaire VS total

### Tous

```{r}
ig_d("insee", "t_compteapu_val", "PIB-D41-B9NF")
```



### 2005-

```{r}
ig_d("insee", "t_compteapu_val", "PIB-D41-B9NF-2005")
```



## Charge d'intérêt

```{r}
ig_d("insee", "t_compteapu_val", "PIB-D41")
```




## Détention par les non-résidents de la dette

### Juste dette

```{r}
ig_d("bdf", "DET", "dette-negociable-non-residents")
```

### Par maturité

```{r}
ig_d("bdf", "DET", "dette-negociable-non-residents-maturite")
```



### Avec CAC40

```{r}
ig_d("bdf", "DET", "detention-non-residents")
```



# Bibliographie

## En Français

{{< include ../publications/fr/Geerolf2022c.qmd >}}


## En Anglais

{{< include ../working-papers/en/Geerolf2018a.qmd >}}

{{< include ../publications/en/Geerolf2013.qmd >}}



