---
title: Données sur la dette publique
metadata-files: 
  - _common_fr.yml
---


```{r, echo = FALSE, message = FALSE}
source(here::here("_rinit.R"))
invisible(Sys.setlocale("LC_TIME", "fr_FR.UTF-8"))
invisible(Sys.setenv(TZ = "Europe/Paris"))
load(here::here("flags", "colors.RData"))

`dette-publique` <- tribble(
  ~source, ~dataset,
  "insee",  "COMPTES-ETAT",
  "insee", "DETTE-TRIM-APU-2020",
  "insee", "CNA-2014-DETTE-APU",
  "insee", "t_compteapu_val",
  "insee", "T_3217",
  "insee", "T_7301",
  "gfd", "debt",
  "imf", "HPDD") %>%
  arrange(source, dataset)
```


# Données récentes

## Taux souverains

### Principaux

```{r, echo = F}
temp <- "https://tradingeconomics.com/country-list/rating" |>
  rvest::read_html() |>
  rvest::html_table(header = T, fill = T)

ratings <- temp[[1]] |>
  rename(country = 1)

temp <- "https://www.investing.com/rates-bonds/world-government-bonds" |>
  rvest::read_html() |>
  rvest::html_table(header = T, fill = T)

# length(temp) - 4 car les.4 dernières tibble ne sont pas des données de taux souverains
# on enlève les warnings pour la transformation de Chg. en numeric

taux_souverains <- tibble(num = 1:(length(temp)-4)) %>%
  mutate(data = map(num, ~ temp[[.]] %>%
                      select(2:7) %>%
                      mutate(`Chg.` = suppressWarnings(as.numeric(`Chg.`))))) %>%
  unnest(cols = c(data)) %>%
  select(-num) %>%
  mutate(duration = str_extract(Name, "\\d+[YM]$"),
         country = str_trim(str_extract(Name, "^[\\p{L} .'’]+")),
         country = case_when(country == "U.S." ~ "United States",
                             country == "U.K." ~ "United Kingdom",
                             T ~ country)) %>%
  select(-Name) %>%
  select(country, duration, everything())

ratings_taux <- taux_souverains %>%
  filter(duration %in% c("10Y", "30Y")) %>%
  mutate(country = ifelse(country == "Cote d'Ivoire", "Ivory Coast", country)) %>%
  select(country, duration, Yield) %>%
  spread(duration, Yield) %>%
  left_join(ratings, by = "country")

library(countrycode)
country_codes <- codelist|>
  select(country = country.name.en, country.name.fr, country_code_2 = genc2c)

ratings_taux|>
  left_join(country_codes, by = "country")|>
  select(-country, -DBRS)|>
  select(country_code_2, country = country.name.fr, everything())|>
  filter(country_code_2 %in% c("FR", "DE", "IT", "US", "GB", "CH", "AU")) |>
  arrange(`10Y`)|>
  select(-TE)|>
  filter(!is.na(country))|>
  gt()|>
    tab_options(
      quarto.disable_processing = TRUE
    ) |> 
  cols_align(
    align = "center",
    columns = -c(country))|>
  cols_label(
    country = "",
    country_code_2 = ""
    )|>
  fmt_number(
    dec_mark = ",",
    sep_mark = ".",
    decimals = 2
  ) |>
  fmt_flag(columns = country_code_2) |>
  gt::sub_missing(
    missing_text = ""
  )|>
  gt::opt_interactive(
    use_search = F,
    use_resizers = T,
    use_highlight = T,
    use_compact_mode = T,
    use_pagination = F,
    use_pagination_info = F,
    page_size_default = 20,
    page_size_values = c(20, 30, 50, 100),
    use_page_size_select = T
  ) |>
  gt::tab_footnote(
    footnote = gt::md(paste0("Date: ", format(Sys.time(), "%A %d %B %Y, %Hh%M %z (%Z)"), ". Source: <https://www.investing.com/rates-bonds/world-government-bonds> et <https://tradingeconomics.com/country-list/rating>"))
  ) |>
  gt::tab_options(table.width = "100%")
```

### Tous

```{r, echo = F}
temp <- "https://tradingeconomics.com/country-list/rating" |>
  rvest::read_html() |>
  rvest::html_table(header = T, fill = T)

ratings <- temp[[1]] |>
  rename(country = 1)

temp <- "https://www.investing.com/rates-bonds/world-government-bonds" |>
  rvest::read_html() |>
  rvest::html_table(header = T, fill = T)

# length(temp) - 4 car les.4 dernières tibble ne sont pas des données de taux souverains
# on enlève les warnings pour la transformation de Chg. en numeric

taux_souverains <- tibble(num = 1:(length(temp)-4)) %>%
  mutate(data = map(num, ~ temp[[.]] %>%
                      select(2:7) %>%
                      mutate(`Chg.` = suppressWarnings(as.numeric(`Chg.`))))) %>%
  unnest(cols = c(data)) %>%
  select(-num) %>%
  mutate(duration = str_extract(Name, "\\d+[YM]$"),
         country = str_trim(str_extract(Name, "^[\\p{L} .'’]+")),
         country = case_when(country == "U.S." ~ "United States",
                             country == "U.K." ~ "United Kingdom",
                             T ~ country)) %>%
  select(-Name) %>%
  select(country, duration, everything())

ratings_taux <- taux_souverains %>%
  filter(duration %in% c("10Y", "30Y")) %>%
  mutate(country = ifelse(country == "Cote d'Ivoire", "Ivory Coast", country)) %>%
  select(country, duration, Yield) %>%
  spread(duration, Yield) %>%
  left_join(ratings, by = "country")

library(countrycode)
country_codes <- codelist|>
  select(country = country.name.en, country.name.fr, country_code_2 = genc2c)

ratings_taux|>
  left_join(country_codes, by = "country")|>
  select(-country, -DBRS)|>
  select(country_code_2, country = country.name.fr, everything())|>
  arrange(-TE, `10Y`)|>
  select(-TE)|>
  filter(!is.na(country))|>
  gt()|>
    tab_options(
      quarto.disable_processing = TRUE
    ) |> 
  cols_align(
    align = "center",
    columns = -c(country))|>
  cols_label(
    country = "",
    country_code_2 = ""
    )|>
  fmt_number(
    dec_mark = ",",
    sep_mark = ".",
    decimals = 2
  ) |>
  fmt_flag(columns = country_code_2) |>
  gt::sub_missing(
    missing_text = ""
  )|>
  gt::opt_interactive(
    use_search = F,
    use_resizers = T,
    use_highlight = T,
    use_compact_mode = T,
    page_size_default = 20,
    page_size_values = c(20, 30, 50, 100),
    use_page_size_select = T
  ) |>
  gt::tab_footnote(
    footnote = gt::md(paste0("Date: ", format(Sys.time(), "%A %d %B %Y, %Hh%M %z (%Z)"), ". Source: <https://www.investing.com/rates-bonds/world-government-bonds> et <https://tradingeconomics.com/country-list/rating>"))
  ) |>
  gt::tab_options(table.width = "100%")
```



## Courbe des taux

### France, Italie, Espagne, Allemagne

```{r YC-France-Italy-Spain-Germany, echo = F}
taux_souverains %>%
  mutate(number = parse_number(duration),
         number = ifelse(duration %in% paste0(1:12, "M"), number/12, number)) %>%
  filter(country %in% c("France", "Italy", "Spain", "Germany")) %>%
  left_join(colors, by = "country") %>%
   ggplot + geom_line(aes(x = number, y = Yield/100, color = color)) +
  scale_color_identity() + 
  theme_minimal() + xlab("Maturité") + ylab("Taux d'intérêt (%)") +
  scale_x_log10(breaks = c(1/12, 3/12, 6/12, 9/12, 1, 2, 5, 10, 15, 20, 30, 50),
                     labels = c("1M", "3M", "6M", "9M", "1Y", "2Y", "5Y", "10Y", "15Y", "20Y", "30Y", "50Y")) +
  scale_y_continuous(breaks = 0.01*seq(-10, 50, 0.2),
                     labels = scales::percent_format(accuracy = .1)) +
  theme(legend.position = c(0.2, 0.8),
        legend.title = element_blank()) +
  ggimage::geom_image(data = . %>% group_by(number) %>%
                           filter(n() == 4) %>%
                           arrange(Yield) %>%
                           mutate(dist = min(Yield[2]-Yield[1],Yield[3]-Yield[2],Yield[4]-Yield[3])) %>%
                           arrange(-dist, Yield) %>%
                           head(4) %>%
                           mutate(image = paste0("../icon/flag/round/", str_to_lower(gsub(" ", "-", country)), ".png")),
                         aes(x = number, y = Yield/100, image = image), asp = 1.5)
```


### France, Allemagne, USA, Grèce

```{r YC-France-Germany-US-Greece, echo = F}
taux_souverains %>%
  mutate(number = parse_number(duration),
         number = ifelse(duration %in% paste0(1:12, "M"), number/12, number)) %>%
  filter(country %in% c("France", "United States", "Germany", "Greece")) %>%
  left_join(colors, by = "country") %>%
   ggplot + geom_line(aes(x = number, y = Yield/100, color = color)) +
  scale_color_identity() + 
  theme_minimal() + xlab("Maturité") + ylab("Taux d'intérêt (%)") +
  scale_x_log10(breaks = c(1/12, 3/12, 6/12, 9/12, 1, 2, 5, 10, 15, 20, 30, 50),
                     labels = c("1M", "3M", "6M", "9M", "1Y", "2Y", "5Y", "10Y", "15Y", "20Y", "30Y", "50Y")) +
  scale_y_continuous(breaks = 0.01*seq(-10, 50, 0.2),
                     labels = scales::percent_format(accuracy = .1)) +
  theme(legend.position = c(0.2, 0.8),
        legend.title = element_blank()) +
  ggimage::geom_image(data = . %>% group_by(number) %>%
                           filter(n() == 4) %>%
                           arrange(Yield) %>%
                           mutate(dist = min(Yield[2]-Yield[1],Yield[3]-Yield[2],Yield[4]-Yield[3])) %>%
                           arrange(-dist, Yield) %>%
                           head(4) %>%
                           mutate(image = paste0("../icon/flag/round/", str_to_lower(gsub(" ", "-", country)), ".png")),
                         aes(x = number, y = Yield/100, image = image), asp = 1.5)
```


### France, US, GB, Canada

```{r YC-France-Germany-UK-Australia, echo = F}
taux_souverains %>%
  mutate(number = parse_number(duration),
         number = ifelse(duration %in% paste0(1:12, "M"), number/12, number)) %>%
  filter(country %in% c("France", "United States", "United Kingdom", "Australia")) %>%
  left_join(colors, by = "country") %>%
   ggplot + geom_line(aes(x = number, y = Yield/100, color = color)) +
  scale_color_identity() + 
  theme_minimal() + xlab("Maturité") + ylab("Taux d'intérêt (%)") +
  scale_x_log10(breaks = c(1/12, 3/12, 6/12, 9/12, 1, 2, 5, 10, 15, 20, 30, 50),
                     labels = c("1M", "3M", "6M", "9M", "1Y", "2Y", "5Y", "10Y", "15Y", "20Y", "30Y", "50Y")) +
  scale_y_continuous(breaks = 0.01*seq(-10, 50, 0.2),
                     labels = scales::percent_format(accuracy = .1)) +
  theme(legend.position = c(0.2, 0.8),
        legend.title = element_blank()) +
  ggimage::geom_image(data = . %>% group_by(number) %>%
                           filter(n() == 4) %>%
                           arrange(Yield) %>%
                           mutate(dist = min(Yield[2]-Yield[1],Yield[3]-Yield[2],Yield[4]-Yield[3])) %>%
                           arrange(-dist, Yield) %>%
                           head(4) %>%
                           mutate(image = paste0("../icon/flag/round/", str_to_lower(gsub(" ", "-", country)), ".png")),
                         aes(x = number, y = Yield/100, image = image), asp = 1.5)
```


## Dette des administrations publiques au sens de Maastricht


```{r echo = F}
"https://www.insee.fr/fr/statistiques/2830301#tableau-figure1" |>
  rvest::read_html() |>
  rvest::html_table(header = T, fill = T) |>
  pluck(1) |>
  gt::gt() |>
  #gt::cols_width(Indicateur ~ gt::px(350), everything() ~ gt::px(90)) |>
  gt::opt_interactive(use_search = F,
                      use_pagination = F,
                      use_pagination_info = F,
                      use_compact_mode = T,
                      page_size_default = 20,
                      page_size_values = c(5, 10, 15, 20)) |>
  gt::tab_footnote(
    footnote = gt::md(paste0("Date: ", format(Sys.time(), "%A %d %B %Y, %Hh%M %z (%Z)"), ". Source: <https://www.insee.fr/fr/statistiques/2830301#tableau-figure1>"))
  ) |>
  gt::tab_options(table.width = "100%")
```




## Agences de notation / de rating

### Historique

```{r}
ig_b("dette", "france-credit-rating", ext = ".jpeg")
```

## Historique 2

```{r}
ig_b("public-debt", "credit-watch", ext = ".jpeg")
```



# Déficit public


## Deficit total, déficit primaire

### Annuel

#### Milliards

```{r}
ig_d("insee", "T_7301", "B9-2000")
```


#### % du PIB

```{r}
ig_d("insee", "T_7301", "B9-PIB-2000")
```


### Trimestriel

#### Tous


```{r}
ig_d("insee", "t_compteapu_val", "PIB-D41-B9NF")
```

#### 2005-


```{r}
ig_d("insee", "t_compteapu_val", "PIB-D41-B9NF-2005")
```

#### 2008-2016


```{r}
ig_d("insee", "t_compteapu_val", "PIB-D41-B9NF-2008-2016")
```



## Deficit total, déficit primaire, charges d'intérêt

### Tous


```{r}
ig_d("insee", "t_compteapu_val", "PIB-D41-B9NF-interet")
```

### 2005-


```{r}
ig_d("insee", "t_compteapu_val", "PIB-D41-B9NF-interet-2005")
```

### 2008-2016


```{r}
ig_d("insee", "t_compteapu_val", "PIB-D41-B9NF-interet-2008-2016")
```


# Dette publique

## France, US, UK

```{r}
ig_d("imf", "HPDD", "US-UK-FR-JP-GFD")
```



## France, US, UK

```{r}
ig_d("imf", "HPDD", "US-UK-FR-JP-GFD")
```

## Dette en valeur

### Linéaire

```{r}
ig_d("insee", "DETTE-TRIM-APU-2020", "MAASTRICHT-NETTE")
```

### Log


```{r}
ig_d("insee", "DETTE-TRIM-APU-2020", "MAASTRICHT-NETTE-log")
```


## Solde d'exécution

### 2009-

#### Euros Courants

```{r}
ig_d("insee", "COMPTES-ETAT", "SGE-2009")
```

#### Euros Constants

```{r}
ig_d("insee", "COMPTES-ETAT", "SGE-2009-euros-constants")
```


#### % du PIB

```{r}
ig_d("insee", "COMPTES-ETAT", "SGE-2009-PIB")
```


### 2018-

```{r}
ig_d("insee", "COMPTES-ETAT", "SGE-2018")
```


## Dépenses

### 2009-

```{r}
ig_d("insee", "COMPTES-ETAT", "DEP-2009")
```


### 2018-

```{r}
ig_d("insee", "COMPTES-ETAT", "DEP-2018")
```


## Recettes

### 2009-

```{r}
ig_d("insee", "COMPTES-ETAT", "REC-2009")
```

### 2018-

```{r}
ig_d("insee", "COMPTES-ETAT", "REC-2018")
```

## Dépenses, et Recettes

```{r}
ig_d("insee", "COMPTES-ETAT", "DEP-REC-2017")
```



## Trajectory (Source: Oxford Economics)

```{r}
ig_b("debt", "france-trajectory-march2024")
```


## Charge d'intérêt

```{r}
ig_d("insee", "T_3201", "line7")
```



## Déficit primaire VS total

### Tous

```{r}
ig_d("insee", "t_compteapu_val", "PIB-D41-B9NF")
```



### 2005-

```{r}
ig_d("insee", "t_compteapu_val", "PIB-D41-B9NF-2005")
```



## Charge d'intérêt

```{r}
ig_d("insee", "t_compteapu_val", "PIB-D41")
```




## Détention par les non-résidents de la dette

### Juste dette

```{r}
ig_d("bdf", "DET", "dette-negociable-non-residents")
```

### Par maturité

```{r}
ig_d("bdf", "DET", "dette-negociable-non-residents-maturite")
```



### Avec CAC40

```{r}
ig_d("bdf", "DET", "detention-non-residents")
```



# Bibliographie

## En Français

{{< include ../public-debate/fr/Geerolf2025.qmd >}}

{{< include ../publications/fr/Geerolf2024b.qmd >}}

{{< include ../public-debate/fr/EcalleGeerolf2025.qmd >}}

{{< include ../publications/fr/Geerolf2021c.qmd >}}


## En Anglais

{{< include ../public-debate/en/Geerolf2025.qmd >}}

{{< include ../publications/en/Geerolf2024b.qmd >}}

{{< include ../working-papers/en/Geerolf2018a.qmd >}}

{{< include ../publications/en/Geerolf2013.qmd >}}



