---
title: Données sur la dette publique
metadata-files: 
  - _common_fr.yml
---


```{r, echo = FALSE, message = FALSE}
source(here::here("_rinit.R"))
invisible(Sys.setlocale("LC_TIME", "fr_FR.UTF-8"))
invisible(Sys.setenv(TZ = "Europe/Paris"))
colors <- arrow::read_parquet(here::here("flags", "colors.parquet"))

`dette-publique` <- tribble(
  ~source, ~dataset,
  "insee",  "COMPTES-ETAT",
  "insee", "DETTE-TRIM-APU-2020",
  "insee", "CNA-2014-DETTE-APU",
  "insee", "t_compteapu_val",
  "insee", "T_3217",
  "insee", "T_7301",
  "gfd", "debt",
  "imf", "HPDD") %>%
  arrange(source, dataset)
```


# Données récentes

## Dette des administrations publiques au sens de Maastricht


```{r echo = F}
"https://www.insee.fr/fr/statistiques/2830301#tableau-figure1" |>
  rvest::read_html() |>
  rvest::html_table(header = T, fill = T) |>
  pluck(1) |>
  gt::gt() |>
  #gt::cols_width(Indicateur ~ gt::px(350), everything() ~ gt::px(90)) |>
  gt::opt_interactive(use_search = F,
                      use_pagination = F,
                      use_pagination_info = F,
                      use_compact_mode = T,
                      page_size_default = 20,
                      page_size_values = c(5, 10, 15, 20)) |>
  gt::tab_footnote(
    footnote = gt::md(paste0("Date: ", format(Sys.time(), "%A %d %B %Y, %Hh%M %z (%Z)"), ". Source: <https://www.insee.fr/fr/statistiques/2830301#tableau-figure1>"))
  ) |>
  gt::tab_options(table.width = "100%")
```

## Dette des administrations publiques au sens de Maastricht par sous-secteur


### en % du PIB

```{r echo = F}
"https://www.insee.fr/fr/statistiques/2830192#figure1_radio1" |>
  rvest::read_html() |>
  rvest::html_table(header = T, fill = T) |>
  pluck(2) |>
  gt::gt() |>
  #gt::cols_width(Indicateur ~ gt::px(350), everything() ~ gt::px(90)) |>
  gt::opt_interactive(use_search = F,
                      use_pagination = F,
                      use_pagination_info = F,
                      use_compact_mode = T,
                      page_size_default = 20,
                      page_size_values = c(5, 10, 15, 20)) |>
  gt::tab_footnote(
    footnote = gt::md(paste0("Date: ", format(Sys.time(), "%A %d %B %Y, %Hh%M %z (%Z)"), ". Source: <https://www.insee.fr/fr/statistiques/2830301#tableau-figure1>"))
  ) |>
  gt::tab_options(table.width = "100%")
```


### en Md€


```{r echo = F}
"https://www.insee.fr/fr/statistiques/2830192#figure1_radio1" |>
  rvest::read_html() |>
  rvest::html_table(header = T, fill = T) |>
  pluck(1) |>
  gt::gt() |>
  #gt::cols_width(Indicateur ~ gt::px(350), everything() ~ gt::px(90)) |>
  gt::opt_interactive(use_search = F,
                      use_pagination = F,
                      use_pagination_info = F,
                      use_compact_mode = T,
                      page_size_default = 20,
                      page_size_values = c(5, 10, 15, 20)) |>
  gt::tab_footnote(
    footnote = gt::md(paste0("Date: ", format(Sys.time(), "%A %d %B %Y, %Hh%M %z (%Z)"), ". Source: <https://www.insee.fr/fr/statistiques/2830301#tableau-figure1>"))
  ) |>
  gt::tab_options(table.width = "100%")
```




## Agences de notation / de rating

### Historique

```{r}
ig_b("dette", "france-credit-rating", ext = ".jpeg")
```

## Historique 2

```{r}
ig_b("public-debt", "credit-watch", ext = ".jpeg")
```



# Déficit public


## Deficit total, déficit primaire

### Annuel

#### Milliards

```{r}
ig_d("insee", "T_7301", "B9-2000")
```


#### % du PIB

```{r}
ig_d("insee", "T_7301", "B9-PIB-2000")
```


### Trimestriel

#### Tous


```{r}
ig_d("insee", "t_compteapu_val", "PIB-D41-B9NF")
```

#### 2005-


```{r}
ig_d("insee", "t_compteapu_val", "PIB-D41-B9NF-2005")
```

#### 2008-2016


```{r}
ig_d("insee", "t_compteapu_val", "PIB-D41-B9NF-2008-2016")
```



## Deficit total, déficit primaire, charges d'intérêt

### Tous


```{r}
ig_d("insee", "t_compteapu_val", "PIB-D41-B9NF-interet")
```

### 2005-


```{r}
ig_d("insee", "t_compteapu_val", "PIB-D41-B9NF-interet-2005")
```

### 2008-2016


```{r}
ig_d("insee", "t_compteapu_val", "PIB-D41-B9NF-interet-2008-2016")
```


# Dette publique

## France

### Comparer les sources

```{r}
ig_d("insee", "econ-gen-dette-trim-adm-pub-2", "GFD-Insee-FMI")
```



### 1995-

```{r}
ig_d("insee", "econ-gen-dette-trim-adm-pub-2", "dette-PIB-1995")
```



## France, US, UK

```{r}
ig_d("imf", "HPDD", "US-UK-FR-JP-GFD")
```



## France, US, UK

```{r}
ig_d("imf", "HPDD", "US-UK-FR-JP-GFD")
```

## Dette en valeur

### Linéaire

```{r}
ig_d("insee", "DETTE-TRIM-APU-2020", "MAASTRICHT-NETTE")
```

### Log


```{r}
ig_d("insee", "DETTE-TRIM-APU-2020", "MAASTRICHT-NETTE-log")
```


## Solde d'exécution

### 2009-

#### Euros Courants

```{r}
ig_d("insee", "COMPTES-ETAT", "SGE-2009")
```

#### Euros Constants

```{r}
ig_d("insee", "COMPTES-ETAT", "SGE-2009-euros-constants")
```


#### % du PIB

```{r}
ig_d("insee", "COMPTES-ETAT", "SGE-2009-PIB")
```


### 2018-

```{r}
ig_d("insee", "COMPTES-ETAT", "SGE-2018")
```


## Dépenses

### 2009-

```{r}
ig_d("insee", "COMPTES-ETAT", "DEP-2009")
```


### 2018-

```{r}
ig_d("insee", "COMPTES-ETAT", "DEP-2018")
```


## Recettes

### 2009-

```{r}
ig_d("insee", "COMPTES-ETAT", "REC-2009")
```

### 2018-

```{r}
ig_d("insee", "COMPTES-ETAT", "REC-2018")
```

## Dépenses, et Recettes

```{r}
ig_d("insee", "COMPTES-ETAT", "DEP-REC-2017")
```



## Trajectory (Source: Oxford Economics)

```{r}
ig_b("debt", "france-trajectory-march2024")
```


## Charge d'intérêt

```{r}
ig_d("insee", "T_3201", "line7")
```



## Déficit primaire VS total

### Tous

```{r}
ig_d("insee", "t_compteapu_val", "PIB-D41-B9NF")
```



### 2005-

```{r}
ig_d("insee", "t_compteapu_val", "PIB-D41-B9NF-2005")
```



## Charge d'intérêt

```{r}
ig_d("insee", "t_compteapu_val", "PIB-D41")
```




## Détention par les non-résidents de la dette

### Juste dette

```{r}
ig_d("bdf", "DET", "dette-negociable-non-residents")
```

### Par maturité

```{r}
ig_d("bdf", "DET", "dette-negociable-non-residents-maturite")
```



### Avec CAC40

```{r}
ig_d("bdf", "DET", "detention-non-residents")
```



# Bibliographie

## En Français

{{< include ../public-debate/fr/Geerolf2025.qmd >}}

{{< include ../publications/fr/Geerolf2024b.qmd >}}

{{< include ../public-debate/fr/EcalleGeerolf2025.qmd >}}

{{< include ../publications/fr/Geerolf2021c.qmd >}}


## En Anglais

{{< include ../public-debate/en/Geerolf2025.qmd >}}

{{< include ../publications/en/Geerolf2024b.qmd >}}

{{< include ../working-papers/en/Geerolf2018a.qmd >}}

{{< include ../publications/en/Geerolf2013.qmd >}}



