---
title: Indicateurs et chiffres clés de l'emploi
subtitle: Data
author:
  - name: François Geerolf
    url: https://fgeerolf.com
format:
  html:
    code-fold: false
    toc: true
    theme: flatly
    embed-resources: false
editor: source
---


```{r, echo = FALSE, message = FALSE}
source(here::here("_rinit.R"))
invisible(Sys.setlocale("LC_TIME", "fr_FR.UTF-8"))
invisible(Sys.setenv(TZ = "Europe/Paris"))
knitr::opts_chunk$set(echo = T)
emploi <- tribble(
  ~source, ~dataset,
  "insee",  "EMPLOI-SALARIE-TRIM-NATIONAL",
  "insee",  "EMPLOI-BIT-TRIM",
  "insee",  "TAUX-CHOMAGE",
  "insee",  "CNA-2014-EMPLOI",
  "insee",  "DEMANDES-EMPLOIS-NATIONALES",
  "insee",  "TCRED-EMPLOI-SALARIE-TRIM",
  "insee",  "CHOMAGE-TRIM-NATIONAL") %>%
  arrange(source, dataset)
```


```{r, echo = F}
# cd ~/iCloud/website/data; /usr/local/bin/R -e 'quarto::quarto_render("index.qmd")'
# cd ~/iCloud/website/data; /usr/local/bin/R -e 'quarto::quarto_render("emploi.qmd")'
# cd ~/iCloud/website/data; /usr/local/bin/R -e 'quarto::quarto_render("employment.qmd")'
# sh ~/iCloud/website/website_short.sh
```

# Taux de chômage BIT

```{r, echo = F}
# cd ~/iCloud/website/data/insee; /usr/local/bin/Rscript --vanilla _download_one.R TAUX-CHOMAGE; /usr/local/bin/R -e 'quarto::quarto_render("TAUX-CHOMAGE.qmd")'
# cd ~/iCloud/website/data/insee; /usr/local/bin/Rscript --vanilla _download_one.R CHOMAGE-TRIM-NATIONAL; /usr/local/bin/R -e 'quarto::quarto_render("CHOMAGE-TRIM-NATIONAL.qmd")'
# sh ~/iCloud/website/website_short.sh
```

## Chomage et halo autour du chomage

```{r}
ig_b("insee", "ECRT2023", "VE", "chomage-et-halo")
```

## National

```{r}
ig_d("insee", "CHOMAGE-TRIM-NATIONAL", "chomage-tous")
```

## Par genre

```{r}
ig_d("insee", "CHOMAGE-TRIM-NATIONAL", "chomage-T-H-F")
```


## Par âge

### Tous

```{r}
ig_d("insee", "CHOMAGE-TRIM-NATIONAL", "chomage-Age")
```

### Sans - de 25 ans

```{r}
ig_d("insee", "CHOMAGE-TRIM-NATIONAL", "chomage-Age-moins-25ans")
```


## Hauts de Seine, Seine-Saint-Denis, Paris

```{r}
ig_d("insee", "TAUX-CHOMAGE", "92-93-75")
```

# Demandeurs d'emploi - Pôle Emploi

```{r, echo = F}
# cd ~/iCloud/website/data/insee; /usr/local/bin/Rscript --vanilla _download_one_pieces.R DEMANDES-EMPLOIS-NATIONALES; /usr/local/bin/R -e 'quarto::quarto_render("DEMANDES-EMPLOIS-NATIONALES.qmd")'
# sh ~/iCloud/website/website_short.sh
```

## A, B, C

```{r}
ig_d("insee", "DEMANDES-EMPLOIS-NATIONALES", "A-B-C")
```

## Age

```{r}
ig_d("insee", "DEMANDES-EMPLOIS-NATIONALES", "age-00-25")
```

## Diplome

```{r}
ig_d("insee", "DEMANDES-EMPLOIS-NATIONALES", "diplome")
```

## Tous

# Taux d'activité

## Age

```{r}
ig_b("insee", "ECRT2023", "VE", "taux-activite")
```

# Taux d'emploi

```{r, echo = F}
# cd ~/iCloud/website/data/insee; /usr/local/bin/Rscript --vanilla _download_one.R EMPLOI-BIT-TRIM; /usr/local/bin/R -e 'quarto::quarto_render("EMPLOI-BIT-TRIM.qmd")'
# sh ~/iCloud/website/website_short.sh
```





## Tous

```{r}
ig_d("insee", "EMPLOI-BIT-TRIM", "taux-emploi-tous-TC-ETP")
```

## Taux d'emploi et d'activité

```{r}
ig_d("insee", "EMPLOI-BIT-TRIM", "taux-emploi-tous")
```



## 25-49

```{r}
ig_d("insee", "EMPLOI-BIT-TRIM", "taux-activite-25-49")
```



## 15-24

```{r}
ig_d("insee", "EMPLOI-BIT-TRIM", "taux-activite-15-24")
```


# Comparaisons Européennes

```{r, echo = F}
# cd ~/iCloud/website/data/eurostat; /usr/local/bin/R -e 'quarto::quarto_render("index.qmd")'
# cd ~/iCloud/website/data/eurostat; /usr/local/bin/Rscript --vanilla _download_one.R une_rt_m; /usr/local/bin/R -e 'quarto::quarto_render("une_rt_m.qmd")'
# sh ~/iCloud/website/website_short.sh
```

## France VS Zone Euro à 19

```{r}
ig_d("eurostat", "une_rt_m", "EA-FR-1998")
```



## Autres pays européens

```{r}
ig_d("eurostat", "une_rt_m", "FR-DE-IT-ES-NL-PT")
```



## Taux d'emploi, autres pays

```{r}
ig_b("insee", "ECRT2021", "F33", "table1")
```


# 1er cycle de l'enseignement secondaire

```{r, echo = F}
# cd ~/iCloud/website/data/eurostat; /usr/local/bin/Rscript --vanilla _download_one.R lfsq_ergaed; /usr/local/bin/R -e 'quarto::quarto_render("lfsq_ergaed.qmd")'
# cd ~/iCloud/website/data/eurostat; /usr/local/bin/Rscript --vanilla _download_one.R lfsa_ergaed; /usr/local/bin/R -e 'quarto::quarto_render("lfsa_ergaed.qmd")'
# cd ~/iCloud/website/data/eurostat; /usr/local/bin/Rscript --vanilla _metadata_one_fr.R isced11
# sh ~/iCloud/website/website_short.sh
```

## France, Italie, Europe, Espagne, Allemagne

### Trimestre

```{r}
ig_d("eurostat", "lfsq_ergaed", "ED0-2-EL-DE-FR-ES-IT-1995")
```

### Annuel

```{r}
ig_d("eurostat", "lfsa_ergaed", "ED0-2-EL-DE-FR-ES-IT-1995")
```



# Construction, Tertiaire, Industrie

```{r, echo = F}
# cd ~/iCloud/website/data/insee; /usr/local/bin/Rscript --vanilla _download_one.R EMPLOI-SALARIE-TRIM-NATIONAL; /usr/local/bin/R -e 'quarto::quarto_render("EMPLOI-SALARIE-TRIM-NATIONAL.qmd")'
# sh ~/iCloud/website/website_short.sh
```

## 2017-

```{r}
ig_d("insee", "EMPLOI-SALARIE-TRIM-NATIONAL", "BE-FZ-GU-2017-Q2")
```


## 1970-

```{r}
ig_d("insee", "EMPLOI-SALARIE-TRIM-NATIONAL", "BE-FZ-GU")
```
