---
title: Données au sujet de l'énergie
metadata-files: 
  - _common_fr.yml
---

```{r, echo = FALSE, message = FALSE}
source(here::here("_rinit.R"))
invisible(Sys.setlocale("LC_TIME", "fr_FR.UTF-8"))
invisible(Sys.setenv(TZ = "Europe/Paris"))
energie <- tribble(
  ~source, ~dataset,
  "cre", "TRV_electricite",
  "cre", "TRV_gaz",
  "sdes", "bilan_energetique",
  "insee", "t_5404",
  "insee", "econ-gen-solde-ech-ext-2",
  "insee", "IPPMP-NF") %>%
  arrange(source, dataset)
```



```{r, echo = F}
# cd ~/iCloud/website/data; /usr/local/bin/R -e 'quarto::quarto_render("index.qmd")'
# cd ~/iCloud/website/data; /usr/local/bin/R -e 'quarto::quarto_render("energie.qmd")'
# cd ~/iCloud/website/data; /usr/local/bin/R -e 'quarto::quarto_render("energy.qmd")'
# sh ~/iCloud/website/website_short.sh
```

# Prix de l'énergie

## Prix des contrats à terme sur l'énergie

```{r, echo = F}
temp <- "https://fr.investing.com/commodities/energy" |>
  rvest::read_html() |>
  rvest::html_table(header = T, fill = T) |>
  pluck(1) %>%
  select(-1) %>%
  select(1, 2, 3)

temp |>
  gt()|>
    tab_options(
      quarto.disable_processing = TRUE
    ) |> 
  cols_align(
    align = "center") |>
  fmt_number(
    dec_mark = ",",
    sep_mark = ".",
    decimals = 2
  ) |>
  opt_interactive(
    use_search = F,
    use_pagination = F,
    use_pagination_info = F,
    use_compact_mode = T,
    page_size_default = 20,
    page_size_values = c(5, 10, 15, 20),
    use_resizers = T,
    use_highlight = T
  # ) |>
  # cols_width(
  #   c("country_code_2") ~ px(40),
  #   c("Current Rate") ~ px(120),
  #   c("Next Meeting") ~ px(140),
  #   c("Central Bank") ~ px(280),
  #   everything() ~ px(200)
  ) |>
  gt::tab_source_note(
    source_note = gt::md(paste0("Date: ", format(Sys.time(), format = "%B %d, %Y %I:%M %p"), ". Source: <https://fr.investing.com/commodities/energy>"))
  ) |>
  gt::tab_options(table.width = "100%")
```

## Cotations des Marchés Futures Americains



```{r, echo = F}
temp <- "https://fr.investing.com/commodities/energy" |>
  rvest::read_html() |>
  rvest::html_table(header = T, fill = T) |>
  pluck(2) %>%
  select(-1) %>%
  select(1, 2, 3)

temp |>
  gt()|>
    tab_options(
      quarto.disable_processing = TRUE
    ) |> 
  cols_align(
    align = "center") |>
  fmt_number(
    dec_mark = ",",
    sep_mark = ".",
    decimals = 2
  ) |>
  opt_interactive(
    use_search = F,
    use_pagination = F,
    use_pagination_info = F,
    use_compact_mode = T,
    page_size_default = 20,
    page_size_values = c(5, 10, 15, 20),
    use_resizers = T,
    use_highlight = T
  # ) |>
  # cols_width(
  #   c("country_code_2") ~ px(40),
  #   c("Current Rate") ~ px(120),
  #   c("Next Meeting") ~ px(140),
  #   c("Central Bank") ~ px(280),
  #   everything() ~ px(200)
  ) |>
  gt::tab_source_note(
    source_note = gt::md(paste0("Date: ", format(Sys.time(), format = "%B %d, %Y %I:%M %p"), ". Source: <https://fr.investing.com/commodities/energy>"))
  ) |>
  gt::tab_options(table.width = "100%")
```



# Prix

```{r, echo = F}
# cd ~/iCloud/website/data/insee; /usr/local/bin/Rscript --vanilla _download_one.R IPPMP-NF; /usr/local/bin/R -e 'quarto::quarto_render("IPPMP-NF.qmd")'
# sh ~/iCloud/website/website_short.sh
```

## Electricité

### Euros

#### Tous

```{r}
ig_d("cre", "TRV_electricite", "Base")
```

#### 2017-

```{r}
ig_d("cre", "TRV_electricite", "Base-2017")
```



### Indice 100

#### Tous

```{r}
ig_d("cre", "TRV_electricite", "Base-9-HT-TTC")
```


## TTC vs HT

```{r}
ig_b("sdes", "datalab_essentiel_349_prix_electricite_france_ue_2023_juillet2024_v2", "graphique1")
```




## Electricité, Gaz, électricité + gaz

### Janvier 2008

```{r}
ig_d("insee", "IPCH-2015", "041-045-01-00-janvier2008")
```



### Mai 2017-

```{r}
ig_d("insee", "IPCH-2015", "041-045-01-00-mai2017")
```

### Janvier 2020-


```{r}
ig_d("insee", "IPCH-2015", "041-045-01-00-janvier2020")
```

### Juillet 2021-


```{r}
ig_d("insee", "IPCH-2015", "041-045-01-00-juillet2021")
```

## Pétrole

### All

```{r}
ig_d("insee", "IPPMP-NF", "CIMP-41-valeur-log")
```


### 2004-

```{r}
ig_d("insee", "IPPMP-NF", "CIMP-41-valeur-log-2004")
```


### 2010-

```{r}
ig_d("insee", "IPPMP-NF", "CIMP-41-valeur-log-2010")
```



### 2 years

```{r}
ig_d("insee", "IPPMP-NF", "CIMP-41-valeur-log-2-years")
```


# Poids budgétaire

## Electricité + gaz, carburants

### % du revenu

```{r}
ig_d("insee", "bdf2017", "045-0722-revenu")
```

### % de la consommation

```{r}
ig_d("insee", "bdf2017", "045-0722")
```



## Electricité, Gaz, électricité + gaz

### % du revenu

```{r}
ig_d("insee", "bdf2017", "045-0451-0452-DECUC-revenu")
```

### % de la consommation

```{r}
ig_d("insee", "bdf2017", "045-0451-0452-DECUC")
```


# Balance commerciale énergétique

```{r, echo = F}
# cd ~/iCloud/website/data/insee; /usr/local/bin/Rscript --vanilla _download_one.R IPPMP-NF; /usr/local/bin/R -e 'quarto::quarto_render("IPPMP-NF.qmd")'
# sh ~/iCloud/website/website_short.sh
```

## Energie, autres biens industriels, solde

```{r}
ig_d("insee", "econ-gen-solde-ech-ext-2", "AUTR-ENER-SOLD")
```

# Consommation d'énergie

```{r, echo = F}
# cd ~/iCloud/website/data/insee; /usr/local/bin/Rscript --vanilla _download_one.R IPPMP-NF; /usr/local/bin/R -e 'quarto::quarto_render("IPPMP-NF.qmd")'
# sh ~/iCloud/website/website_short.sh
```

## Consommation finale

```{r}
ig_d("sdes", "bilan_energetique", "SY063TMR-SY064TMR-SY065TMR-SY066TMR")
```



## Gaz

```{r}
ig_d("sdes", "bilan_energetique", "GA022TMR-GA021TMR-GA026TFR-GA025TFR")
```


## Electricité

```{r}
ig_d("sdes", "bilan_energetique", "EL041TMR-EL042TMR-EL043TMR")
```


# Pour en savoir plus...

## Bases de données

```{r, echo = F}
energie |>
  source_dataset_file_updates()
```


## Bibliographie en lien

### Français

{{< include ../publications/fr/Geerolf2025a.qmd >}}

{{< include ../public-debate/fr/Geerolf2022b.qmd >}}

{{< include ../publications/fr/Allegre2022.qmd >}}




### Anglais

{{< include ../publications/en/Geerolf2022c.qmd >}}

{{< include ../publications/en/Geerolf2022b.qmd >}}


