---
title: Analyse des Données du Secteur Immobilier
metadata-files: 
  - _common_fr.yml
---

```{r, echo = FALSE, message = FALSE}
source(here::here("_rinit.R"))
invisible(Sys.setlocale("LC_TIME", "fr_FR.UTF-8"))
invisible(Sys.setenv(TZ = "Europe/Paris"))
immobilier <- tribble(
  ~source, ~dataset,
  "acpr",  "as151",
  "acpr",  "as160",
  "acpr",  "as174",
  "bdf",  "BSI1",
  "bdf",  "FM",
  "bdf",  "CPP",
  "bdf",  "immobilier",
  "bdf",  "MIR",
  "bdf",  "MIR1",
  "bdf",  "RPP",
  "cgedd", "nombre-vente-maison-appartement-ancien",
  "insee", "CONSTRUCTION-LOGEMENTS",
  "insee", "ENQ-CONJ-PROMO-IMMO",
  "insee", "ENQ-CONJ-ART-BAT",
  "insee", "ENQ-CONJ-IND-BAT",
  "insee", "ENQ-CONJ-TP",
  "insee", "ILC-ILAT-ICC",
  "insee", "INDICES_LOYERS",
  "insee", "IPLA-IPLNA-2015",
  "insee", "IRL",
  "insee", "PARC-LOGEMENTS",
  "insee", "SERIES_LOYERS",
  "insee", "t_dpe_val",
  "notaires", "arrdt",
  "notaires", "dep") %>%
  arrange(source, dataset)
```


# Nombre de logements, France

- 37,8 millions de logements en France au 1er janvier 2023, Insee Focus N°309. [[html](https://www.insee.fr/fr/statistiques/7700305)]

- Mises en chantier sur 12 mois = ~ 1% du stock. (300K-400K)

## Répartition du parc de logements selon la catégorie

- Logements vacants (2023): 8.2%.
- Résidences secondaires: 9.8%.

```{r}
ig_b("insee", "if309", "figure1")
```


## Répartition des résidences principales selon le statut d'occupation

```{r}
ig_b("insee", "if309", "figure3")
```


## Selon le type d’habitat et la taille de l’unité urbaine au 1er janvier 2023

### Répartition des logements

```{r}
ig_b("insee", "if309", "figure4a")
```


### Nombre de logements

```{r}
ig_b("insee", "if309", "figure4b")
```

## Proportion de propriétaires

```{r}
ig_d("insee", "PARC-LOGEMENTS", "residences-principales")
```


## Proportion de locataires

```{r}
ig_d("insee", "PARC-LOGEMENTS", "proportion-locataires")
```


# Crédit immobilier

- Crédits aux particuliers. [html](https://www.banque-france.fr/statistiques/credit/credit/credits-aux-particuliers)

- Panorama des prêts à l’habitat des ménages. [html](https://www.banque-france.fr/panorama-des-prets-lhabitat-des-menages)

```{r, echo = F}
# cd ~/iCloud/website/data/bdf; /usr/local/bin/Rscript --vanilla _download_one.R MIR1; /usr/local/bin/R -e 'quarto::quarto_render("MIR1.qmd")'
# cd ~/iCloud/website/data/bdf; /usr/local/bin/Rscript --vanilla _metadata_one.R MIR1
# cd ~/iCloud/website/data/bdf; /usr/local/bin/Rscript --vanilla _metadata_one.R BSI1; /usr/local/bin/R -e 'quarto::quarto_render("BSI1.qmd")'
# cd ~/iCloud/website/data/bdf
# cd ~/iCloud/website/data/bdf; /usr/local/bin/R -f "immobilier.R"; /usr/local/bin/R -e 'quarto::quarto_render("immobilier.qmd")'
```

## Volumes de crédit

### All

```{r}
ig_d("bdf", "immobilier", "credits-nouveaux-habitat")
```


### 2015-

```{r}
ig_d("bdf", "MIR1", "credits-habitat")
```

### 2015-

```{r}
ig_d("bdf", "MIR1", "credits-habitat-2015")
```

## Adjusted loan growth (ECB)

```{r}
ig_d("ecb", "BSI", "adjusted-loans-households-FR")
```



## BCE et taux immobilier

### 1998-

```{r}
ig_d("bdf", "immobilier", "habitat-BCE")
```



### 1998-


- 4% vs. 1.5%, sur 15 ans:

$$
\frac{1}{i}\left(1-\frac{1}{(1+i)^d}\right)
$$ 

```{r}
capacite_achat <- function(i, d){(1/i)*(1-1/(1+i)^d)}
(capacite_achat(0.035, 25)/capacite_achat(0.01, 25)-1) %>%
  scales::percent(acc = 0.1)
```


- Allongement sur 25 ans vs. 15 ans, à 4%:

```{r}
(capacite_achat(0.04, 25)/capacite_achat(0.04, 15)-1) %>%
  scales::percent(acc = 0.1)
```

- 3.5% vs. 1.25% sur 15 ans:

```{r}
(capacite_achat(0.04, 25)/capacite_achat(0.04, 15)-1) %>%
  scales::percent(acc = 0.1)
```



```{r}
ig_d("bdf", "immobilier", "habitat-BCE-2-2021")
```


## Taux banque centrale

```{r}
ig_d("bdf", "FM", "taux-credits-habitats")
```


## Taux crédit habitat

```{r}
ig_d("bdf", "MIR1", "taux-credits-habitats")
```

## Part des renégociations

```{r}
ig_d("bdf", "MIR1", "part-renegociations")
```

# Remboursements de crédits immobiliers

```{r, echo = F}
# cd ~/iCloud/website/data/insee; /usr/local/bin/R -e 'quarto::quarto_render("t_3217.qmd")'
# cd ~/iCloud/website/data/insee; /usr/local/bin/Rscript --vanilla _download_one.R CNA-2014-PIB; /usr/local/bin/R -e 'quarto::quarto_render("CNA-2014-PIB.qmd")'
# sh ~/iCloud/website/website_short.sh
```


## Remboursements

```{r}
ig_d("insee", "bdf2017", "132Z-0411-0412-DECUC")
```

## Loyers, remboursements

```{r}
ig_d("insee", "bdf2017", "132Z-0411-DECUC")
```

# Fiscalité

```{r, echo = F}
# cd ~/iCloud/website/data/insee; /usr/local/bin/R -e 'quarto::quarto_render("t_3217.qmd")'
# cd ~/iCloud/website/data/insee; /usr/local/bin/Rscript --vanilla _download_one.R CNA-2014-PIB; /usr/local/bin/R -e 'quarto::quarto_render("CNA-2014-PIB.qmd")'
# sh ~/iCloud/website/website_short.sh
```

## Taxe foncière + taxe d'habitation

```{r}
ig_d("insee", "T_3217", "TF-TH")
```



## Droits de mutation à titre gratuit

```{r}
ig_d("insee", "T_3217", "droits-de-mutation")
```



## Taxe foncière

### Montant

```{r}
ig_d("insee", "T_3217", "taxe-fonciere")
```



### Par centile

```{r}
ig_b("insee", "RPM2021", "F31", "table1")
```



# Taux BC

```{r, echo = F}
# cd ~/iCloud/website/data/bdf; /usr/local/bin/R -f "FM.R"; /usr/local/bin/R -e 'quarto::quarto_render("FM.qmd")'
# cd ~/iCloud/website/data/bdf; /usr/local/bin/R -f "BSI1.R"; /usr/local/bin/R -e 'quarto::quarto_render("BSI1.qmd")'
# cd ~/iCloud/website/data/bdf; /usr/local/bin/Rscript --vanilla _metadata_one.R BSI1
# cd ~/iCloud/website/data/bdf
```



## Encours de crédits à l'habitat

```{r}
ig_d("bdf", "BSI1", "encours-habitat")
```



## Encours de crédits à l'habitat

```{r}
ig_d("bdf", "BSI1", "encours-habitat-log")
```



## Taux d'effort

```{r}
ig_d("acpr", "as160", "taux-effort")
```

## Apport Personnel

```{r}
ig_d("acpr", "as160", "taux-apport-joli")
```


# Durée d'emprunt

## ACPR

```{r}
ig_d("acpr", "as160", "duree-moyenne-des-prets")
```

## Friggit

```{r}
ig_b("igedd", "duree-credit-immo_cle211647-1", "graphique1")
```


# Prix Immobilier

```{r, echo = F}
# cd ~/iCloud/website/data/bdf; /usr/local/bin/R -f "RPP.R"; /usr/local/bin/R -e 'quarto::quarto_render("RPP.qmd")'
```

## Banque de France

```{r}
ig_d("bdf", "RPP", "ED-EF-2000")
```


## Banque de France

```{r}
ig_d("bdf", "RPP", "ED-EF-1998")
```

## Notaires - Arrondissements

```{r}
ig_d("notaires", "arrdt", "14e-5e-6e")
```

## Notaires - Départements

```{r}
ig_d("notaires", "dep", "Paris-Essonne-SeineetMarne-Em2")
```


## Taux BCE VS Immobilier

```{r}
ig_b("bdf", "prix-immobilier-taux")
```

# Loyers

```{r, echo = F}
# cd ~/iCloud/website/data/insee; /usr/local/bin/Rscript --vanilla _download_one.R IRL; /usr/local/bin/R -e 'quarto::quarto_render("IRL.qmd")'
# cd ~/iCloud/website/data/insee; /usr/local/bin/Rscript --vanilla _download_one.R ILC-ILAT-ICC; /usr/local/bin/R -e 'quarto::quarto_render("ILC-ILAT-ICC.qmd")'
# sh ~/iCloud/website/website_short.sh
```

## IRL

```{r}
ig_d("insee", "IRL", "variation")
```

## ILC (loyers commerciaux), ILAT (loyers des activités tertiaires)

```{r}
ig_d("insee", "ILC-ILAT-ICC", "variation")
```

## Réels vs. implicites

```{r}
ig_d("insee", "conso-eff-fonction", "04.1-04.2")
```

# Indice des prix

```{r}
# cd ~/iCloud/website/data/insee; /usr/local/bin/Rscript --vanilla _download_one.R IPLA-IPLNA-2015; /usr/local/bin/R -e 'quarto::quarto_render("IPLA-IPLNA-2015.qmd")'
# sh ~/iCloud/website/website_short.sh
```

## Anciens vs. neufs

```{r}
ig_d("insee", "IPLA-IPLNA-2015", "IPLN-IPLNA-indice-2000")
```



# Construction

```{r, echo = F}
# cd ~/iCloud/website/data/insee; /usr/local/bin/Rscript --vanilla _download_one.R CONSTRUCTION-LOGEMENTS; /usr/local/bin/R -e 'quarto::quarto_render("CONSTRUCTION-LOGEMENTS.qmd")'
# sh ~/iCloud/website/website_short.sh
```

## Commencés, autorisés

### 12 mois

```{r}
ig_d("insee", "CONSTRUCTION-LOGEMENTS", "france-logements")
```


### Mensuel

```{r}
ig_d("insee", "CONSTRUCTION-LOGEMENTS", "france-logements-mensuel")
```

## Nombre

```{r}
ig_d("insee", "CONSTRUCTION-LOGEMENTS", "type")
```



## Indice

```{r}
ig_d("insee", "CONSTRUCTION-LOGEMENTS", "type-indice-2016")
```

## Logements ordinaires, individuels purs

```{r}
ig_d("insee", "CONSTRUCTION-LOGEMENTS", "NLCR-101")
```



## Variation annuelle de l'ICC

```{r}
# cd ~/iCloud/website/data/insee; /usr/local/bin/Rscript --vanilla _download_one.R ILC-ILAT-ICC
# cd ~/iCloud/website/data/insee; /usr/local/bin/R -e 'quarto::quarto_render("ILC-ILAT-ICC.qmd")'
# sh ~/iCloud/website/website_short.sh
```

### All

```{r}
ig_d("insee", "ILC-ILAT-ICC", "VA-ICC-1990")
```

### 2008-

```{r}
ig_d("insee", "ILC-ILAT-ICC", "VA-ICC-2008")
```

# Immobilier commercial

## 2008-

```{r}
ig_d("bdf", "CPP", "Q")
```


# Enquêtes de Conjoncture

```{r, echo = F}
# cd ~/iCloud/website/data/insee; /usr/local/bin/Rscript --vanilla _download_one.R ENQ-CONJ-TP; /usr/local/bin/R -e 'quarto::quarto_render("ENQ-CONJ-TP.qmd")'
# cd ~/iCloud/website/data/insee; /usr/local/bin/Rscript --vanilla _download_one.R ENQ-CONJ-PROMO-IMMO; /usr/local/bin/R -e 'quarto::quarto_render("ENQ-CONJ-PROMO-IMMO.qmd")'
# sh ~/iCloud/website/website_short.sh
```

## Promotion immobilière

### Ensemble

```{r}
ig_d("insee", "ENQ-CONJ-PROMO-IMMO", "logements-neufs-ensemble")
```

### En fonction du financement

```{r}
ig_d("insee", "ENQ-CONJ-PROMO-IMMO", "logements-neufs-financement")
```

## Travaux publics

```{r}
ig_d("insee", "ENQ-CONJ-TP", "carnet-commandes")
```


## Artisanat dans le Bâtiment

### Difficultés de recrutement, Apprentis

```{r}
ig_d("insee", "ENQ-CONJ-ART-BAT", "ECB-DREC-FAPPR")
```

## Industrie du Bâtiment

### Difficultés de recrutement

```{r}
ig_d("insee", "ENQ-CONJ-IND-BAT", "ECB-DMAN-DQUA-DSPE-DTEC")
```




# Info


## Bases de données

```{r, echo = F}
immobilier |>
  source_dataset_file_updates()
```




## Thèmes reliés

```{r, echo = F}
tribble(~ theme,
        "immobilier",
        "housing") |>
  theme_file_updates()
```

# Bibliographie

## Français


{{< include ../publications/fr/Geerolf2023c.qmd >}}

{{< include ../publications/fr/Geerolf2022.qmd >}}

{{< include ../publications/fr/Geerolf2021b.qmd >}}

{{< include ../publications/fr/Geerolf2021a.qmd >}}

{{< include ../publications/fr/Geerolf2011b.qmd >}}

{{< include ../publications/fr/Geerolf2011a.qmd >}}

## Anglais

{{< include ../working-papers/en/Geerolf2020.qmd >}}
