---
title: List of Datasets - Data
metadata-files: 
  - _common.yml
---


```{r, echo = FALSE, message = FALSE}
source(here::here("_rinit.R"))
invisible(Sys.setlocale("LC_TIME", "en_US.UTF-8"))
invisible(Sys.setenv(TZ = "America/Los_Angeles"))

# Audience par source (data/_pageviews.R -> GoatCounter + logs). Sert à
# classer les tables de sources par intérêt des visiteurs. Dégrade
# proprement : sans _pageviews.RData (cas de la CI, où le fichier n'est ni
# committé ni régénéré), `pv_src` est vide et l'ordre reste alphabétique.
# file.exists() d'abord : load() sur un fichier absent émet un warning
# (visible dans la page rendue) avant même de lever l'erreur.
pv_src <- local({
  f <- here::here("data", "_pageviews.RData")
  empty <- tibble::tibble(source = character(), visitors_90d = integer(),
                          rank_score = double())
  if (!file.exists(f)) return(empty)
  e <- new.env()
  if (inherits(try(load(f, envir = e), silent = TRUE), "try-error")) return(empty)
  e$pageviews_source
})

# Trie un tableau du plus consulté au moins consulté, sur le rank_score
# d'audience de sa colonne clé (`key`, jointe à pv_src$source). Le score
# sert seulement au tri : il n'est pas ajouté au tableau affiché. Clé
# absente de pv_src -> -Inf -> rejetée en fin de liste (ordre alphabétique).
rank_by_views <- function(df, key = "id") {
  df %>%
    dplyr::left_join(
      pv_src %>% dplyr::transmute(!!key := source, .rk = rank_score),
      by = key
    ) %>%
    dplyr::arrange(dplyr::desc(dplyr::coalesce(.rk, -Inf)), .data[[key]]) %>%
    dplyr::select(-.rk)
}
```

I originally created this website for [Econ 221](https://fgeerolf.com/econ221), "Evidence-Based Macroeconomics and Finance," a second-year PhD class I taught at UCLA, to help students find macroeconomic data. It brings together what I found to be the main sources of macroeconomic datasets over the years, but is by no means exhaustive. Many more are listed in the [UCLA Rosenfeld Library's dictionary of databases](https://www.anderson.ucla.edu/rosenfeld-library/databases/business-databases-by-name).

```{r}
#| echo: false
#| output: asis
# Recherche plein-catalogue : sources + datasets + thèmes. Index statique
# data/search.json (code/_seo_search.R), widget autonome data/search.js.
# ?v=<hash> : le serveur sert search.js avec Cache-Control max-age=7j, donc
# sans ça une nouvelle version reste invisible une semaine. Le hash suit le
# contenu de search.js ; search.js réutilise ce ?v pour charger search.json.
.sjs <- here::here("data", "search.js")
.v <- if (file.exists(.sjs)) substr(tools::md5sum(.sjs), 1, 10) else "1"
cat(sprintf(
  '<div id="dataset-search"></div>\n<script src="/data/search.js?v=%s" defer></script>\n',
  .v))
```

# Main Datasets

```{r, echo = FALSE}



# main_datasets -------

main_datasets <- tibble(id = c("ameco",
                               "bea",
                               "bis",
                               "bls",
                               "boe",
                               "buba",
                               "cbp",
                               "census",
                               "comtrade",
                               "crosswalks",
                               "dallas-fed",
                               "destatis",
                               "ec",
                               "ecb",
                               "eurostat",
                               "fhfa",
                               "frb",
                               "frb-ny",
                               "freddie",
                               "gfd",
                               "ilo",
                               "imf",
                               "insee",
                               "investing",
                               "john-fernald-tfp",
                               "maddison",
                               "oecd",
                               "ons",
                               "pwt",
                               "statjp",
                               "uk",
                               "un",
                               "us",
                               "wb",
                               "wdi",
                               "wid",
                               "yahoo",
                               "zillow"),
                        label = c("Annual Macro-Economic database of the European COmmission - AMECO",
                                  "Bureau of Economic Analysis - BEA",
                                  "Bureau of International Settlements - BIS",
                                  "Bureau of Labor Statistics - BLS",
                                  "Bank of England - BOE",
                                  "Bundesbank - BUBA",
                                  "County Business Patterns - CBP",
                                  "Census Bureau - census",
                                  "UN Comtrade Database - comtrade",
                                  "Crosswalks",
                                  "Federal Reserve Bank of Dallas - Dallas Fed",
                                  "Statistisches Bundesamt - destatis",
                                  "European Commission - EC",
                                  "European Central Bank - ECB",
                                  "European Statistical Office - Eurostat",
                                  "Federal Housing Finance Agency - fhfa",
                                  "Federal Reserve Board - FRB",
                                  "Federal Reserve Bank of New York - frb-ny",
                                  "Freddie Mac House Price Index - Freddie",
                                  "Global Financial Data - GFD",
                                  "International Labour Organization - ILO",
                                  "International Monetary Fund - IMF",
                       "Institut National de la Statistique et des Etudes Economiques - INSEE",
                                  "Financial Data from investing.com - investing",
                                  "John Fernald TFP - john-fernard-tfp",
                                  "Maddison Data - maddison",
                                  "Organization of Economic Cooperation and Development - OECD",
                                  "Office for National Statisics - ONS",
                                  "Penn World Tables - PWT",
                                  "Statistics Japan, Statistics Bureau, Ministry of Internal Affairs and Communication - statjp",
                                  "Other U.K. Data - uk",
                                  "United Nations - UN",
                                  "Other U.S. Data - us",
                                  "World Bank - WB",
                                  "World Development Indicators - WDI",
                                  "World Income Database - WID",
                                  "Yahoo! Finance - yahoo",
                                  "Housing Data - Zillow Research - zillow"))


# api -------

api <- tibble(id = c("bea",
                     "compustat",
                     "crsp",
                     "dbnomics",
                     "ecb",
                     "imf",
                     "insee",
                     "oecd",
                     "wrds"),
              label =c("Bureau of Economic Analysis Datasets - BEA",
                       "Compustat - compustat",
                       "Center for Research for Security Prices - crsp",
                       "DBnomics - The World's Economic Database - dbnomics",
                       "European Central Bank - ECB",
                       "International Monetary Fund - IMF",
                       "Institut National de la Statistique et des Etudes Economiques - INSEE",
                       "Organization of Economic Cooperation and Development - OECD",
                       "Wharton Research Data Services - WRDS"))

# france -------

france <- tibble(id = c("acoss",
                        "acpr",
                        "bdf",
                        "cepii",
                        "citepa",
                        "cre",
                        "dares",
                        "douanes",
                        "drees",
                        "dvf",
                        "france",
                        "immobilier",
                        "ined",
                        "insee",
                        "ipp",
                        "meteo",
                        "mtes",
                        "olap",
                        "paris",
                        "rei",
                        "sdes"),
                 label = c("Agence centrale des organismes de sécurité sociale - ACOSS",
                           "Autorité de Contrôle Prudentiel et de Résolution - ACPR",
                           "Banque de France - BDF",
                           "Centre d’Etudes Prospectives et d’Informations Internationales - CEPII",
                           "Centre technique de référence en matière de pollution atmosphérique et de changement climatique - citepa",
                           "Commission de Régulation de l’Energie - CRE",
                           "Direction de l'Animation de la recherche, des Études et des Statistiques (Ministère du Travail) - DARES",
                           "Douanes - douanes",
                           "Direction de la recherche, des études, de l'évaluation et des statistiques (Ministère de la Santé) - DREES",
                           "Déclarations de Valeurs Foncières - DVF",
                           "France - france",
                           "Données Immobilières, France - Immobilier",
                           "Institut National d'Etudes Démographiques - INED",
                           "Institut National de la Statistique et des Etudes Economiques - INSEE",
                           "Institut des Politiques Publiques - IPP",
                           "Données météorologiques",
                           "Ministère de la Transition Ecologique et Solidaire - MTES",
                           "Observatoire des Loyers de l’Agglomération Parisienne - OLAP",
                           "Ville de Paris — données ouvertes (opendata.paris.fr) - paris",
                           "Relevé des Elements d'Imposition - REI",
                           "Service des Données et des Etudes Statistiques - SDES"))

# databanks -------

databanks <- tibble(id = c("fred",
                           "quandl",
                           "rdb"),
                    label = c("Federal Reserve bank of Saint Louis - fred",
                              "Quandl - Financial, Economic and Alternative Data",
                              "DBnomics - The World's Economic Database - rdb"))


# us_geographies -------

us_geographies <- tibble(id = c("cbsa",
                                "country",
                                "county",
                                "date",
                                "state",
                                "zipcode"),
                         label = c("CBSA Level Datasets (U.S.)",
                                   "Cross-Country Datasets",
                                   "County Level Datasets (U.S.)",
                                   "Time Series Datasets",
                                   "State Level Datasets (U.S.)",
                                   "Zipcode Level Datasets (U.S.)"))

# microeconomic_datasets -------

microeconomic_datasets <- tibble(id = c("compustat",
                                        "crsp"),
                                 label = c("Compustat - compustat",
                                           "Center for Research for Security Prices - crsp"))

# add_links : rend la colonne `id` cliquable vers la page de la base de données
# (p. ex. insee -> https://fgeerolf.com/data/insee) et la préfixe du petit logo
# de l'organisation via source_logo_md() (_rinit.R, voir _logos_download.sh).
add_links <- function(df) {
  df %>%
    dplyr::mutate(
      id = paste0(
        source_logo_md(id),
        as.character(glue::glue('[{id}](https://fgeerolf.com/data/{id})'))
      )
    )
}

main_datasets %>%
  rank_by_views() %>%
  add_links() %>%
  gt::gt()  |>
  gt::fmt_markdown(columns = "id") |>
  gt::opt_interactive(
    use_search = T,
    use_resizers = T,
    use_compact_mode = T
  )
```

*Classées par nombre de visiteurs uniques sur les 90 derniers jours (source : GoatCounter). Cliquer sur l'en-tête d'une colonne pour trier autrement.*


# [Themes](https://fgeerolf.com/data/themes.html)

```{r, echo = F}
# Nom du thème cliquable vers sa page (comme la colonne dataset ci-dessous),
# au lieu d'une colonne "Link" séparée. Les pages de thèmes vivent en
# /data/<theme>.html -> _pageviews.R les classe comme une "source", donc
# rank_by_views("theme") les trie par audience.
themes %>%
  rank_by_views("theme") %>%
  dplyr::transmute(
    theme = sprintf('<a href="https://fgeerolf.com/data/%s.html">%s</a>', theme, theme),
    Title
  ) %>%
  reactable::reactable(
    searchable = TRUE,
    pagination = TRUE,
    defaultPageSize = 20,
    showPageSizeOptions = TRUE,
    pageSizeOptions = c(5, 10, 15, 20),
    compact = TRUE,
    resizable = TRUE,
    highlight = TRUE,
    wrap = TRUE,
    defaultColDef = reactable::colDef(
      align = "left",
      headerStyle = list(fontWeight = "bold"),
      style = list(whiteSpace = "normal", wordBreak = "break-word")
    ),
    columns = list(
      theme = reactable::colDef(html = TRUE, minWidth = 90, maxWidth = 200),
      Title = reactable::colDef(minWidth = 160)
    )
  )
```

# All Datasets

## All sources

```{r, echo = F}
# Table interactive de tous les jeux de données. reactable natif (et non
# gt::opt_interactive) : 4 colonnes, largeurs flexibles + retour à la ligne,
# pour ne pas déborder / tronquer sur mobile. CSS mobile : _common.yml.
# updated = min(date des données, date du .html), comme ailleurs sur le site.
# (rebuild forcé : voir themes.yml, étape commit calendrier corrigée)
datasets %>%
  dplyr::mutate(
    updated = pmin(as.Date(data_updated), as.Date(.html), na.rm = TRUE),
    # visiteurs uniques 90 j : sert seulement à trier, pas affiché
    .rank = dplyr::coalesce(rank_score, -Inf),
    dataset = sprintf(
      '<a href="https://fgeerolf.com/data/%s/%s.html">%s</a>', source, dataset, dataset
    ),
    source  = paste0(
      source_logo_md(source),
      sprintf('<a href="https://fgeerolf.com/data/%s">%s</a>', source, source)
    )
  ) %>%
  dplyr::arrange(dplyr::desc(.rank), dplyr::desc(updated)) %>%
  dplyr::select(source, dataset, Title, updated) %>%
  reactable::reactable(
    searchable = TRUE,
    pagination = TRUE,
    defaultPageSize = 20,
    showPageSizeOptions = TRUE,
    pageSizeOptions = c(5, 10, 15, 20),
    compact = TRUE,
    resizable = TRUE,
    highlight = TRUE,
    wrap = TRUE,
    defaultColDef = reactable::colDef(
      align = "left",
      headerStyle = list(fontWeight = "bold"),
      style = list(whiteSpace = "normal", wordBreak = "break-word")
    ),
    columns = list(
      source  = reactable::colDef(html = TRUE, minWidth = 80, maxWidth = 130),
      dataset = reactable::colDef(html = TRUE, minWidth = 90, maxWidth = 170),
      Title   = reactable::colDef(minWidth = 150),
      updated = reactable::colDef(minWidth = 80, maxWidth = 120)
    )
  )
```

*Classées par popularité (visiteurs uniques sur 90 jours, source&nbsp;: GoatCounter),
puis par date de mise à jour. Cliquer sur l'en-tête d'une colonne pour trier autrement.*


## By Source

- Datasets by source. [html](https://fgeerolf.com/data/datasets.html)

# WRDS - Microeconomic Data

Probably the greatest resource for macro / finance data is provided through Wharton Research Data Services. It includes for example Compustat, CRSP, BlockHolders, TRACE, ExecuComp, I/B/E/S, Markit, and many more... All these resources are available through APIs. I provide only some examples below.

```{r, echo = FALSE}
microeconomic_datasets %>%
  rank_by_views() %>%
  mutate(`.html` = as.Date(file.info(paste0(id, "/index.html"))$mtime),
         `.html` = glue::glue("[{.html}](https://fgeerolf.com/data/{id}/index.html)")) %>%
  add_links() %>%
  gt::gt()|>
  gt::fmt_markdown(columns = c("id", ".html"))|>
  gt::opt_interactive(
    use_search = T,
    use_resizers = T,
    use_compact_mode = T
  )
```


# Databanks

```{r, echo = FALSE}
databanks %>%
  rank_by_views() %>%
  add_links() %>%
  gt::gt()|>
  gt::fmt_markdown(columns = "id") |>
  gt::opt_interactive(
    use_search = T,
    use_resizers = T,
    use_compact_mode = T
  )
```


# France

```{r, echo = FALSE}
france %>%
  rank_by_views() %>%
  add_links() %>%
  gt::gt()|>
  gt::fmt_markdown(columns = "id") |>
  gt::opt_interactive(
    use_search = T,
    use_resizers = T,
    use_compact_mode = T
  )
```


# All Datasets

```{r, echo = FALSE}
main_datasets %>%
  bind_rows(microeconomic_datasets) %>%
  bind_rows(databanks) %>%
  bind_rows(france) %>%
  add_row(id = "flags", label = "Flag Colors - flags") %>%
  dplyr::distinct(id, .keep_all = TRUE) %>%
  rank_by_views() %>%
  add_links() %>%
  gt::gt()|>
  gt::fmt_markdown(columns = "id") |>
  gt::opt_interactive(
    use_search = T,
    use_resizers = T,
    use_compact_mode = T
  )
```

# APIs - Application Programming Interfaces

- Link. [html](https://fgeerolf.com/data/api.html)

## List

```{r, echo = FALSE}
api %>%
  rank_by_views() %>%
  add_links() %>%
  gt::gt() |>
  gt::fmt_markdown(columns = "id")
```

## `getSDMXServiceProviders`

An Application Programming Interface (API) is an interface or communication protocol between different parts of a computer program intended to simplify the implementation and maintenance of software. Nowadays, many institutionally provided database are available through APIs. Below, I introduce you to some of these APIs, but there are actually many more you can use. 

We will use the ``rsdmx`` package to read in SDMX data into R statistics:

- `rsdmx` quickstart guide. [html](https://cran.r-project.org/web/packages/rsdmx/vignettes/quickstart.html)

You can easily get a list of providers through `getSDMXServiceProviders`:

```{r, echo = FALSE}
rsdmx::getSDMXServiceProviders() %>%
  as.data.frame %>%
  select(agencyId, name) %>%
  gt::gt()
```


<!---
# Other Datasets

- **Chinn-Ito Openness Index**. [R](kaopen.R)
- **Comtrade**. [API](../api/comtrade.html)
- **NBER Macro History Database**. [R](pwt.R) / [Info](http://www.nber.org/databases/macrohistory/contents/)
- **Political Database (DPI)**. [R](dpi.R)

- **BEA State Level.** [R](bea/bea-regional.R) / [List](bea/index.html) / [BEA Website](https://apps.bea.gov/regional/downloadzip.cfm)
- **CBP**. [R](cbp.R)
- **Census**. [R](census.R) / [html](census.html)
- **Census-STC**. [R](census-stc.R)
- **Crosswalks**. [R](crosswalks.R)
- **Elasticities**. [R](elasticity.R)
- **FRB-NY**. [R](frb-ny/frb-ny.R)
- **IRS**. [R](irs.R) / [R-pre-2010](irs-pre-2010.R) / [Info](https://www.irs.gov/statistics/soi-tax-stats-county-data)
- **Fernald TFP**. [R](us/fernald_2013_data.R)

--->


