---
title: Tableau de Bord de l'Industrie
subtitle: Data
lang: fr
filters:
  - ../code/genderize-fr.lua
author:
  - name: François Geerolf
    url: https://fgeerolf.com
format:
  html:
    code-fold: false
    toc: true
    theme: flatly
    embed-resources: false
editor: source
---



```{r, echo = FALSE, message = FALSE}
source(here::here("_rinit.R"))
invisible(Sys.setlocale("LC_TIME", "fr_FR.UTF-8"))
invisible(Sys.setenv(TZ = "Europe/Paris"))
industrie <- tribble(
  ~source, ~dataset,
  "eurostat", "mar_mg_am_cvh",
  "eurostat", "namq_10_a10",
  "insee",  "IPI-2021",
  "insee",  "IPPI-2015",
  "insee",  "ICA-2015-IND-CONS",
  "insee",  "CNT-2014-CB",
  "insee",  "ENQ-CONJ-ACT-IND",
  "insee", "TCRED-EMPLOI-SALARIE-TRIM",
  "insee", "CNT-2014-OPERATIONS",
  "insee", "t_5407",
  "insee", "CNA-2014-EMPLOI",
  "oecd", "ALFS_EMP",
  "oecd", "SNA_TABLE3") %>%
  arrange(source, dataset)
```

# Production industrielle

```{r, echo = F}
# cd ~/iCloud/website/data; /usr/local/bin/R -e 'quarto::quarto_render("industrie.qmd")'
# cd ~/iCloud/website/data/eurostat; /usr/local/bin/Rscript --vanilla _download_one.R nama_10_a64_e; /usr/local/bin/R -e 'quarto::quarto_render("nama_10_a64_e.qmd")'
# cd ~/iCloud/website/data/eurostat; /usr/local/bin/Rscript --vanilla _download_one.R lfsq_ergaed
# cd ~/iCloud/website/data/eurostat; /usr/local/bin/Rscript --vanilla _metadata_one_fr.R isced11
# cd ~/iCloud/website/data/eurostat; /usr/local/bin/R -e 'quarto::quarto_render("lfsq_ergaed.qmd")'
# cd ~/iCloud/website/data/eurostat; /usr/local/bin/Rscript --vanilla _download_one.R namq_10_a10_e
# cd ~/iCloud/website/data/eurostat; /usr/local/bin/R -e 'quarto::quarto_render("namq_10_a10_e.qmd")'
# sh ~/iCloud/website/website_short.sh
```

# Chiffres de l'industrie

```{r, echo = F}
# cd ~/iCloud/website/data/insee; /usr/local/bin/Rscript --vanilla _download_one.R IPI-2021 ; /usr/local/bin/R -e 'quarto::quarto_render("IPI-2021.qmd")'
# sh ~/iCloud/website/website_short.sh
```

## Production industrielle

### 2018

```{r}
ig_d("insee", "IPI-2021", "CZ-BE-2018")
```


### 2000-

```{r}
ig_d("insee", "IPI-2021", "CZ-BE-2000")
```

## En part de la Valeur Ajoutée dans la Zone Euro

## Emplois

### France vs. Allemagne

```{r}
ig_d("eurostat", "nama_10_a64_e", "C-TOTAL-FR-DE-1995-THSPER-valeur")
```


### Emplois industriels

```{r}
ig_d("insee", "EMPLOI-SALARIE-TRIM-NATIONAL", "BE-FZ-GU")
```

# Conjoncture dans l'industrie

```{r}
ig_d("insee", "ENQ-CONJ-ACT-IND", "001586737")
```


# Production Industrielle par secteur

```{r, echo = F}
# cd ~/iCloud/website/data/insee; /usr/local/bin/Rscript --vanilla _download_one.R IPI-2021 ; /usr/local/bin/R -e 'quarto::quarto_render("IPI-2021.qmd")'
# sh ~/iCloud/website/website_short.sh
```



## A10

### CZ, DE

#### All

```{r}
ig_d("insee", "IPI-2021", "CZ-DE")
```

#### 2000-

```{r}
ig_d("insee", "IPI-2021", "CZ-BE-2000")
```


## A17

### C4, C5

```{r}
ig_d("insee", "IPI-2021", "C4-C5")
```



### C1, C2, C3

```{r}
ig_d("insee", "IPI-2021", "C1-C2-C3")
```


## A38

### BZ, DZ, EZ

```{r}
ig_d("insee", "IPI-2021", "BZ-DZ-EZ")
```

### CA, CB, CC

```{r}
ig_d("insee", "IPI-2021", "CA-CB-CC")
```


### CD, CE, CF

```{r}
ig_d("insee", "IPI-2021", "CD-CE-CF")
```



### CG, CH, CI

```{r}
ig_d("insee", "IPI-2021", "CG-CH-CI")
```



### CJ, CK, CM

```{r}
ig_d("insee", "IPI-2021", "CJ-CK-CL-CM")
```



### CL, CL1, CL2

```{r}
ig_d("insee", "IPI-2021", "CL-CL1-CL2")
```

## A88

### 06, 08

```{r}
ig_d("insee", "IPI-2021", "06-08")
```



### 10, 11

```{r}
ig_d("insee", "IPI-2021", "10-11")
```

### 13, 14, 15

```{r}
ig_d("insee", "IPI-2021", "13-14-15")
```


### 16, 17, 18

```{r}
ig_d("insee", "IPI-2021", "16-17-18")
```



### 19, 20, 21

```{r}
ig_d("insee", "IPI-2021", "19-20-21")
```



### 22, 23, 24

```{r}
ig_d("insee", "IPI-2021", "22-23-24")
```



### 25, 26, 27

```{r}
ig_d("insee", "IPI-2021", "25-26-27")
```


### 28, 29, 30

```{r}
ig_d("insee", "IPI-2021", "28-29-30")
```


### 31, 32, 33

```{r}
ig_d("insee", "IPI-2021", "31-32-33")
```



### 35, 36

```{r}
ig_d("insee", "IPI-2021", "35-36")
```





# Emploi industriel - Nombre

## Eurostat

```{r, echo = F}
# cd ~/iCloud/website/data/eurostat; /usr/local/bin/Rscript --vanilla _download_one.R nama_10_a64_e; /usr/local/bin/R -e 'quarto::quarto_render("nama_10_a64_e.qmd")'
# sh ~/iCloud/website/website_short.sh
# cd ~/iCloud/website/data/eurostat; /usr/local/bin/Rscript --vanilla _download_one.R lfsq_ergaed; /usr/local/bin/R -e 'quarto::quarto_render("lfsq_ergaed.qmd")'
# cd ~/iCloud/website/data/eurostat; /usr/local/bin/Rscript --vanilla _metadata_one_fr.R isced11
# cd ~/iCloud/website/data/eurostat; /usr/local/bin/Rscript --vanilla _download_one.R namq_10_a10_e; /usr/local/bin/R -e 'quarto::quarto_render("namq_10_a10_e.qmd")'
# cd ~/iCloud/website/data/eurostat
# sh ~/iCloud/website/website_short.sh
```

### France, Allemagne

#### Part de l'emploi

```{r}
ig_d("eurostat", "nama_10_a64_e", "C-TOTAL-FR-DE-1995")
```

#### Nombre d'emplois


### Allemagne, Italie, France

```{r}
ig_d("eurostat", "namq_10_a10_e", "C-TOTAL-FR-DE-IT-1995-flags")
```


### Allemagne, Italie, France, Zone Euro, Espagne

```{r}
ig_d("eurostat", "namq_10_a10_e", "C-TOTAL-FR-DE-IT-ES-EA-1995-flags")
```


## OCDE

```{r, echo = F}
# cd ~/iCloud/website/data/oecd; /usr/local/bin/Rscript --vanilla _download_data.R SNA_TABLE3
# cd ~/iCloud/website/data/oecd; /usr/local/bin/R -e 'quarto::quarto_render("SNA_TABLE3.qmd")'
# sh ~/iCloud/website/website_short.sh
# cd ~/iCloud/website/data/oecd; /usr/local/bin/Rscript --vanilla _download_data.R ALFS_EMP
# cd ~/iCloud/website/data/oecd; /usr/local/bin/R -e 'quarto::quarto_render("ALFS_EMP.qmd")'
```


### France, Manufacture

```{r}
ig_d("oecd", "ALFS_EMP", "FRA-manufacturing")
```

### Manuf

```{r}
ig_d("oecd", "SNA_TABLE3", "EEM-EEMVC-PER-FRA")
```

### Industrie

```{r}
ig_d("oecd", "SNA_TABLE3", "EEM-EEM-B-E-PER-FRA")
```


### Industrie + Manuf

```{r}
ig_d("oecd", "SNA_TABLE3", "EEM-EEMVC-EEMVB-E-PER-FRA")
```

## INSEE, nombre d'emplois salariés

```{r, echo = F}
# cd ~/iCloud/website/data/insee; /usr/local/bin/Rscript --vanilla _download_one.R EMPLOI-SALARIE-TRIM-NATIONAL; /usr/local/bin/R -e 'quarto::quarto_render("EMPLOI-SALARIE-TRIM-NATIONAL.qmd")'
# sh ~/iCloud/website/website_short.sh
```

### 1970-

```{r}
ig_d("insee", "EMPLOI-SALARIE-TRIM-NATIONAL", "BE")
```



### 2017-

```{r}
ig_d("insee", "EMPLOI-SALARIE-TRIM-NATIONAL", "BE")
```




## INSEE, base 100

```{r, echo = F}
# cd ~/iCloud/website/data/insee; /usr/local/bin/Rscript --vanilla _download_one.R EMPLOI-SALARIE-TRIM-NATIONAL; /usr/local/bin/R -e 'quarto::quarto_render("EMPLOI-SALARIE-TRIM-NATIONAL.qmd")'
# sh ~/iCloud/website/website_short.sh
```

### 2017-

```{r}
ig_d("insee", "EMPLOI-SALARIE-TRIM-NATIONAL", "BE-FZ-GU-2017-Q2")
```


### 1970-

```{r}
ig_d("insee", "EMPLOI-SALARIE-TRIM-NATIONAL", "BE-FZ-GU")
```


### 2000-

```{r}
ig_d("insee", "EMPLOI-SALARIE-TRIM-NATIONAL", "BE-FZ-GU-2000-Q1")
```

### 2010-

```{r}
ig_d("insee", "EMPLOI-SALARIE-TRIM-NATIONAL", "BE-FZ-GU-2010-Q1")
```

# Valeur ajoutée

```{r, echo = F}
# cd ~/iCloud/website/data/insee; /usr/local/bin/Rscript --vanilla _download_one.R ICA-2015-IND-CONS ; /usr/local/bin/R -e 'quarto::quarto_render("ICA-2015-IND-CONS.qmd")'
# sh ~/iCloud/website/website_short.sh
```

## INSEE - données mensuelles

### C1

```{r}
ig_d("insee", "ICA-2015-IND-CONS", "C1")
```

### C2

```{r}
ig_d("insee", "ICA-2015-IND-CONS", "C2")
```

### CZ, C1, C3, C4, C5

```{r}
ig_d("insee", "ICA-2015-IND-CONS", "CZ-C1-C3-C4-C5")
```


# Investissement

```{r, echo = F}
# cd ~/iCloud/website/data/insee; /usr/local/bin/Rscript --vanilla _download_one.R CNA-2014-FBCF-BRANCHE; /usr/local/bin/R -e 'quarto::quarto_render("CNA-2014-FBCF-BRANCHE.qmd")'
# sh ~/iCloud/website/website_short.sh
```

## Industriel vs. Services

```{r}
ig_d("insee", "CNA-2014-FBCF-BRANCHE", "A5-less-GU")
```

## Eurostat

```{r, echo = F}
# cd ~/iCloud/website/data/eurostat; /usr/local/bin/Rscript --vanilla _download_one.R namq_10_a10; /usr/local/bin/R -e 'quarto::quarto_render("namq_10_a10.qmd")'
# cd ~/iCloud/website/data/eurostat; /usr/local/bin/Rscript --vanilla _download_one.R nama_10_a64; /usr/local/bin/R -e 'quarto::quarto_render("nama_10_a64.qmd")'
# cd ~/iCloud/website/data/eurostat; /usr/local/bin/Rscript --vanilla _download_one.R lfsq_ergaed; /usr/local/bin/R -e 'quarto::quarto_render("lfsq_ergaed.qmd")'
# cd ~/iCloud/website/data/eurostat; /usr/local/bin/Rscript --vanilla _metadata_one_fr.R isced11
# sh ~/iCloud/website/website_short.sh
```

### VA manufacturière vs Zone €

```{r}
ig_d("eurostat", "namq_10_a10", "manufacturing-value-added-1995-2019-SCA")
```







### VA manufacturière (% du PIB)


#### All

```{r}
ig_d("eurostat", "nama_10_a64", "C-TOTAL-FR-DE-EL-IT-ES-PT")
```


#### 1995-

```{r}
ig_d("eurostat", "nama_10_a64", "C-TOTAL-FR-DE-EL-IT-ES-PT")
```


## OCDE

```{r, echo = F}
# cd ~/iCloud/website/data/oecd; /usr/local/bin/Rscript --vanilla _download_data.R SNA_TABLE3
# cd ~/iCloud/website/data/oecd; /usr/local/bin/R -f SNA_TABLE1_3.R;
# cd ~/iCloud/website/data/oecd; /usr/local/bin/R -e 'quarto::quarto_render("SNA_TABLE1.qmd")'
# cd ~/iCloud/website/data/oecd; /usr/local/bin/R -f QNA_9.R
# cd ~/iCloud/website/data/oecd; /usr/local/bin/R -e 'quarto::quarto_render("QNA.qmd")'
# cd ~/iCloud/website/data/oecd; /usr/local/bin/R -e 'quarto::quarto_render("QNA_manufacturing.qmd")'
# sh ~/iCloud/website/website_short.sh
```


### VA industrie

```{r}
ig_d("oecd", "QNA_manufacturing", "B1GVB-E-CQR-B1-GE-DEU-FRA-ITA-1995")
```


### VA manufacture, LNBQRSA

```{r}
ig_d("oecd", "QNA_manufacturing", "B1GVC-LNBQRSA-B1-GE-DEU-FRA-1995")
```

### France

```{r}
ig_d("oecd", "SNA_TABLE1", "B1GVC-B1GVB-E-B1-GE-FRA-2")
```


### US, UK, France

```{r}
ig_d("oecd", "SNA_TABLE1", "B1GVC-B1-GE-USA-FRA-GBR-flags-all")
```



### US, UK, France

```{r}
ig_d("oecd", "SNA_TABLE1", "B1GVC-B1-GE-USA-FRA-GBR-flags")
```





### France, germany, EU

```{r}
ig_d("oecd", "SNA_TABLE1", "B1GVC-B1-GE-DEU-FRA-EA19")
```


### Greece, Italy, Spain, Portugal

```{r}
ig_d("oecd", "SNA_TABLE1", "B1GVC-B1-GE-GRC-PRT-ESP-ITA")
```

### Norway

```{r}
ig_d("oecd", "SNA_TABLE1", "B1GVC-B1-GE-DNK-NLD-NOR-flags")
```


### Industrie (% du PIB)

```{r}
ig_d("oecd", "SNA_TABLE1", "B1GVB-E-B1-GE-FRA-ITA-DEU-ESP-GRC-EU19-USA-1995")
```


### Industrie manufacturière (% du PIB)

```{r}
ig_d("oecd", "SNA_TABLE1", "B1GVC-B1-GE-FRA-ITA-DEU-ESP-GRC-EU19-USA-1995")
```

# Emploi, 1er cycle

```{r, echo = F}
# cd ~/iCloud/website/data/eurostat; /usr/local/bin/Rscript --vanilla _download_one.R lfsq_ergaed; /usr/local/bin/R -e 'quarto::quarto_render("lfsq_ergaed.qmd")'
# cd ~/iCloud/website/data/eurostat; /usr/local/bin/Rscript --vanilla _metadata_one_fr.R isced11
# sh ~/iCloud/website/website_short.sh
```

## 1er cycle de l'enseignement secondaire

```{r}
ig_d("eurostat", "lfsq_ergaed", "ED0-2-EL-DE-FR-ES-IT-1995")
```


# Marges dans l'Industrie

```{r, echo = F}
# cd ~/iCloud/website/data/insee; /usr/local/bin/Rscript --vanilla _download_one.R CNT-2014-CB; /usr/local/bin/R -e 'quarto::quarto_render("CNT-2014-CB.qmd")'
# sh ~/iCloud/website/website_short.sh
```

## En % de la VA

### Global

```{r}
ig_d("insee", "CNT-2014-CB", "B2-B1-DI-DIM-DS")
```

### C3, C4, C5

```{r}
ig_d("insee", "CNT-2014-CB", "B2-B1-C2-C3-C5")
```

## En % du PIB

```{r}
ig_d("insee", "CNT-2014-CB", "B2-gdp-DI-DIM-DS-DSM")
```


# Pour en savoir plus...

## Bibliographie

-	Réindustrialisation : l’Union Européenne et les nations. In L’économie européenne 2025, La Découverte, septembre 2024. [[pdf](https://fgeerolf.com/reindustrialisation.pdf)] / [[html](https://shs.cairn.info/l-economie-europeenne-2025--9782348084799-page-45?lang=fr)]

