---
title: "Évolution de l'inflation en France : Analyse et Tendances"
lang: fr
filters:
  - ../code/genderize-fr.lua
subtitle: Data
author:
  - name: François Geerolf
    url: https://fgeerolf.com
format:
  html:
    code-fold: false
    toc: true
    theme: flatly
    embed-resources: false
editor: source
---


```{r, echo = FALSE, message = FALSE}
source(here::here("_rinit.R"))
invisible(Sys.setlocale("LC_TIME", "fr_FR.UTF-8"))
invisible(Sys.setenv(TZ = "Europe/Paris"))
`inflation-france` <- tribble(
  ~source, ~dataset,
  "insee", "bdf2017",
  "insee", "ILC-ILAT-ICC",
  "insee", "INDICES_LOYERS",
  "insee", "IPC-1990",
  "insee", "IPC-1970-1980",
  "insee", "IPC-2015",
        "insee", "echantillon-agglomerations-IPC-2024",
        "insee", "ponderations-elementaires-IPC-2024",
        "insee", "liste-varietes-IPC-2024",
  "insee", "IPC-PM-2015",
  "insee", "IPCH-2015",
  "insee", "IPCH-IPC-2015-ensemble",
  "insee", "IPLA-IPLNA-2015",
  "insee", "IPPI-2015",
  "insee", "IRL",
  "insee", "IPGD-2015",
  "insee", "SERIES_LOYERS",
  "insee", "T_CONSO_EFF_FONCTION") %>%
  arrange(source, dataset)
```



# Indice des prix dans la Grande Distribution

```{r, echo = F}
# cd ~/iCloud/website/data/insee; /usr/local/bin/Rscript --vanilla _download_one.R IPGD-2015; /usr/local/bin/R -e 'quarto::quarto_render("IPGD-2015.qmd")'
# sh ~/iCloud/website/website_short.sh
```

## Viandes, Boissons, Produits alimentaires de grande conso, Produits d'entretien, hygiène-beauté

### Tous

```{r}
ig_d("insee", "IPGD-2015", "produits")
```


### 2022

```{r}
ig_d("insee", "IPGD-2015", "produits-2022")
```



# Glissement sur 2 ans

```{r, echo = F}
# cd ~/iCloud/website/data/insee; /usr/local/bin/Rscript --vanilla _download_one_pieces.R IPC-2015; /usr/local/bin/R -e 'quarto::quarto_render("IPC-2015.qmd")'
# cd ~/iCloud/website/data/insee; /usr/local/bin/Rscript --vanilla _download_one.R IPCH-2015; /usr/local/bin/R -e 'quarto::quarto_render("IPCH-2015.qmd")'
# sh ~/iCloud/website/website_short.sh
```


## Alimentation, loyers, chauffage, Ensemble

### IPC

```{r}
ig_d("insee", "IPC-2015", "041-045-01-00-2ans")
```

### IPCH

```{r}
ig_d("insee", "IPCH-2015", "041-045-01-00-2ans")
```



## IPC - Ensemble, hors tabac, avec loyers fictifs

```{r}
ig_d("insee", "IPC-2015", "tabac-2ans")
```

## Loyers effectifs, Ensemble

### IPC

```{r}
ig_d("insee", "IPC-2015", "041-00-2ans")
```

### IPCH

```{r}
ig_d("insee", "IPCH-2015", "041-00-2ans")
```



## IPC - 1er quintile vs. ensemble

```{r}
ig_d("insee", "IPC-2015", "PREMIERQUINTILE-ENSEMBLE-2ans")
```

## IPC - 2 digit

### Boissons Alcoolisées, Logement, Restaurants et hôtels

```{r}
ig_d("insee", "IPC-2015", "00-02-11-04-2ans")
```

### Transports, Enseignement, B&S Divers

```{r}
ig_d("insee", "IPC-2015", "00-10-07-12-2ans")
```

### Alimentation, Habillement, Meubles

```{r}
ig_d("insee", "IPC-2015", "00-05-01-03-2ans")
```


### Santé, Communications, Loisirs

```{r}
ig_d("insee", "IPC-2015", "00-06-09-08-2ans")
```







# Inflation annuelle

```{r, echo = F}
# cd ~/iCloud/website/data/insee; /usr/local/bin/Rscript --vanilla _download_one_pieces.R IPC-2015; /usr/local/bin/R -e 'quarto::quarto_render("IPC-2015.qmd")'
# cd ~/iCloud/website/data/insee; /usr/local/bin/Rscript --vanilla _download_one.R IPCH-2015; /usr/local/bin/R -e 'quarto::quarto_render("IPCH-2015.qmd")'
# sh ~/iCloud/website/website_short.sh
```

## 3 dernières années

```{r}
ig_d("insee", "IPCH-2015", "IPC-IPCH-00-inflation-3-dernieres-annees")
```



## 2 dernières années

```{r}
ig_d("insee", "IPCH-2015", "IPC-IPCH-00-inflation-2-dernieres-annees")
```



## 1996-

### Sans labels

```{r}
ig_d("insee", "IPCH-2015", "IPC-IPCH-00-annual-1996")
```

### Avec labels

```{r}
ig_d("insee", "IPCH-2015", "IPC-IPCH-00-annual-1996-labels")
```


## 1999-

### Sans labels

```{r}
ig_d("insee", "IPCH-2015", "IPC-IPCH-00-annual-1999")
```

### Avec labels

```{r}
ig_d("insee", "IPCH-2015", "IPC-IPCH-00-annual-1999-labels")
```




## 5 dernières années

```{r}
ig_d("insee", "IPCH-2015", "IPC-IPCH-00-5-annees")
```

## 10 dernières années

```{r}
ig_d("insee", "IPCH-2015", "IPC-IPCH-00-10-annees")
```

## 15 dernières années

```{r}
ig_d("insee", "IPCH-2015", "IPC-IPCH-00-15-annees")
```

## Cadre, ouvrier, retraité, actif

```{r}
ig_d("insee", "IPC-2015", "CADRE-OUVRIER-RETRAITE")
```

# Indice de Production

```{r, echo = F}
# cd ~/iCloud/website/data/insee; /usr/local/bin/Rscript --vanilla _download_one_pieces.R IPPI-2015; /usr/local/bin/R -e 'quarto::quarto_render("IPPI-2015.qmd")'
# sh ~/iCloud/website/website_short.sh
```

## 10-12

```{r}
ig_d("insee", "IPPI-2015", "10-12-importation-2017")
```

# Pondérations Importantes

```{r, echo = F}
# cd ~/iCloud/website/data/insee; /usr/local/bin/Rscript --vanilla _download_one.R IPCH-2015; /usr/local/bin/R -e 'quarto::quarto_render("IPCH-2015.qmd")'
# sh ~/iCloud/website/website_short.sh
```

## Alimentation

```{r}
ig_d("insee", "IPCH-2015", "IPC-IPCH-ponderation-01")
```

## Logement

```{r}
ig_d("insee", "IPCH-2015", "IPC-IPCH-ponderation-04")
```

## Loyers

```{r}
ig_d("insee", "IPCH-2015", "IPC-IPCH-ponderation-041")
```


# Prix des biens

```{r, echo = F}
# cd ~/iCloud/website/data/insee; /usr/local/bin/Rscript --vanilla _download_one.R IPC-PM-2015; /usr/local/bin/R -e 'quarto::quarto_render("IPC-PM-2015.qmd")'
# sh ~/iCloud/website/website_short.sh
```

## Energie: Pétrole, Fioul

```{r}
ig_d("insee", "IPC-PM-2015", "essence-gazole-fioul-linear")
```


# Pouvoir d'achat

```{r, echo = F}
# cd ~/iCloud/website/data/insee; /usr/local/bin/Rscript --vanilla _download_one.R CNA-2014-RDB; /usr/local/bin/R -e 'quarto::quarto_render("CNA-2014-RDB.qmd")'
# sh ~/iCloud/website/website_short.sh
```

## Personne > UC > Ménage (Cotis)

```{r}
ig_d("insee", "CNA-2014-RDB", "menage-personne-UC-arbitrable-1996")
```




# Pour en savoir plus...

```{r, echo = F}
# cd ~/iCloud/website/data; /usr/local/bin/R -e 'quarto::quarto_render("index.qmd")';
# cd ~/iCloud/website/data; /usr/local/bin/R -e 'quarto::quarto_render("inflation.qmd")'
# cd ~/iCloud/website/data; /usr/local/bin/R -e 'quarto::quarto_render("inflation-france.qmd")'
# cd ~/iCloud/website/data; /usr/local/bin/R -e 'quarto::quarto_render("pouvoir-achat.qmd")'
# sh ~/iCloud/website/website_short.sh
```

## Info

- Insee. L'essentiel sur... l'inflation. <https://www.insee.fr/fr/statistiques/4268033>

## Bibliographie en lien

### Français

<!---
- La politique économique en Europe face à l'inflation: un art plus qu'une science? [[pdf](https://fgeerolf.com/nominal-rates-matter.pdf)]

- Inflation in Europe. [[pdf](https://fgeerolf.com/nominal-rates-matter.pdf)]

--->


{{< include ../publications/fr/Geerolf2024c.qmd >}}

{{< include ../publications/fr/Geerolf2024b.qmd >}}

{{< include ../publications/fr/Geerolf2024a.qmd >}}

- "L’analyse de l’inflation par catégorie de ménages : quelques problèmes méthodologiques.", F. Geerolf, Blog de l'OFCE, décembre 2023. [[html](https://fgeerolf.com/inflation-par-categorie.html)] [[blog](https://www.ofce.sciences-po.fr/blog/lanalyse-de-linflation-par-categories-de-menages-quelques-problemes-methodologiques/)] [[pdf](https://fgeerolf.com/inflation-par-categorie.pdf)]

- "Les politiques économiques de lutte contre l’inflation en Europe." F. Geerolf, In L'économie européenne 2023-2024, La Découverte, p.42-56, septembre 2023. [[pdf](https://www.ofce.sciences-po.fr/pdf/ouvrage/2024-EE-04.pdf)] [[html](https://www.cairn.info/l-economie-europeenne-2023-2024--9782348079993-page-42.htm)]

- "Les incidences économiques de l'action pour le climat. Rapport thématique: inflation." S. Dees, E. Bellevrat, A. de Gaye, F. Geerolf, M. Lequien, R. Schweizer, A. Tettaravou, O. Wegner. France Stratégie, mai 2023. [[pdf](https://www.strategie.gouv.fr/sites/strategie.gouv.fr/files/atoms/files/fs-2023-les_incidences_economiques_de_laction_pour_le_climat-thematique-inflation.pdf)]

- "Une analyse macroéconomique de l'inflation.", C. Antonin & F. Geerolf, In la Jaune et la Rouge n°783, mars 2023. [[pdf](https://www.lajauneetlarouge.com/wp-content/uploads/2023/02/La_Jaune_et_la_Rouge_783_41-44.pdf)] [[html](https://www.lajauneetlarouge.com/analyse-macroeconomique-de-linflation-et-de-la-pertinence-de-nos-modeles/)🔒]

- "La politique économique en Europe face à l’inflation." F. Geerolf, Cahiers français n°432: Faire face à l'inflation, La Documentation française, mars 2023. [[html](https://www.cairn.info/magazine-cahiers-francais-2023-2-page-64.htm)🔒]

- "Qui va payer cette facture énergétique ?" F. Geerolf, Interview a priori, décembre 2022. [[html](https://a-prioris.fr/hauteur-de-vue/francois-geerolf-qui-va-payer-cette-facture-energetique)]

- "Inflation en Europe : les conséquences sociales de la guerre en Ukraine." G. Allègre, F. Geerolf, X. Timbeau, Blog de l'OFCE, juillet 2022. [[blog](https://www.ofce.sciences-po.fr/blog/inflation-en-europe-les-consequences-sociales-de-la-guerre-en-ukraine/)]

- Inflation et pouvoir d'achat : it's the politics, stupid! F. Geerolf & P. Jacquet, Relançons le débat économique, juin 2022. [[pdf](https://fgeerolf.com/RLDE-2022-25-GeerolfJacquet.pdf)] [[html](https://lecercledeseconomistes.fr/inflation-et-pouvoir-dachat-its-the-politics-stupid/)]

- "Quelques remarques au sujet du Blog de l'Insee: Mais si, l'Insee prend bien en compte le logement dans l'inflation !", F. Geerolf, Document de travail, 22 février 2022. [[html](https://fgeerolf.com/blog-insee-IPC-loyers.html)] [[pdf](https://fgeerolf.com/blog-insee-IPC-loyers.pdf)]

- "Le keynésianisme doit-il faire l'économie de la courbe de Phillips ?" F. Geerolf, In L'économie mondiale 2022, La Découverte, p.73-86, septembre 2021. [[pdf](http://www.cepii.fr/PDF_PUB/em/2022/em2022-05.pdf)] [[slides](http://www.cepii.fr/docs/files/reunions/communications/em2022/Economie%20Mondiale%202022_Geerolf.pdf)]

- « On peut rechercher le plein-emploi sans craindre de déclencher une spirale inflationniste », I. Bensidoun & F. Geerolf, Le Monde, 28 avril 2021. [[html](https://www.lemonde.fr/idees/article/2021/04/28/on-peut-rechercher-le-plein-emploi-sans-craindre-de-declencher-une-spirale-inflationniste_6078318_3232.html)🔒]

- "La courbe de Phillips n'est pas celle que vous croyez." F. Geerolf, La Lettre du CEPII, n°417, avril 2021. [[pdf](http://www.cepii.fr/PDF_PUB/lettre/2021/let417.pdf)] [[html](http://www.cepii.fr/CEPII/fr/publications/lettre/abstract.asp?NoDoc=12974)]

### Anglais

<!---

- Nominal rates matter, independent from real rates [[pdf](https://fgeerolf.com/nominal-rates-matter.pdf)]

- Wages and profits in a time of high inflation in the euro area. [[pdf](https://fgeerolf.com/wages-profits-euroarea.pdf)]

--->


- "Are inflation dynamics different in the euro area and the United States?" C. Blot & F. Geerolf, Monetary Dialogue Paper, November 2023, requested by the ECON committee, European Parliament. [[pdf](https://www.europarl.europa.eu/RegData/etudes/IDAN/2023/755706/IPOL_IDA(2023)755706_EN.pdf)] [[html](https://www.europarl.europa.eu/thinktank/fr/document/IPOL_IDA(2023)755706)]

- "The direct and indirect impacts of the war on inflation." C. Blot, J. Creel & F. Geerolf, Monetary Dialogue Paper, March 2023, requested by the ECON committee, European Parliament. [[pdf](https://www.europarl.europa.eu/RegData/etudes/IDAN/2023/741487/IPOL_IDA(2023)741487_EN.pdf)] [[html](https://www.europarl.europa.eu/thinktank/en/document/IPOL_IDA(2023)741487)]

- "Heterogeneity of inflation in the euro area: more complicated than it seems." C. Blot, J. Creel, F. Geerolf & S. Levasseur, Monetary Dialogue Paper, November 2022, requested by the ECON committee, European Parliament. [[pdf](https://www.europarl.europa.eu/RegData/etudes/IDAN/2022/733999/IPOL_IDA(2022)733999_EN.pdf)] [[html](https://www.europarl.europa.eu/thinktank/en/document/IPOL_IDA(2022)733999)]

- "Social Impact of the War in Ukraine (SIWU)." F. Geerolf, X. Timbeau & G. Allègre, OFCE Github repo, July 2022. [[html](https://github.com/OFCE/SIWU)]

- "The Phillips Curve: a Relation between Real Exchange Rate Growth and Unemployment." F. Geerolf, January 2020. [[pdf](https://fgeerolf.com/phillips.pdf)]

