---
title: "Évolution de l'inflation en France : Analyse et Tendances"
metadata-files: 
  - _common_fr.yml
---


```{r, echo = FALSE, message = FALSE}
source(here::here("_rinit.R"))
invisible(Sys.setlocale("LC_TIME", "fr_FR.UTF-8"))
invisible(Sys.setenv(TZ = "Europe/Paris"))
```



# Thèmes reliés

```{r, echo = F}
tribble(~ theme,
        "inflation-europe",
        "inflation-france",
        "inflation") |>
  theme_file_updates()
```

# Derniers chiffres de l'inflation

## Inflation mensuelle

En glissement annuel (mois / même mois de l'année précédente)

```{r, echo = F}
c("011812231", # IPCH mensuel, base 2025
  "011814630"  # IPC mensuel, base 2025
  ) |>
  paste(i = _, collapse = "+") |>
  paste0("https://www.bdm.insee.fr/series/sdmx/data/SERIES_BDM/", i = _) |>
  rsdmx::readSDMX() |>
  as_tibble() |>
  transmute(TIME_PERIOD,
            OBS_VALUE = as.numeric(OBS_VALUE), 
            `IPC ou IPCH ?` = case_when(grepl("harmonisé", TITLE_FR) ~ "Inflation IPCH",
                                        T ~ "Inflation IPC")) |>
  group_by(`IPC ou IPCH ?`) |>
  arrange(TIME_PERIOD) |>
  mutate(OBS_VALUE = OBS_VALUE/lag(OBS_VALUE, 12)-1) |>
  ungroup() |>
  arrange(desc(TIME_PERIOD)) |>
  slice(1:8) |>
  # pivot_wider (unlike spread) keeps the column order of the incoming
  # rows, which are arrange(desc(TIME_PERIOD)) above -> most recent month
  # leftmost, then anti-chronological.
  pivot_wider(names_from = TIME_PERIOD, values_from = OBS_VALUE) |>
  # IPCH first, then IPC
  arrange(desc(`IPC ou IPCH ?`)) |>
  gt::gt() |>
  gt::fmt_percent(
    columns = where(is.numeric),
    decimals = 1,
    force_sign = T
  ) |>
  gt::cols_align(
    align = "center",
    columns = everything()
  ) |>
  # discreetly highlight the most recent month (first data column)
  gt::tab_style(
    style = list(gt::cell_fill(color = "#eef3f8"),
                 gt::cell_text(weight = "bold")),
    locations = list(gt::cells_body(columns = 2),
                     gt::cells_column_labels(columns = 2))
  ) |>
  gt::tab_footnote(
    footnote = gt::md(paste0("Date: ", format(Sys.time(), "%A %d %B %Y, %Hh%M"), ". Source: Insee idbanks [011812231](https://www.insee.fr/fr/statistiques/serie/011812231) (IPCH), [011814630](https://www.insee.fr/fr/statistiques/serie/011814630) (IPC)"))
  )
```

## Inflation annuelle

En moyenne annuelle (moyenne sur 12 mois / moyenne sur 12 mois de l'année précédente)

```{r, echo = F}
c("011812233", # IPCH annuel, base 2025
  "011814639") |> # IPC annuel, base 2025
  paste(i = _, collapse = "+") |>
  paste0("https://www.bdm.insee.fr/series/sdmx/data/SERIES_BDM/", i = _) |>
  rsdmx::readSDMX() |>
  as_tibble() |>
  transmute(TIME_PERIOD,
            OBS_VALUE = as.numeric(OBS_VALUE), 
            `IPC ou IPCH ?` = case_when(grepl("harmonisé", TITLE_FR) ~ "Inflation IPCH",
                                        T ~ "Inflation IPC")) |>
  group_by(`IPC ou IPCH ?`) |>
  arrange(TIME_PERIOD) |>
  mutate(OBS_VALUE = OBS_VALUE/lag(OBS_VALUE)-1) |>
  ungroup() |>
  arrange(desc(TIME_PERIOD)) |>
  slice(1:8) |>
  # pivot_wider (unlike spread) keeps the column order of the incoming
  # rows, which are arrange(desc(TIME_PERIOD)) above -> most recent month
  # leftmost, then anti-chronological.
  pivot_wider(names_from = TIME_PERIOD, values_from = OBS_VALUE) |>
  # IPCH first, then IPC
  arrange(desc(`IPC ou IPCH ?`)) |>
  gt::gt() |>
  gt::fmt_percent(
    columns = where(is.numeric),
    decimals = 1,
    force_sign = T
  ) |>
  gt::cols_align(
    align = "center",
    columns = everything()
  ) |>
  # discreetly highlight the most recent month (first data column)
  gt::tab_style(
    style = list(gt::cell_fill(color = "#eef3f8"),
                 gt::cell_text(weight = "bold")),
    locations = list(gt::cells_body(columns = 2),
                     gt::cells_column_labels(columns = 2))
  ) |>
  gt::tab_footnote(
    footnote = gt::md(paste0("Date: ", format(Sys.time(), "%A %d %B %Y, %Hh%M"), ". Source: Insee idbanks [011812233](https://www.insee.fr/fr/statistiques/serie/011812233) (IPCH), [011814639](https://www.insee.fr/fr/statistiques/serie/011814639) (IPC)"))
  )
```



# Indice des prix dans la Grande Distribution

```{r, echo = F}
# cd ~/iCloud/website/data/insee; /usr/local/bin/Rscript --vanilla _download_one.R IPGD-2015; /usr/local/bin/R -e 'quarto::quarto_render("IPGD-2015.qmd")'
# sh ~/iCloud/website/website_short.sh
```

## Viandes, Boissons, Produits alimentaires de grande conso, Produits d'entretien, hygiène-beauté

### Tous

```{r}
ig_d("insee", "IPGD-2015", "produits")
```


### 2022

```{r}
ig_d("insee", "IPGD-2015", "produits-2022")
```



# Glissement sur 2 ans

```{r, echo = F}
# cd ~/iCloud/website/data/insee; /usr/local/bin/Rscript --vanilla _download_one_pieces.R IPC-2025; /usr/local/bin/R -e 'quarto::quarto_render("IPC-2025.qmd")'
# cd ~/iCloud/website/data/insee; /usr/local/bin/Rscript --vanilla _download_one.R IPCH-2025; /usr/local/bin/R -e 'quarto::quarto_render("IPCH-2025.qmd")'
# sh ~/iCloud/website/website_short.sh
```


## Alimentation, loyers, chauffage, Ensemble

### IPC

```{r}
ig_d("insee", "IPC-2025", "041-045-01-00-2ans")
```

### IPCH

```{r}
ig_d("insee", "IPCH-2025", "041-045-01-00-2ans")
```



## IPC - Ensemble, hors tabac, avec loyers fictifs

```{r}
ig_d("insee", "IPC-2025", "tabac-2ans")
```

## Loyers effectifs, Ensemble

### IPC

```{r}
ig_d("insee", "IPC-2025", "041-00-2ans")
```

### IPCH

```{r}
ig_d("insee", "IPCH-2025", "041-00-2ans")
```



## IPC - 1er quintile vs. ensemble

```{r}
ig_d("insee", "IPC-2025", "PREMIERQUINTILE-ENSEMBLE-2ans")
```

## IPC - 2 digit

### Boissons Alcoolisées, Logement, Restaurants et hôtels

```{r}
ig_d("insee", "IPC-2025", "00-02-11-04-2ans")
```

### Transports, Enseignement, B&S Divers

```{r}
ig_d("insee", "IPC-2025", "00-10-07-12-2ans")
```

### Alimentation, Habillement, Meubles

```{r}
ig_d("insee", "IPC-2025", "00-05-01-03-2ans")
```


### Santé, Communications, Loisirs

```{r}
ig_d("insee", "IPC-2025", "00-06-09-08-2ans")
```







# Inflation annuelle

```{r, echo = F}
# cd ~/iCloud/website/data/insee; /usr/local/bin/Rscript --vanilla _download_one_pieces.R IPC-2025; /usr/local/bin/R -e 'quarto::quarto_render("IPC-2025.qmd")'
# cd ~/iCloud/website/data/insee; /usr/local/bin/Rscript --vanilla _download_one.R IPCH-2025; /usr/local/bin/R -e 'quarto::quarto_render("IPCH-2025.qmd")'
# sh ~/iCloud/website/website_short.sh
```

## 3 dernières années

```{r}
ig_d("insee", "IPCH-2025", "IPC-IPCH-00-inflation-3-dernieres-annees")
```



## 2 dernières années

```{r}
ig_d("insee", "IPCH-2025", "IPC-IPCH-00-inflation-2-dernieres-annees")
```



## 1996-

### Sans labels

```{r}
ig_d("insee", "IPCH-2025", "IPC-IPCH-00-annual-1996")
```

### Avec labels

```{r}
ig_d("insee", "IPCH-2025", "IPC-IPCH-00-annual-1996-labels")
```


## 1999-

### Sans labels

```{r}
ig_d("insee", "IPCH-2025", "IPC-IPCH-00-annual-1999")
```

### Avec labels

```{r}
ig_d("insee", "IPCH-2025", "IPC-IPCH-00-annual-1999-labels")
```




## 5 dernières années

```{r}
ig_d("insee", "IPCH-2025", "IPC-IPCH-00-5-annees")
```

## 10 dernières années

```{r}
ig_d("insee", "IPCH-2025", "IPC-IPCH-00-10-annees")
```

## 15 dernières années

```{r}
ig_d("insee", "IPCH-2025", "IPC-IPCH-00-15-annees")
```

## Cadre, ouvrier, retraité, actif

```{r}
ig_d("insee", "IPC-2025", "CADRE-OUVRIER-RETRAITE")
```

# Indice de Production

```{r, echo = F}
# cd ~/iCloud/website/data/insee; /usr/local/bin/Rscript --vanilla _download_one_pieces.R IPPI-2021; /usr/local/bin/R -e 'quarto::quarto_render("IPPI-2021.qmd")'
# sh ~/iCloud/website/website_short.sh
```

## 10-12

```{r}
ig_d("insee", "IPPI-2021", "10-12-importation-2017")
```

# Pondérations Importantes

```{r, echo = F}
# cd ~/iCloud/website/data/insee; /usr/local/bin/Rscript --vanilla _download_one.R IPCH-2025; /usr/local/bin/R -e 'quarto::quarto_render("IPCH-2025.qmd")'
# sh ~/iCloud/website/website_short.sh
```

## Alimentation

```{r}
ig_d("insee", "IPCH-2025", "IPC-IPCH-ponderation-01")
```

## Logement

```{r}
ig_d("insee", "IPCH-2025", "IPC-IPCH-ponderation-04")
```

## Loyers

```{r}
ig_d("insee", "IPCH-2025", "IPC-IPCH-ponderation-041")
```


# Prix des biens

```{r, echo = F}
# cd ~/iCloud/website/data/insee; /usr/local/bin/Rscript --vanilla _download_one.R IPC-PM-2015; /usr/local/bin/R -e 'quarto::quarto_render("IPC-PM-2015.qmd")'
# sh ~/iCloud/website/website_short.sh
```

## Energie: Pétrole, Fioul

```{r}
ig_d("insee", "IPC-PM-2015", "essence-gazole-fioul-linear")
```


# Pouvoir d'achat

```{r, echo = F}
# cd ~/iCloud/website/data/insee; /usr/local/bin/Rscript --vanilla _download_one.R CNA-2014-RDB; /usr/local/bin/R -e 'quarto::quarto_render("CNA-2014-RDB.qmd")'
# sh ~/iCloud/website/website_short.sh
```

## Personne > UC > Ménage (Cotis)

```{r}
ig_d("insee", "CNA-2014-RDB", "menage-personne-UC-arbitrable-1996")
```




# Pour en savoir plus...

```{r, echo = F}
# cd ~/iCloud/website/data; /usr/local/bin/R -e 'quarto::quarto_render("index.qmd")';
# cd ~/iCloud/website/data; /usr/local/bin/R -e 'quarto::quarto_render("inflation.qmd")'
# cd ~/iCloud/website/data; /usr/local/bin/R -e 'quarto::quarto_render("inflation-france.qmd")'
# cd ~/iCloud/website/data; /usr/local/bin/R -e 'quarto::quarto_render("pouvoir-achat.qmd")'
# sh ~/iCloud/website/website_short.sh
```

## Info

- Insee. L'essentiel sur... l'inflation. <https://www.insee.fr/fr/statistiques/4268033>


# Bibliographie

{{< include ../publications/inflation-france.qmd >}}



```{r, echo = F}
#| output: asis
page_compile_line()
```
