---
title: "Évolution de l'inflation en France depuis 2017"
metadata-files: 
  - _common_fr.yml
---


```{r, echo = FALSE, message = FALSE}
source(here::here("_rinit.R"))
invisible(Sys.setlocale("LC_TIME", "fr_FR.UTF-8"))
invisible(Sys.setenv(TZ = "Europe/Paris"))
# (was: inflation-france-2017 <- tribble(~source, ~dataset, ...) -- now auto: theme_source_datasets("inflation-france-2017"))
```


# Thèmes reliés

```{r, echo = F}
tribble(~ theme,
        "inflation",
        "inflation-france",
        "inflation-france-2017",
        "pouvoir-achat",
        "pouvoir-achat-2017") |>
  theme_file_updates()
```

# IPC ou IPCH

## Indice des prix cumulé

### Annuel

```{r}
ig_d("insee", "IPCH-IPC-2015-ensemble", "IPC-IPCH-annuel-2017")
```

### Trimestriel

```{r}
ig_d("insee", "IPCH-IPC-2015-ensemble", "IPC-IPCH-trimestre-2017T1")
```


### Mensuel

```{r}
ig_d("insee", "IPCH-IPC-2015-ensemble", "IPC-IPCH-2017")
```

## Inflation

```{r}
ig_d("insee", "IPCH-2015", "IPC-IPCH-00-2017-annuel")
```


## Données Banque Mondiale

Indicateur Banque Mondiale Indice des prix à la consommation = IPC et non IPCH

```{r}
ig_d("wdi", "FP.CPI.TOTL.ZG", "FR-2017")
```


# Loyers

## Secteur social, libre

### France métropolitaine

```{r}
ig_d("insee", "INDICES_LOYERS", "FM-2017")
```



### Agglomération parisienne

```{r}
ig_d("insee", "INDICES_LOYERS", "AGGLO-PARIS-2017")
```

### Secteur libre, Paris vs. province

```{r}
ig_d("insee", "INDICES_LOYERS", "SECTEUR-LIBRE-2017")
```







## Indice de Référence des Loyers (IRL)

### IRL Seul

Hausse supposément très inférieure à l'IRL...

```{r}
ig_d("insee", "IRL", "indice-100-2017")
```

### Tous

```{r}
ig_d("insee", "INDICES_LOYERS", "SECTEUR-LIBRE-IRL-2017")
```

### 2017T1-2025T1

```{r}
ig_d("insee", "INDICES_LOYERS", "SECTEUR-LIBRE-IRL-2017-2025")
```


## Comparaison Insee-OLAP sur l'agglomération parisienne

```{r}
ig_d("insee", "INDICES_LOYERS", "SECTEUR-LIBRE-INSEE-vs-OLAP-2017-2025")
```



# Indice des prix dans la Grande Distribution

```{r, echo = F}
# cd ~/iCloud/website/data/insee; /usr/local/bin/Rscript --vanilla _download_one.R IPGD-2015; /usr/local/bin/R -e 'quarto::quarto_render("IPGD-2015.qmd")'
# sh ~/iCloud/website/website_short.sh
```

## Tous produits

```{r}
ig_d("insee", "IPGD-2015", "PROD-GC-PA-TOTAL-2017")
```

## Viandes, Boissons, Produits alimentaires de grande conso, Produits d'entretien, hygiène-beauté

```{r}
ig_d("insee", "IPGD-2015", "produits-2017")
```


## Grande distribution, GD étendue, Hors GD, Toutes formes de vente

```{r}
ig_d("insee", "IPGD-2015", "PROD-GC-2017")
```



## Alimentation, loyers, chauffage, Ensemble

### IPC

```{r}
ig_d("insee", "IPC-2015", "041-045-01-00-2017")
```

### IPCH

```{r}
ig_d("insee", "IPCH-2015", "041-045-01-00-2017")
```



## IPC - Ensemble, hors tabac, avec loyers fictifs

```{r}
ig_d("insee", "IPC-2015", "tabac-2017")
```



## Loyers effectifs, Ensemble

### IPC

```{r}
ig_d("insee", "IPC-2015", "041-00-2017")
```

# Inflation par catégorie de ménages

Comparaison Marques Nationales (MN) et Marques de Distributeur est révélatrice... Voir:

{{< include ../publications/fr/Geerolf2023c.qmd >}}

## Biscuits et gâteaux de conservation

```{r}
ig_d("insee", "IPPI-2021", "107203-107204-2017")
```

## Yaourts

```{r}
ig_d("insee", "IPPI-2021", "105110-105121-2017")
```


## Pâtes molles

```{r}
ig_d("insee", "IPPI-2021", "105128-105157-105158-2017")
```


## Beurre conditionné

```{r}
ig_d("insee", "IPPI-2021", "105122-105123-105124-2017")
```


# Quelques exemples de biens

## Energie du logement

Exemple: fois 2 sur le prix du gaz.

```{r}
ig_d("insee", "IPCH-2015", "041-045-01-00-janvier2017")
```

## Tabac

```{r}
ig_d("insee", "IPC-2015", "00-022-2017")
```



## Services

```{r}
ig_d("insee", "IPC-PM-2015", "services-2017")
```

## Effets qualité

```{r}
ig_d("insee", "IPC-2015", "effets-qualite-2017")
```

## Traitement des remplacements dans l'habillement

```{r}
ig_d("insee", "IPC-2015", "remplacements-habillement-2017")
```






# Bibliographie

{{< include ../publications/inflation-france.qmd >}}


# Bases de données

```{r, echo = F}
theme_source_datasets("inflation-france-2017") |>
  source_dataset_file_updates()
```


