---
title: "Évolution de l'inflation en France depuis 2017"
metadata-files: 
  - _common_fr.yml
---


```{r, echo = FALSE, message = FALSE}
source(here::here("_rinit.R"))
invisible(Sys.setlocale("LC_TIME", "fr_FR.UTF-8"))
invisible(Sys.setenv(TZ = "Europe/Paris"))
`inflation-france-2017` <- tribble(
  ~source, ~dataset,
  "insee", "bdf2017",
  "insee", "ILC-ILAT-ICC",
  "insee", "INDICES_LOYERS",
  "insee", "IPC-1990",
  "insee", "IPC-1970-1980",
  "insee", "IPC-2015",
        "insee", "echantillon-agglomerations-IPC-2024",
        "insee", "ponderations-elementaires-IPC-2024",
        "insee", "liste-varietes-IPC-2024",
  "insee", "IPC-PM-2015",
  "insee", "IPCH-2015",
  "insee", "IPCH-IPC-2015-ensemble",
  "insee", "IPLA-IPLNA-2015",
  "insee", "IPPI-2015",
  "insee", "IRL",
  "insee", "IPGD-2015",
  "insee", "SERIES_LOYERS",
  "insee", "T_CONSO_EFF_FONCTION") %>%
  arrange(source, dataset)
```


# Thèmes reliés

```{r, echo = F}
tribble(~ theme,
        "inflation",
        "inflation-france",
        "inflation-france-2017",
        "pouvoir-achat",
        "pouvoir-achat-2017") |>
  theme_file_updates()
```

# IPC ou IPCH

## Indice des prix cumulé

### Annuel

```{r}
ig_d("insee", "IPCH-IPC-2015-ensemble", "IPC-IPCH-annuel-2017")
```

### Trimestriel

```{r}
ig_d("insee", "IPCH-IPC-2015-ensemble", "IPC-IPCH-trimestre-2017T1")
```


### Mensuel

```{r}
ig_d("insee", "IPCH-IPC-2015-ensemble", "IPC-IPCH-2017")
```

## Inflation

```{r}
ig_d("insee", "IPCH-2015", "IPC-IPCH-00-2017-annuel")
```


## Données Banque Mondiale

Indicateur Banque Mondiale Indice des prix à la consommation = IPC et non IPCH

```{r}
ig_d("wdi", "FP.CPI.TOTL.ZG", "FR-2017")
```


# Loyers

## Secteur social, libre

### France métropolitaine

```{r}
ig_d("insee", "INDICES_LOYERS", "FM-2017")
```



### Agglomération parisienne

```{r}
ig_d("insee", "INDICES_LOYERS", "AGGLO-PARIS-2017")
```

### Secteur libre, Paris vs. province

```{r}
ig_d("insee", "INDICES_LOYERS", "SECTEUR-LIBRE-2017")
```







## Indice de Référence des Loyers (IRL)

### IRL Seul

Hausse supposément très inférieure à l'IRL...

```{r}
ig_d("insee", "IRL", "indice-100-2017")
```

### Tous

```{r}
ig_d("insee", "INDICES_LOYERS", "SECTEUR-LIBRE-IRL-2017")
```




# Indice des prix dans la Grande Distribution

```{r, echo = F}
# cd ~/iCloud/website/data/insee; /usr/local/bin/Rscript --vanilla _download_one.R IPGD-2015; /usr/local/bin/R -e 'quarto::quarto_render("IPGD-2015.qmd")'
# sh ~/iCloud/website/website_short.sh
```

## Tous produits

```{r}
ig_d("insee", "IPGD-2015", "PROD-GC-PA-TOTAL-2017")
```

## Viandes, Boissons, Produits alimentaires de grande conso, Produits d'entretien, hygiène-beauté

```{r}
ig_d("insee", "IPGD-2015", "produits-2017")
```


## Grande distribution, GD étendue, Hors GD, Toutes formes de vente

```{r}
ig_d("insee", "IPGD-2015", "PROD-GC-2017")
```



## Alimentation, loyers, chauffage, Ensemble

### IPC

```{r}
ig_d("insee", "IPC-2015", "041-045-01-00-2017")
```

### IPCH

```{r}
ig_d("insee", "IPCH-2015", "041-045-01-00-2017")
```



## IPC - Ensemble, hors tabac, avec loyers fictifs

```{r}
ig_d("insee", "IPC-2015", "tabac-2017")
```




## Loyers effectifs, Ensemble

### IPC

```{r}
ig_d("insee", "IPC-2015", "041-00-2017")
```


# Bibliographie

{{< include ../publications/inflation-france.qmd >}}


# Bases de données

```{r, echo = F}
`inflation-france-2017` |>
  source_dataset_file_updates()
```


