---
title: "Inflation en France: IPC ou IPCH ?"
subtitle: Data
lang: fr
filters:
  - ../code/genderize-fr.lua
author:
  - name: François Geerolf
    url: https://fgeerolf.com
format:
  html:
    code-fold: false
    toc: true
    theme: flatly
    embed-resources: false
editor: source
---


```{r, echo = FALSE, message = FALSE}
source(here::here("_rinit.R"))
invisible(Sys.setlocale("LC_TIME", "fr_FR.UTF-8"))
invisible(Sys.setenv(TZ = "Europe/Paris"))

`IPC-ou-IPCH` <- tribble(
  ~source, ~dataset,
  "insee", "IPC-1990",
  "insee", "IPC-1970-1980",
  "insee", "IPC-2015",
        "insee", "echantillon-agglomerations-IPC-2024",
        "insee", "ponderations-elementaires-IPC-2024",
        "insee", "liste-varietes-IPC-2024",
  "insee", "IPC-PM-2015",
  "insee", "IPCH-2015") %>%
  arrange(source, dataset)
```

{{< include ../publications/fr/Geerolf2024a.qmd >}}


# Comparatif IPC vs. IPCH

## Ratio IPC/IPCH

### 1996-

```{r}
ig_d("insee", "IPCH-2015", "IPC-IPCH-00-1996-ratio-inverted")
```



### 1999-

```{r}
ig_d("insee", "IPCH-2015", "IPC-IPCH-00-1999-ratio-inverted")
```




## Ratio IPCH/IPC

### 1996-

```{r}
ig_d("insee", "IPCH-2015", "IPC-IPCH-00-1996-ratio")
```



### 1999-

```{r}
ig_d("insee", "IPCH-2015", "IPC-IPCH-00-1999-ratio")
```


## Indices de Prix

### Annuel

#### 1996-

```{r}
ig_d("insee", "IPCH-2015", "IPC-IPCH-00-annual-1996")
```



### Mensuel

#### 1996-

```{r}
ig_d("insee", "IPCH-2015", "IPC-IPCH-00-1996")
```



#### 2008-

```{r}
ig_d("insee", "IPCH-2015", "IPC-IPCH-00-2008")
```


#### 2016-

```{r}
ig_d("insee", "IPCH-2015", "IPC-IPCH-00-2016")
```

## Inflation

### 10 années

```{r}
ig_d("insee", "IPCH-2015", "IPC-IPCH-00-10-annees")
```

### 15 années

```{r}
ig_d("insee", "IPCH-2015", "IPC-IPCH-00-15-annees")
```

### 5 années

```{r}
ig_d("insee", "IPCH-2015", "IPC-IPCH-00-5-annees")
```



# Effet santé

## Poids santé

```{r}
ig_d("insee", "IPCH-2015", "IPC-IPCH-ponderation-06")
```


## Evolution santé

```{r}
ig_d("insee", "IPCH-2015", "IPC-IPCH-06")
```

## Figure 1

```{r}
ig_d("insee", "IPCH-2015", "plot-sante-bind")
```


## Produits pharmaceutiques

#### Tous

```{r}
ig_d("insee", "IPCH-2015", "IPC-IPCH-0611")
```

#### 2020-

À compter du 15 mai 2024, le montant de la participation forfaitaire passe de 1€ à 2€

```{r}
ig_d("insee", "IPCH-2015", "IPC-IPCH-0611-2020")
```

# Enseignement

## Comparaison des pondérations (Figure 2)

```{r}
ig_d("insee", "IPCH-2015", "IPC-IPCH-ponderation-10-101-102-104")
```

## Evolutions

```{r}
ig_d("insee", "IPCH-2015", "IPC-IPCH-10")
```


# Autres différences

## Redevance audiovisuelle

```{r}
ig_d("insee", "IPCH-2015", "IPC-IPCH-094231")
```



## Jeux de hasard, ticket à gratter

### Poids

```{r}
ig_d("insee", "IPC-2015", "POND-0943")
```


### Evolution

Pour 0.9%-1% de l'indice depuis 2016. (l'IPC base 2016)

```{r}
ig_d("insee", "IPCH-2015", "IPC-IPCH-0943")
```

### 1er quintile pour le SMIC ?

```{r}
ig_d("insee", "bdf2017", "0943")
```



# Effets sur la mesure du pouvoir d'achat

## Salaires annuels « en euros constants »

```{r}
ig_d("insee", "SALAIRES-ANNUELS", "PCS-indice-CCE-4-6-IPC-IPCH-reel")
```


## Point d'indice net de la fonction publique


```{r}
ig_d("ipp", "indicefp", "indicefp-reel-1999-cpih-percent-net-brut-mensuel")
```


# Pour en savoir plus...

## Info

- Insee. L'essentiel sur... l'inflation. <https://www.insee.fr/fr/statistiques/4268033>

## Bibliographie en lien

### Français

{{< include ../publications/fr/Geerolf2024a.qmd >}}

{{< include ../publications/fr/Geerolf2024c.qmd >}}

{{< include ../publications/fr/Geerolf2024b.qmd >}}

- "L’analyse de l’inflation par catégorie de ménages : quelques problèmes méthodologiques.", F. Geerolf, Blog de l'OFCE, décembre 2023. [[html](https://fgeerolf.com/inflation-par-categorie.html)] [[blog](https://www.ofce.sciences-po.fr/blog/lanalyse-de-linflation-par-categories-de-menages-quelques-problemes-methodologiques/)] [[pdf](https://fgeerolf.com/inflation-par-categorie.pdf)]

- "Les politiques économiques de lutte contre l’inflation en Europe." F. Geerolf, In L'économie européenne 2023-2024, La Découverte, p.42-56, septembre 2023. [[pdf](https://www.ofce.sciences-po.fr/pdf/ouvrage/2024-EE-04.pdf)] [[html](https://www.cairn.info/l-economie-europeenne-2023-2024--9782348079993-page-42.htm)]

- "Les incidences économiques de l'action pour le climat. Rapport thématique: inflation." S. Dees, E. Bellevrat, A. de Gaye, F. Geerolf, M. Lequien, R. Schweizer, A. Tettaravou, O. Wegner. France Stratégie, mai 2023. [[pdf](https://www.strategie.gouv.fr/sites/strategie.gouv.fr/files/atoms/files/fs-2023-les_incidences_economiques_de_laction_pour_le_climat-thematique-inflation.pdf)]

- "Une analyse macroéconomique de l'inflation.", C. Antonin & F. Geerolf, In la Jaune et la Rouge n°783, mars 2023. [[pdf](https://www.lajauneetlarouge.com/wp-content/uploads/2023/02/La_Jaune_et_la_Rouge_783_41-44.pdf)] [[html](https://www.lajauneetlarouge.com/analyse-macroeconomique-de-linflation-et-de-la-pertinence-de-nos-modeles/)🔒]

- "La politique économique en Europe face à l’inflation." F. Geerolf, Cahiers français n°432: Faire face à l'inflation, La Documentation française, mars 2023. [[html](https://www.cairn.info/magazine-cahiers-francais-2023-2-page-64.htm)🔒]

- "Qui va payer cette facture énergétique ?" F. Geerolf, Interview a priori, décembre 2022. [[html](https://a-prioris.fr/hauteur-de-vue/francois-geerolf-qui-va-payer-cette-facture-energetique)]

- "Inflation en Europe : les conséquences sociales de la guerre en Ukraine." G. Allègre, F. Geerolf, X. Timbeau, Blog de l'OFCE, juillet 2022. [[blog](https://www.ofce.sciences-po.fr/blog/inflation-en-europe-les-consequences-sociales-de-la-guerre-en-ukraine/)]

- Inflation et pouvoir d'achat : it's the politics, stupid! F. Geerolf & P. Jacquet, Relançons le débat économique, juin 2022. [[pdf](https://fgeerolf.com/RLDE-2022-25-GeerolfJacquet.pdf)] [[html](https://lecercledeseconomistes.fr/inflation-et-pouvoir-dachat-its-the-politics-stupid/)]

- "Quelques remarques au sujet du Blog de l'Insee: Mais si, l'Insee prend bien en compte le logement dans l'inflation !", F. Geerolf, Document de travail, 22 février 2022. [[html](https://fgeerolf.com/blog-insee-IPC-loyers.html)] [[pdf](https://fgeerolf.com/blog-insee-IPC-loyers.pdf)]

- "Le keynésianisme doit-il faire l'économie de la courbe de Phillips ?" F. Geerolf, In L'économie mondiale 2022, La Découverte, p.73-86, septembre 2021. [[pdf](http://www.cepii.fr/PDF_PUB/em/2022/em2022-05.pdf)] [[slides](http://www.cepii.fr/docs/files/reunions/communications/em2022/Economie%20Mondiale%202022_Geerolf.pdf)]

- « On peut rechercher le plein-emploi sans craindre de déclencher une spirale inflationniste », I. Bensidoun & F. Geerolf, Le Monde, 28 avril 2021. [[html](https://www.lemonde.fr/idees/article/2021/04/28/on-peut-rechercher-le-plein-emploi-sans-craindre-de-declencher-une-spirale-inflationniste_6078318_3232.html)🔒]

- "La courbe de Phillips n'est pas celle que vous croyez." F. Geerolf, La Lettre du CEPII, n°417, avril 2021. [[pdf](http://www.cepii.fr/PDF_PUB/lettre/2021/let417.pdf)] [[html](http://www.cepii.fr/CEPII/fr/publications/lettre/abstract.asp?NoDoc=12974)]

### Anglais

{{< include ../publications/en/Geerolf2024a.qmd >}}

{{< include ../publications/en/Geerolf2024c.qmd >}}

{{< include ../publications/en/Geerolf2024b.qmd >}}

- "Are inflation dynamics different in the euro area and the United States?" C. Blot & F. Geerolf, Monetary Dialogue Paper, November 2023, requested by the ECON committee, European Parliament. [[pdf](https://www.europarl.europa.eu/RegData/etudes/IDAN/2023/755706/IPOL_IDA(2023)755706_EN.pdf)] [[html](https://www.europarl.europa.eu/thinktank/fr/document/IPOL_IDA(2023)755706)]

- "The direct and indirect impacts of the war on inflation." C. Blot, J. Creel & F. Geerolf, Monetary Dialogue Paper, March 2023, requested by the ECON committee, European Parliament. [[pdf](https://www.europarl.europa.eu/RegData/etudes/IDAN/2023/741487/IPOL_IDA(2023)741487_EN.pdf)] [[html](https://www.europarl.europa.eu/thinktank/en/document/IPOL_IDA(2023)741487)]

- "Heterogeneity of inflation in the euro area: more complicated than it seems." C. Blot, J. Creel, F. Geerolf & S. Levasseur, Monetary Dialogue Paper, November 2022, requested by the ECON committee, European Parliament. [[pdf](https://www.europarl.europa.eu/RegData/etudes/IDAN/2022/733999/IPOL_IDA(2022)733999_EN.pdf)] [[html](https://www.europarl.europa.eu/thinktank/en/document/IPOL_IDA(2022)733999)]

- "Social Impact of the War in Ukraine (SIWU)." F. Geerolf, X. Timbeau & G. Allègre, OFCE Github repo, July 2022. [[html](https://github.com/OFCE/SIWU)]

- "The Phillips Curve: a Relation between Real Exchange Rate Growth and Unemployment." F. Geerolf, January 2020. [[pdf](https://fgeerolf.com/phillips.pdf)]



