---
title: "Inflation en France: IPC ou IPCH ?"
metadata-files: 
  - _common_fr.yml
---


```{r, echo = FALSE, message = FALSE}
source(here::here("_rinit.R"))
invisible(Sys.setlocale("LC_TIME", "fr_FR.UTF-8"))
invisible(Sys.setenv(TZ = "Europe/Paris"))

`IPC-ou-IPCH` <- tribble(
  ~source, ~dataset,
  "insee", "IPC-1990",
  "insee", "IPC-1970-1980",
  "insee", "IPC-2015",
        "insee", "echantillon-agglomerations-IPC-2024",
        "insee", "ponderations-elementaires-IPC-2024",
        "insee", "liste-varietes-IPC-2024",
  "insee", "IPC-PM-2015",
  "insee", "IPCH-2015") %>%
  arrange(source, dataset)
```

{{< include ../publications/fr/Geerolf2024a.qmd >}}


# Derniers chiffres de l'inflation IPC et IPCH

## Inflation en moyenne annuelle

```{r, echo = F}
c("001762489", #
  "001764363") |>
  paste(i = _, collapse = "+") |>
  paste0("https://www.bdm.insee.fr/series/sdmx/data/SERIES_BDM/", i = _) |>
  rsdmx::readSDMX() |>
  as_tibble() |>
  transmute(TIME_PERIOD,
            OBS_VALUE = as.numeric(OBS_VALUE), 
            `IPC ou IPCH ?` = case_when(grepl("harmonisé", TITLE_FR) ~ "Inflation IPCH",
                                        T ~ "Inflation IPC")) |>
  group_by(`IPC ou IPCH ?`) |>
  arrange(TIME_PERIOD) |>
  mutate(OBS_VALUE = OBS_VALUE/lag(OBS_VALUE)-1) |>
  ungroup() |>
  arrange(desc(TIME_PERIOD)) |>
  slice(1:8) |>
  spread(TIME_PERIOD, OBS_VALUE)  |>
  gt::gt() |>
  gt::fmt_percent(
    columns = 2:5,
    decimals = 1,
    force_sign = T
  ) |>
  gt::cols_align(
    align = "center",
    columns = everything()
  ) |>
  gt::tab_footnote(
    footnote = gt::md(paste0("Date: ", format(Sys.time(), "%A %d %B %Y, %Hh%M"), ". Source: Insee idbanks [001764363](https://www.insee.fr/fr/statistiques/serie/001764363) (IPC), [001762489](https://www.insee.fr/fr/statistiques/serie/001762489) (IPCH)"))
  )
```

## Inflation en glissement annuel

```{r, echo = F}
c("001759971", # IPCH
  "001759970"  #  IPC
  ) |> 
  paste(i = _, collapse = "+") |>
  paste0("https://www.bdm.insee.fr/series/sdmx/data/SERIES_BDM/", i = _) |>
  rsdmx::readSDMX() |>
  as_tibble() |>
  transmute(TIME_PERIOD,
            OBS_VALUE = as.numeric(OBS_VALUE), 
            `IPC ou IPCH ?` = case_when(grepl("harmonisé", TITLE_FR) ~ "Inflation IPCH",
                                        T ~ "Inflation IPC")) |>
  group_by(`IPC ou IPCH ?`) |>
  arrange(TIME_PERIOD) |>
  mutate(OBS_VALUE = OBS_VALUE/lag(OBS_VALUE, 12)-1) |>
  ungroup() |>
  arrange(desc(TIME_PERIOD)) |>
  slice(1:8) |>
  spread(TIME_PERIOD, OBS_VALUE)  |>
  gt::gt() |>
  gt::fmt_percent(
    columns = 2:5,
    decimals = 1,
    force_sign = T
  ) |>
  gt::cols_align(
    align = "center",
    columns = everything()
  ) |>
  gt::tab_footnote(
    footnote = gt::md(paste0("Date: ", format(Sys.time(), "%A %d %B %Y, %Hh%M"), ". Source: Insee idbanks [001759970](https://www.insee.fr/fr/statistiques/serie/001762489) (IPC), [001759971](https://www.insee.fr/fr/statistiques/serie/001764363) (IPCH)"))
  )
```


# Comparatif IPC vs. IPCH

## Ratio IPC/IPCH

### 1996-

```{r}
ig_d("insee", "IPCH-2015", "IPC-IPCH-00-1996-ratio-inverted")
```



### 1999-

```{r}
ig_d("insee", "IPCH-2015", "IPC-IPCH-00-1999-ratio-inverted")
```




## Ratio IPCH/IPC

### 1996-

```{r}
ig_d("insee", "IPCH-2015", "IPC-IPCH-00-1996-ratio")
```



### 1999-

```{r}
ig_d("insee", "IPCH-2015", "IPC-IPCH-00-1999-ratio")
```


## Indices de Prix

### Annuel

#### 1996-

```{r}
ig_d("insee", "IPCH-2015", "IPC-IPCH-00-annual-1996")
```



### Mensuel

#### 1996-

```{r}
ig_d("insee", "IPCH-2015", "IPC-IPCH-00-1996")
```



#### 2008-

```{r}
ig_d("insee", "IPCH-2015", "IPC-IPCH-00-2008")
```


#### 2016-

```{r}
ig_d("insee", "IPCH-2015", "IPC-IPCH-00-2016")
```

## Inflation

### 10 années

```{r}
ig_d("insee", "IPCH-2015", "IPC-IPCH-00-10-annees")
```

### 15 années

```{r}
ig_d("insee", "IPCH-2015", "IPC-IPCH-00-15-annees")
```

### 5 années

```{r}
ig_d("insee", "IPCH-2015", "IPC-IPCH-00-5-annees")
```



# Effet santé

## Poids santé

```{r}
ig_d("insee", "IPCH-2015", "IPC-IPCH-ponderation-06")
```


## Evolution santé

```{r}
ig_d("insee", "IPCH-2015", "IPC-IPCH-06")
```

## Figure 1

```{r}
ig_d("insee", "IPCH-2015", "plot-sante-bind")
```


## Produits pharmaceutiques

#### Tous

```{r}
ig_d("insee", "IPCH-2015", "IPC-IPCH-0611")
```

#### 2020-

À compter du 15 mai 2024, le montant de la participation forfaitaire passe de 1€ à 2€

```{r}
ig_d("insee", "IPCH-2015", "IPC-IPCH-0611-2020")
```

# Enseignement

## Comparaison des pondérations (Figure 2)

```{r}
ig_d("insee", "IPCH-2015", "IPC-IPCH-ponderation-10-101-102-104")
```

## Evolutions

```{r}
ig_d("insee", "IPCH-2015", "IPC-IPCH-10")
```


# Autres différences

## Redevance audiovisuelle

```{r}
ig_d("insee", "IPCH-2015", "IPC-IPCH-094231")
```



## Jeux de hasard, ticket à gratter

### Poids

```{r}
ig_d("insee", "IPC-2015", "POND-0943")
```


### Evolution

Pour 0.9%-1% de l'indice depuis 2016. (l'IPC base 2016)

```{r}
ig_d("insee", "IPCH-2015", "IPC-IPCH-0943")
```

### 1er quintile pour le SMIC ?

```{r}
ig_d("insee", "bdf2017", "0943")
```



# Effets sur la mesure du pouvoir d'achat

## Salaires annuels « en euros constants »

```{r}
ig_d("insee", "SALAIRES-ANNUELS", "PCS-indice-CCE-4-6-IPC-IPCH-reel")
```


## Point d'indice net de la fonction publique


```{r}
ig_d("ipp", "indicefp", "indicefp-reel-1999-cpih-percent-net-brut-mensuel")
```


# Pour en savoir plus...

## Info

- Insee. L'essentiel sur... l'inflation. <https://www.insee.fr/fr/statistiques/4268033>

# Bibliographie en lien

## Français

{{< include ../publications/fr/Blot2025.qmd >}}

{{< include ../publications/fr/Geerolf2024c.qmd >}}

{{< include ../publications/fr/Geerolf2024b.qmd >}}

{{< include ../publications/fr/Geerolf2023c.qmd >}}

{{< include ../publications/fr/Geerolf2023b.qmd >}}

{{< include ../publications/fr/Antonin2023.qmd >}}

{{< include ../publications/fr/Geerolf2023a.qmd >}}

{{< include ../publications/fr/Allegre2022.qmd >}}

{{< include ../publications/fr/Geerolf2022b.qmd >}}

{{< include ../publications/fr/Geerolf2022.qmd >}}

{{< include ../publications/fr/Geerolf2021b.qmd >}}

{{< include ../publications/fr/Geerolf2021a.qmd >}}

## Anglais

{{< include ../publications/en/Blot2025.qmd >}}

{{< include ../publications/en/Geerolf2024c.qmd >}}

{{< include ../publications/en/Geerolf2024b.qmd >}}

{{< include ../publications/en/Geerolf2024a.qmd >}}

{{< include ../publications/en/Geerolf2023c.qmd >}}

{{< include ../publications/en/Geerolf2023b.qmd >}}

{{< include ../publications/en/Blot2023d.qmd >}}

{{< include ../publications/en/Blot2023c.qmd >}}

{{< include ../publications/en/Blot2023b.qmd >}}

{{< include ../publications/en/Blot2023a.qmd >}}

{{< include ../publications/en/Blot2022.qmd >}}

{{< include ../publications/en/Geerolf2022b.qmd >}}

{{< include ../publications/en/Geerolf2022.qmd >}}

{{< include ../working-papers/en/Geerolf2020.qmd >}}

