---
title: Évolution des loyers
metadata-files: 
  - _common_fr.yml
---



```{r, echo = FALSE, message = FALSE}
source(here::here("_rinit.R"))
invisible(Sys.setlocale("LC_TIME", "fr_FR.UTF-8"))
invisible(Sys.setenv(TZ = "Europe/Paris"))
## cd ~/iCloud/website/data; /usr/local/bin/R -e 'quarto::quarto_render("index.qmd")'
## cd ~/iCloud/website/data; /usr/local/bin/R -e 'quarto::quarto_render("pouvoir-achat.qmd")'
## sh ~/iCloud/website/website_short.sh
# (was: loyers <- tribble(~source, ~dataset, ...) -- now auto: theme_source_datasets("loyers"))
```

# Chiffres officiels de l'Insee

## Indice de Référence des loyers (IRL)

Pour les indexations:

```{r echo = F}
readSDMX("https://bdm.insee.fr/series/sdmx/data/SERIES_BDM/001515333") |>     as_tibble() |>
  select(Trimestre = TIME_PERIOD, IRL = OBS_VALUE, DATE_JO) |>
  arrange(desc(Trimestre)) |>
  mutate(IRL = as.numeric(IRL),
         Glissement = scales::percent(IRL/lead(IRL, 4)-1, acc = 0.01)) |>
  select(Trimestre, IRL, Glissement, DATE_JO) |>
  head(5) |>
  gt::gt() |>
  gt::cols_width(3 ~ gt::px(250), 1:2 ~ gt::px(90)) |>
  gt::opt_interactive(use_search = F,
                      use_pagination = F,
                      use_pagination_info = F,
                      use_compact_mode = T,
                      page_size_default = 20,
                      page_size_values = c(5, 10, 15, 20)) |>
  gt::tab_footnote(
    footnote = gt::md(paste0("Date: ", format(Sys.time(), "%A %d %B %Y, %Hh%M"), ". Source: <https://www.insee.fr/fr/statistiques/serie/001515333>"))
  ) |>
  gt::tab_options(table.width = "100%")
```


## Comparaison ILH et IRL

```{r echo = F}
readSDMX("https://bdm.insee.fr/series/sdmx/data/SERIES_BDM/001515333+010600351+010600352+010600353") |>     as_tibble() |>
  select(Trimestre = TIME_PERIOD, indice = OBS_VALUE, TITLE_FR) |>
  group_by(TITLE_FR) |>
  arrange(desc(Trimestre)) |>
  mutate(indice = as.numeric(indice),
         Glissement = scales::percent(indice/lead(indice, 4)-1, acc = 0.01)) |>
  ungroup() |>
  mutate(TITRE = case_when(grepl("IRL", TITLE_FR) ~ "IRL",
                           grepl("Reste de la France métropolitaine", TITLE_FR) ~ "ILH - Province",
                           grepl("France métropolitaine", TITLE_FR) ~ "ILH - France",
                           grepl("Agglomération parisienne", TITLE_FR) ~ "ILH - Aggl. Paris")) |>
  select(TITRE, Trimestre, Glissement) |>
  spread(TITRE, Glissement) |>
  arrange(desc(Trimestre)) |>
  slice(seq(1, 25, 4)) |>
  gt::gt() |>
  gt::cols_width(3 ~ gt::px(250), 1:2 ~ gt::px(90)) |>
  gt::opt_interactive(use_search = F,
                      use_pagination = F,
                      use_pagination_info = F,
                      use_compact_mode = T,
                      page_size_default = 20,
                      page_size_values = c(5, 10, 15, 20)) |>
  gt::tab_footnote(
    footnote = gt::md(paste0("Date: ", format(Sys.time(), "%A %d %B %Y"), ". Source: Insee idbanks [001515333](https://www.insee.fr/fr/statistiques/serie/001515333), [010600351](https://www.insee.fr/fr/statistiques/serie/010600351), [010600352](https://www.insee.fr/fr/statistiques/serie/010600352), [010600353](https://www.insee.fr/fr/statistiques/serie/010600353)"))
  ) |>
  gt::tab_options(table.width = "100%")
```



```{r}
ig_d("insee", "INDICES_LOYERS", "SECTEUR-LIBRE-IRL-2014")
```



# Loi 1948

## 1983-

```{r}
ig_d("insee", "SERIES_LOYERS", "BASE100-SECTEURS-TRIMESTRIEL-1983")
```

## 1990-

```{r}
ig_d("insee", "SERIES_LOYERS", "BASE100-SECTEURS-TRIMESTRIEL-1990")
```


# Indices des loyers

## Indice des Loyers d'Habitation (ILH)

### France métropolitaine

```{r}
ig_d("insee", "INDICES_LOYERS", "FM")
```



### Agglomération parisienne

```{r}
ig_d("insee", "INDICES_LOYERS", "AGGLO-PARIS")
```

### Secteur libre, Paris vs. province

```{r}
ig_d("insee", "INDICES_LOYERS", "SECTEUR-LIBRE")
```


## Indice de Référence des Loyers (IRL)

### IRL Seul

Hausse supposément très inférieure à l'IRL...

```{r}
ig_d("insee", "IRL", "indice")
```

### Tous

```{r}
ig_d("insee", "INDICES_LOYERS", "SECTEUR-LIBRE")
```



# Source OLAP

## Agglomération parisienne

```{r}
ig_d("olap", "loyers_agglo_paris", "loyers-2001")
```

## Paris: OLAP/Insee

```{r}
ig_d("insee", "if_ina_220", "figure-encadre-echelle-log")
```

# ILH

## Législation

Source: Revenus et patrimoine des ménages 2024

```{r}
ig_b("insee", "RPM2024", "F31", "variations-loyers")
```


## Evolution ILH

```{r}
ig_b("insee", "RPM2024", "F31", "fig4")
```

## Méthodologie ILH

```{r}
ig_b("insee", "Note méthodologique_IndiceLoyers_décembre2021 def", "traitement-statistique")
```





# Pour en savoir plus...

```{r, echo = F}
# cd ~/iCloud/website/data; /usr/local/bin/R -e 'quarto::quarto_render("index.qmd")'
# cd ~/iCloud/website/data; /usr/local/bin/R -e 'quarto::quarto_render("pouvoir-achat.qmd")'
# cd ~/iCloud/website/data; /usr/local/bin/R -e 'quarto::quarto_render("inflation-france.qmd")'
# cd ~/iCloud/website/data; /usr/local/bin/R -e 'quarto::quarto_render("macro.qmd")'
# sh ~/iCloud/website/website_short.sh; open https://fgeerolf.com/data/macro-france.html
# sh ~/iCloud/website/website_short.sh; open https://fgeerolf.com/data/inflation-france.html
# sh ~/iCloud/website/website_short.sh; open https://fgeerolf.com/data/pouvoir-achat.html
# sh ~/iCloud/website/website_short.sh
```


# Thèmes reliés

```{r, echo = F}
tribble(~ theme,
        "pouvoir-achat",
        "inflation-france") |>
  theme_file_updates()
```


# Bases de données

```{r, echo = F}
theme_source_datasets("loyers") |>
  source_dataset_file_updates()
```

# Bibliographie

{{< include ../publications/pouvoir-dachat.qmd >}}


```{r, echo = F}
#| output: asis
page_compile_line()
```
