---
title: Données sur l'évolution des loyers
metadata-files: 
  - _common_fr.yml
---



```{r, echo = FALSE, message = FALSE}
source(here::here("_rinit.R"))
invisible(Sys.setlocale("LC_TIME", "fr_FR.UTF-8"))
invisible(Sys.setenv(TZ = "Europe/Paris"))
## cd ~/iCloud/website/data; /usr/local/bin/R -e 'quarto::quarto_render("index.qmd")'
## cd ~/iCloud/website/data; /usr/local/bin/R -e 'quarto::quarto_render("pouvoir-achat.qmd")'
## sh ~/iCloud/website/website_short.sh
# (was: loyers <- tribble(~source, ~dataset, ...) -- now auto: theme_source_datasets("loyers"))
```


# Thèmes reliés

```{r, echo = F}
tribble(~ theme,
        "pouvoir-achat-2017",
        "inflation-france-2017") |>
  theme_file_updates()
```

# Chiffres officiels de l'Insee

## Indice de Référence des loyers

```{r echo = F}
"https://www.insee.fr/fr/statistiques/8725568" |>
  rvest::read_html() |>
  rvest::html_table(header = T, fill = T) |>
  pluck(1) |>
  rename(Trimestre = 1) |>
  arrange(desc(Trimestre)) |>
  gt::gt() |>
  gt::cols_width(3 ~ gt::px(250), 1:2 ~ gt::px(90)) |>
  gt::opt_interactive(use_search = F,
                      use_pagination = F,
                      use_pagination_info = F,
                      use_compact_mode = T,
                      page_size_default = 20,
                      page_size_values = c(5, 10, 15, 20)) |>
  gt::tab_footnote(
    footnote = gt::md(paste0("Date: ", format(Sys.time(), "%A %d %B %Y, %Hh%M"), ". Source: <https://www.insee.fr/fr/statistiques/8725568>"))
  ) |>
  gt::tab_options(table.width = "100%")
```


# Depuis 2017

## Secteur social, libre

### France métropolitaine

```{r}
ig_d("insee", "INDICES_LOYERS", "FM-2017")
```



### Agglomération parisienne

```{r}
ig_d("insee", "INDICES_LOYERS", "AGGLO-PARIS-2017")
```

### Secteur libre, Paris vs. province

```{r}
ig_d("insee", "INDICES_LOYERS", "SECTEUR-LIBRE-2017")
```







## Indice de Référence des Loyers (IRL)

### IRL Seul

Hausse supposément très inférieure à l'IRL...

```{r}
ig_d("insee", "IRL", "indice-100-2017")
```

### Tous

```{r}
ig_d("insee", "INDICES_LOYERS", "SECTEUR-LIBRE-IRL-2017")
```

### 2017T1-2025T1

```{r}
ig_d("insee", "INDICES_LOYERS", "SECTEUR-LIBRE-IRL-2017-2025")
```


## Comparaison Insee-OLAP sur l'agglomération parisienne

```{r}
ig_d("insee", "INDICES_LOYERS", "SECTEUR-LIBRE-INSEE-vs-OLAP-2017-2025")
```



# Bases de données

```{r, echo = F}
theme_source_datasets("loyers") |>
  source_dataset_file_updates()
```

# Bibliographie

{{< include ../publications/pouvoir-dachat.qmd >}}


```{r, echo = F}
#| output: asis
page_compile_line()
```
