---
title: Indicateurs Macroéconomiques de la France
subtitle: Data
author:
  - name: François Geerolf
    url: https://fgeerolf.com
format:
  html:
    code-fold: false
    toc: true
    theme: flatly
    embed-resources: false
editor: source
---


```{r, echo = FALSE, message = FALSE}
source(here::here("_rinit.R"))
invisible(Sys.setlocale("LC_TIME", "fr_FR.UTF-8"))
invisible(Sys.setenv(TZ = "Europe/Paris"))
`macro-france` <-tribble(
  ~source, ~dataset,
  "bdf", "CFT",
  "insee", "t_1101",
  "insee", "t_1102",
  "insee", "t_1105",
  "insee", "CNA-2020-PIB",
  "insee", "CNA-2020-CONSO-MEN",
  "insee", "CNA-2014-CONSO-SI",
  "insee", "CONSO-MENAGES-2020",
  "insee", "CNA-2014-CSI",
  "insee", "CNA-2014-RDB",
  "insee",  "CNT-2014-CB",
  "insee",  "CNT-2014-CSI",
  "insee",  "CNT-2014-PIB-EQB-RF",
  "insee",  "CNT-2014-OPERATIONS",
  "insee",  "conso-mensuelle",
  "insee", "CNA-2014-FBCF-BRANCHE",
  "insee", "CNA-2014-FBCF-SI",
  "insee", "ICA-2015-IND-CONS") %>%
  arrange(source, dataset)
```

# PIB - Comparaisons internationales

```{r, echo = F}
# cd ~/iCloud/website/data/wdi; /usr/local/bin/Rscript --vanilla _dl_one_value.R NY.GDP.PCAP.PP.CD; /usr/local/bin/R -e 'quarto::quarto_render("NY.GDP.PCAP.PP.CD.qmd")'
# cd ~/iCloud/website/data/wdi; /usr/local/bin/Rscript --vanilla _dl_one_value.R NY.GDP.PCAP.CD; /usr/local/bin/R -e 'quarto::quarto_render("NY.GDP.PCAP.CD.qmd")'

# cd ~/iCloud/website/data/wdi; /usr/local/bin/R -e 'quarto::quarto_render("index.qmd")'
# cd ~/iCloud/website/data/oecd; /usr/local/bin/R -e 'quarto::quarto_render("QNA_live.qmd")'
# cd ~/iCloud/website/data/oecd; /usr/local/bin/R -f QNA_9.R; /usr/local/bin/R -e 'quarto::quarto_render("QNA.qmd")'
# cd ~/iCloud/website/data/oecd; /usr/local/bin/R -f QNA_9.R; /usr/local/bin/R -e 'quarto::quarto_render("QNA_live.qmd")'
# cd ~/iCloud/website/data/oecd
# sh ~/iCloud/website/website_short.sh
```


## US, Euro area, France

```{r}
ig_d("wdi", "NY.GDP.PCAP.PP.KD", "US-XC-FR-base-100")
```

## France VS Allemagne

```{r}
ig_d("wdi", "NY.GDP.PCAP.PP.CD", "DE-FR-GDP-PPP")
```

## France VS Suisse

```{r}
ig_d("wdi", "NY.GDP.PCAP.PP.CD", "CH-FR-GDP-PPP")
```


# Indicateur de Chiffre d'Affaires

```{r}
# cd ~/iCloud/website/data/insee; /usr/local/bin/Rscript --vanilla _download_one_pieces.R ICA-2015-IND-CONS; /usr/local/bin/R -e 'quarto::quarto_render("ICA-2015-IND-CONS.qmd")'
# sh ~/iCloud/website/website_short.sh
```

## Fabrication de boissons

```{r}
ig_d("insee", "ICA-2015-IND-CONS", "11-0-01-02-05-06-07-CVS-CJO")
```


# Consommation Mensuelle

```{r, echo = F}
# cd ~/iCloud/website/data/insee; /usr/local/bin/R -e 'quarto::quarto_render("conso-mensuelle.qmd")'
# cd ~/iCloud/website/data/insee; /usr/local/bin/Rscript --vanilla _download_one.R CONSO-MENAGES-2020; /usr/local/bin/R -e 'quarto::quarto_render("CONSO-MENAGES-2020.qmd")'
# sh ~/iCloud/website/website_short.sh
```


## Depuis décembre 2021

```{r}
ig_d("insee", "CONSO-MENAGES-2014", "BIENS-ALIMENTAIRE-ALIMENTAIRE-HORS-TABAC-dec-2021")
```


## Depuis février 2022

```{r}
ig_d("insee", "CONSO-MENAGES-2014", "BIENS-ALIMENTAIRE-feb-2022")
```



## Alimentation, Total, Mensuelle

```{r}
ig_d("insee", "CONSO-MENAGES-2020", "BIENS-ALIMENTAIRE")
```


## Alimentation, Fabriqués, Manufacturés, Energie

```{r}
ig_d("insee", "conso-mensuelle", "ALIM-ENERGIE-FABRIQUES-MANUFACTURES")
```

## Compta nat

```{r}
ig_d("insee", "t_conso_vol", "produits-agricoles")
```


# Investissement

```{r, echo = F}
# cd ~/iCloud/website/data/insee; /usr/local/bin/Rscript --vanilla _download_one.R CNA-2014-FBCF-BRANCHE; /usr/local/bin/R -e 'quarto::quarto_render("CNA-2014-FBCF-BRANCHE.qmd")'
# cd ~/iCloud/website/data/insee; /usr/local/bin/Rscript --vanilla _download_one.R CNA-2014-FBCF-SI; /usr/local/bin/R -e 'quarto::quarto_render("CNA-2014-FBCF-SI.qmd")'
# cd ~/iCloud/website/data/insee; /usr/local/bin/Rscript --vanilla _download_one.R CNT-2014-PIB-EQB-RF; /usr/local/bin/R -e 'quarto::quarto_render("CNT-2014-PIB-EQB-RF.qmd")'
# sh ~/iCloud/website/website_short.sh
```

## Secteur institutionnels

```{r}
ig_d("insee", "CNT-2014-PIB-EQB-RF", "P51-P51B-P51G-P51M-P51P-P51S-1980")
```

## MN, C4, C3, MB

```{r}
ig_d("insee", "CNA-2014-FBCF-SI", "MN-C4-C3-MB")
```


## NNTOTAL, BE, JZ, FZ

```{r}
ig_d("insee", "CNA-2014-FBCF-SI", "NNTOTAL-BE-JZ-FZ")
```

# Chômage

```{r, echo = F}
# cd ~/iCloud/website/data/insee; /usr/local/bin/Rscript --vanilla _download_one.R CHOMAGE-TRIM-NATIONAL; /usr/local/bin/R -e 'quarto::quarto_render("CHOMAGE-TRIM-NATIONAL.qmd")'
# cd ~/iCloud/website/data/insee; /usr/local/bin/Rscript --vanilla _download_one_pieces.R DEMANDES-EMPLOIS-NATIONALES; /usr/local/bin/R -e 'quarto::quarto_render("DEMANDES-EMPLOIS-NATIONALES.qmd")'
# cd ~/iCloud/website/data/eurostat; /usr/local/bin/Rscript --vanilla _download_one.R une_rt_m; /usr/local/bin/R -e 'quarto::quarto_render("une_rt_m.qmd")'

# sh ~/iCloud/website/website_short.sh
```

## Demandeurs d'emplois: A, B, C

```{r}
ig_d("insee", "DEMANDES-EMPLOIS-NATIONALES", "A-B-C")
```


## Age

```{r}
ig_d("insee", "CHOMAGE-TRIM-NATIONAL", "chomage-Age")
```

## Comparaisons Européennes

### France VS Zone €

```{r}
ig_d("eurostat", "une_rt_m", "EA-FR-1998")
```



### Autres pays européens

#### All

```{r}
ig_d("eurostat", "une_rt_m", "FR-DE-IT-ES-NL-PT")
```



#### 1998-

```{r}
ig_d("eurostat", "une_rt_m", "FR-DE-IT-ES-NL-PT-1998")
```

#### 2014-

```{r}
ig_d("eurostat", "une_rt_m", "FR-DE-IT-ES-NL-PT-2014")
```

# Emploi

```{r, echo = F}
# cd ~/iCloud/website/data/eurostat; /usr/local/bin/Rscript --vanilla _download_one.R lfsq_ergaed; /usr/local/bin/R -e 'quarto::quarto_render("lfsq_ergaed.qmd")'
# cd ~/iCloud/website/data/insee; /usr/local/bin/Rscript --vanilla _download_one.R EMPLOI-SALARIE-TRIM-NATIONAL; /usr/local/bin/R -e 'quarto::quarto_render("EMPLOI-SALARIE-TRIM-NATIONAL.qmd")'
# sh ~/iCloud/website/website_short.sh
```

## 1er cycle de l'enseignement secondaire

```{r}
ig_d("eurostat", "lfsq_ergaed", "ED0-2-EL-DE-FR-ES-IT-1995")
```

## Construction, Tertiaire, Industrie

### 2017-

```{r}
ig_d("insee", "EMPLOI-SALARIE-TRIM-NATIONAL", "BE-FZ-GU-2017-Q2")
```


### 1970-

```{r}
ig_d("insee", "EMPLOI-SALARIE-TRIM-NATIONAL", "BE-FZ-GU")
```

# Taux d'épargne (BDF)

```{r, echo = F}
# cd ~/iCloud/website/data/bdf; /usr/local/bin/Rscript --vanilla _download_one.R CFT; /usr/local/bin/R -e 'quarto::quarto_render("CFT.qmd")'
# cd ~/iCloud/website/data/bdf; /usr/local/bin/Rscript --vanilla _metadata_one.R CFT
# sh ~/iCloud/website/website_short.sh
```

## Epargne vs. épargne financière

```{r}
ig_d("bdf", "CFT", "taux-epargne")
```

## Endettement des ménages

### Tous

- Remboursement prêts immobiliers ?

```{r}
ig_d("bdf", "CFT", "DETT-S1M-FR-IT-DE")
```

### 2013-

```{r}
ig_d("bdf", "CFT", "DETT-S1M-FR-IT-DE-2013")
```



# Taux de marge

```{r, echo = F}
# cd ~/iCloud/website/data/insee; /usr/local/bin/Rscript --vanilla _download_one.R CNT-2014-CSI; /usr/local/bin/R -e 'quarto::quarto_render("CNT-2014-CSI.qmd")'
# cd ~/iCloud/website/data/insee; /usr/local/bin/Rscript --vanilla _download_one.R CNT-2014-CB; /usr/local/bin/R -e 'quarto::quarto_render("CNT-2014-CB.qmd")'
# sh ~/iCloud/website/website_short.sh
```

## Excédent brut

```{r}
ig_d("insee", "CNT-2014-CSI", "B2-B1G-S11")
```

## Taux de marge et investissement

### Investissement total

```{r}
ig_d("insee", "CNT-2014-CSI", "investissement-taux-marge")
```


### Investissement des SNF

```{r}
ig_d("insee", "CNT-2014-CSI", "investissement-taux-marge-SNF")
```


## Agro-alimentaire, Energie, Ensemble

### Avec 0

```{r}
ig_d("insee", "CNT-2014-CB", "B2-B1-DE-C1-CNT-2010")
```

### Sans 0

```{r}
ig_d("insee", "CNT-2014-CB", "B2-B1-DE-C1-CNT-2010-sans-0")
```




## EBE

### C1, C2, DE, HZ

```{r}
ig_d("insee", "CNT-2014-CB", "B2-gdp-C1-DE-HZ-C2-2000")
```



### Services, Industrie, Tertiaire marchand

```{r}
ig_d("insee", "CNT-2014-CB", "B2-gdp-DI-DIM-DS-DSM")
```




# Commerce Extérieur

```{r, echo = F}
# cd ~/iCloud/website/data/insee; /usr/local/bin/Rscript --vanilla _download_one.R CNT-2014-OPERATIONS; /usr/local/bin/R -e 'quarto::quarto_render("CNT-2014-OPERATIONS.qmd")'
# cd ~/iCloud/website/data/insee; /usr/local/bin/R -f econ-gen-solde-ech-ext-2.R; /usr/local/bin/R -e 'quarto::quarto_render("econ-gen-solde-ech-ext-2.qmd")'
# cd ~/iCloud/website/data/insee; /usr/local/bin/R -f t_zzz.R; /usr/local/bin/R -e 'quarto::quarto_render("t_zonexp_val.qmd")'
# sh ~/iCloud/website/website_short.sh
```

## Balance extérieure

```{r}
ig_d("insee", "t_recapAgent_val", "B9NF-RdM-APU-percent-PIB-12mois")
```

## Balance des biens: Douanes vs. BPM6

- Différences: voir page 26. Méthodologie. La balance des paiements et la position extérieure de la France. [pdf](https://www.banque-france.fr/fr/system/files?file=2023-06/bdp-methodologie_072015.pdf)

```{r}
ig_d("bdf", "BPM6", "biens-douanes-vs-BPM6-M-cumul")
```



## Balance énergétique

```{r}
ig_d("insee", "econ-gen-solde-ech-ext-2", "ENER-SOLD")
```

## Par Zone

```{r}
ig_d("insee", "t_zonexp_val", "EXP-IMP-PIB")
```



## Exports et imports

```{r}
ig_d("insee", "CNT-2020-PIB-EQB-RF", "P6-P7-PIB")
```

## Solde commercial

```{r}
ig_d("insee", "CNT-2020-PIB-EQB-RF", "SOLDE-PIB")
```

## Balance commerciale

### Biens, Services, B&S (manque tourisme)

```{r}
ig_d("insee", "CNT-2020-OPERATIONS", "NX-DS-DB-D")
```




### Tous

```{r}
ig_d("insee", "CNT-2020-OPERATIONS", "NX-DIM-DI")
```

### 1990-

```{r}
ig_d("insee", "CNT-2020-OPERATIONS", "NX-DIM-DI-1990")
```

## Exportations

### 2017-

```{r}
ig_d("insee", "CNT-2020-OPERATIONS", "DIM-DI-DB-P6-2017")
```

## Importations

### 2017-

```{r}
ig_d("insee", "CNT-2020-OPERATIONS", "DIM-DI-DB-P7-2017")
```

# Balance courante & compte financier

## Biens, Services, B&S, Transactions courantes

```{r}
ig_d("bdf", "BPM6", "biens-services-biensetservices-M-cumul")
```

## Services

```{r}
ig_d("bdf", "BPM6", "services-S-SXD-SC-SD-M-cumul")
```




## Compte financier

```{r}
ig_d("bdf", "BPM6", "biens-services-biensetservices-M-cumul")
```



# Position Extérieure Nette

- Actif: 10284748.8 / Passif: 11170548.7

- IIP: -885799.9 ($ 900 Mds) = 30% du PIB

## Présentation simplifiée

```{r}
ig_b("imf", "france-IIP-2023Q2")
```

## Actifs

```{r}
ig_b("imf", "france-IIP-2023T2-1")
```


## Passifs

```{r}
ig_b("imf", "france-IIP-2023T2-2")
```


## Actifs / Passifs

```{r}
ig_b("imf", "france-IIP-2023T2")
```



# Pour en savoir plus...

## Economic Dashboard

- Economic dashboard. [html](https://www.insee.fr/en/statistiques/2405582)