---
title: Les chiffres du pouvoir d'achat
subtitle: Data
lang: fr
filters:
  - ../code/genderize-fr.lua
author:
  - name: François Geerolf
    url: https://fgeerolf.com
format:
  html:
    code-fold: false
    toc: true
    theme: flatly
    embed-resources: false
    include-in-header:
      - text: |
          <link rel="stylesheet" href="https://cdnjs.cloudflare.com/ajax/libs/font-awesome/6.4.0/css/all.min.css">
editor: source
---



```{r, echo = FALSE, message = FALSE}
source(here::here("_rinit.R"))
invisible(Sys.setlocale("LC_TIME", "fr_FR.UTF-8"))
invisible(Sys.setenv(TZ = "Europe/Paris"))
## cd ~/iCloud/website/data; /usr/local/bin/R -e 'quarto::quarto_render("index.qmd")'
## cd ~/iCloud/website/data; /usr/local/bin/R -e 'quarto::quarto_render("pouvoir-achat.qmd")'
## sh ~/iCloud/website/website_short.sh
`pouvoir-achat` <- tribble(
  ~source, ~dataset,
  "insee",  "CNA-2014-RDB",
  "insee",  "CNT-2014-CSI",
  "insee",  "conso-eff-fonction",
  "insee", "reve-niv-vie-individu-activite",
  "insee", "reve-niv-vie-pouv-achat-trim",
  "insee", "reve-conso-evo-dep-pa",
  "insee", "t_men_val",
  "insee", "t_pouvachat_val",
  "insee", "econ-gen-revenu-dispo-pouv-achat-2",
  "insee", "t_salaire_val",
  "insee", "t_recapAgent_val",
  "oecd",  "HH_DASH",
  "insee",  "T_7401") %>%
  arrange(source, dataset)
```

# Chiffres officiels de l'Insee


## Evolutions trimestrielles (%)

```{r echo = F}
"https://www.insee.fr/fr/statistiques/2830166" |>
  rvest::read_html() |>
  rvest::html_table(header = T, fill = T) |>
  pluck(1) |>
  gt::gt() |>
  gt::cols_width(Indicateur ~ gt::px(250), everything() ~ gt::px(90)) |>
  gt::opt_interactive(use_search = F,
                      use_pagination = F,
                      use_pagination_info = F,
                      use_compact_mode = T,
                      page_size_default = 20,
                      page_size_values = c(5, 10, 15, 20)) |>
  gt::tab_footnote(
    footnote = gt::md(paste0("Date: ", format(Sys.time(), "%A %d %B %Y, %Hh%M"), ". Source: <https://www.insee.fr/fr/statistiques/2830166#tableau-figure1>"))
  ) |>
  gt::tab_options(table.width = "100%")
```

## Evolutions annuelles (%)


```{r echo = F}
"https://www.insee.fr/fr/statistiques/2830244" |>
  rvest::read_html() |>
  rvest::html_table(header = T, fill = T) |>
  pluck(1) |>
  gt::gt() |>
  gt::cols_width(Indicateur ~ gt::px(300), everything() ~ gt::px(60)) |>
  gt::opt_interactive(use_search = F,
                      use_pagination = F,
                      use_pagination_info = F,
                      use_compact_mode = T,
                      page_size_default = 20,
                      page_size_values = c(5, 10, 15, 20)) |>
  gt::tab_footnote(
    footnote = gt::md(paste0("Date: ", format(Sys.time(), "%A %d %B %Y, %Hh%M"), ". Source: <https://www.insee.fr/fr/statistiques/2830244#tableau-figure1_radio1>"))
  ) |>
  gt::tab_options(table.width = "100%")
```





# Retraites, Point d'indice (net)

```{r, echo = F}
# cd ~/iCloud/website/data/insee; /usr/local/bin/R -e 'quarto::quarto_render("t_pouvachat_val.qmd")'
# sh ~/iCloud/website/website_short.sh
```

## Revalorisation retraites

```{r, echo = F}
ig_d("ipp", "revalorisation_pension", "reval-1999-reel")
```


## Revalorisation retraites

```{r}
ig_d("ipp", "revalorisation_pension", "reval-1999-reel")
```


## Indice de la fonction publique

### 1999-

```{r}
ig_d("ipp", "indicefp", "indicefp-reel-1999-cpih-percent-net-brut-mensuel")
```



### 2017-

```{r}
ig_d("ipp", "indicefp", "indicefp-reel-2017-cpih-percent-net-brut-mensuel")
```

### 2017T2-

```{r}
ig_d("ipp", "indicefp", "indicefp-reel-2017T2-cpih-percent-net-brut-mensuel")
```



# Evolution du pouvoir d'achat

```{r, echo = F}
# cd ~/iCloud/website/data/insee; /usr/local/bin/R -e 'quarto::quarto_render("t_men_val.qmd")'
# cd ~/iCloud/website/data/insee; /usr/local/bin/R -e 'quarto::quarto_render("t_pouvachat_val.qmd")'
# sh ~/iCloud/website/website_short.sh
```

## 1999-

```{r}
ig_d("insee", "econ-gen-revenu-dispo-pouv-achat-2", "pouvoir-achat-1999")
```


## 2019-

```{r}
ig_d("insee", "econ-gen-revenu-dispo-pouv-achat-2", "pouvoir-achat-2019")
```



## Evolution du RDB vs. déflateur de la conso

```{r}
ig_d("insee", "t_pouvachat_val", "P3prix-B6-B7-GA-1990")
```

## Comparer déflateur

### 1990-

```{r}
ig_d("insee", "t_pib_vol", "deflateur-P3M-P51M-somme-1990")
```

### 1999-

```{r}
ig_d("insee", "t_pib_vol", "deflateur-P3M-P51M-somme-1999")
```



## Pouvoir d'achat du RDB

```{r}
ig_d("insee", "t_pouvachat_val", "pouvoir-achat-GA")
```


## RDB, RDB moins capital

```{r}
ig_d("insee", "t_men_val", "RDB-RDBmoinsK")
```



# Types de revenus

## Revenus de la propriété

### Trimestriel

```{r}
ig_d("insee", "t_men_val", "B2S14-D4-log-1995")
```



### Annuel

```{r}
ig_d("insee", "T_7401", "D4-D42-D44-1995")
```



# Depuis 1996

```{r, echo = F}
# cd ~/iCloud/website/data/insee; /usr/local/bin/Rscript --vanilla _download_one.R SALAIRES-ANNUELS; /usr/local/bin/R -e 'quarto::quarto_render("SALAIRES-ANNUELS.qmd")'
# cd ~/iCloud/website/data/insee; /usr/local/bin/Rscript --vanilla _download_one.R IPCH-2015; /usr/local/bin/R -e 'quarto::quarto_render("IPCH-2015.qmd")'
# sh ~/iCloud/website/website_short.sh
```

## PCS

```{r}
ig_d("insee", "SALAIRES-ANNUELS", "PCS-indice")
```



## Pas de hausse des inégalités ?

### Nominal

```{r}
ig_d("insee", "SALAIRES-ANNUELS", "D1-D5-D9-C95-C99-indice")
```



### Reel


```{r}
ig_d("insee", "SALAIRES-ANNUELS", "D1-D5-D9-C95-C99-indice-reel")
```


# Depuis 2008


## Pas de hausse des inégalités ?

### Réel

```{r}
ig_d("insee", "SALAIRES-ANNUELS", "D1-D5-D9-C95-C99-indice-reel-2008")
```




# Pouvoir d'achat

```{r, echo = F}
# cd ~/iCloud/website/data/insee; /usr/local/bin/Rscript --vanilla _download_one.R CNA-2014-RDB; /usr/local/bin/R -e 'quarto::quarto_render("CNA-2014-RDB.qmd")'
# sh ~/iCloud/website/website_short.sh
```

## Evolution depuis 1996

```{r}
ig_d("insee", "reve-niv-vie-individu-activite", "1996-2008-2019-moy")
```

## Personne > UC > Ménage

Dernier chiffre RDB/ménage (2022): -0.6% 

```{r}
ig_d("insee", "CNA-2014-RDB", "menage-personne-UC-arbitrable-1996")
```


# Population, unités de consommation

## 1959-

```{r}
ig_d("insee", "econ-gen-revenu-dispo-pouv-achat-2", "demographie")
```



## 1999-

```{r}
ig_d("insee", "econ-gen-revenu-dispo-pouv-achat-2", "demographie-1999")
```



# Détail du RDB

## Salaires

```{r}
ig_d("insee", "T_7401", "18-26-42-montant-log-1995")
```



## Dividendes, Ménages

### Mds € (montants trimestriels)

```{r}
ig_d("insee", "t_recapAgent_val", "D42-menages")
```



### % du PIB

```{r}
ig_d("insee", "t_recapAgent_val", "D42-menages-percent-PIB")
```



## Dividendes

```{r}
ig_d("insee", "t_recapAgent_val", "D42-nets-percent-PIB")
```

# Revenu disponible

Dernier chiffre RDB/ménage (2022): -0.6% 

## Par ménage, par personne, par UC

```{r}
ig_d("insee", "CNA-2014-RDB", "menage-personne-UC")
```

# Comparaisons internationales

## GDI

### 1999-

```{r}
ig_d("eurostat", "nasq_10_nf_tr", "B6G-FR-DE-IT-ES-NL-1999")
```



## GDI, real, per person

### 1999-

```{r}
ig_d("eurostat", "nasq_10_nf_tr", "B6G-R-HAB-FR-DE-IT-ES-NL-1999")
```

### OECD

```{r}
ig_d("oecd", "NAAG", "B6NS14S15DEF-ITA-ESP-FRA-DEU-1999")
```



### 2017-

```{r}
ig_d("eurostat", "nasq_10_nf_tr", "B6G-R-HAB-FR-DE-IT-ES-NL-2017")
```

## Quelle inflation ?

### CPI vs. HICP

```{r}
ig_d("oecd", "PRICES_CPI", "CPHPTT01-CPALTT01-IXOB-M-FRA-DEU-1996")
```


# Pour en savoir plus...

```{r, echo = F}
# cd ~/iCloud/website/data; /usr/local/bin/R -e 'quarto::quarto_render("index.qmd")'
# cd ~/iCloud/website/data; /usr/local/bin/R -e 'quarto::quarto_render("pouvoir-achat.qmd")'
# cd ~/iCloud/website/data; /usr/local/bin/R -e 'quarto::quarto_render("inflation-france.qmd")'
# cd ~/iCloud/website/data; /usr/local/bin/R -e 'quarto::quarto_render("macro.qmd")'
# sh ~/iCloud/website/website_short.sh; open https://fgeerolf.com/data/macro-france.html
# sh ~/iCloud/website/website_short.sh; open https://fgeerolf.com/data/inflation-france.html
# sh ~/iCloud/website/website_short.sh; open https://fgeerolf.com/data/pouvoir-achat.html
# sh ~/iCloud/website/website_short.sh
```

# Bibliographie

{{< include ../publications/pouvoir-dachat.qmd >}}


# Bases de données

```{r, echo = F}
`pouvoir-achat` |>
  source_dataset_file_updates()
```
