---
title: Évolution du pouvoir d'achat depuis 2017
subtitle: Données
lang: fr
filters:
  - ../code/genderize-fr.lua
author:
  - name: François Geerolf
    url: https://fgeerolf.com
format:
  html:
    code-fold: false
    toc: true
    theme: flatly
    embed-resources: false
    include-in-header:
      - text: |
          <meta name="twitter:card" content="summary">
          <meta name="twitter:title" content="Données sur l'évolution du pouvoir d'achat en France depuis 2017">
          <meta name="twitter:description" content="Données officielles Insee, par type de revenu, retraite, indice fonction publique...">
          <meta name="twitter:image" content="https://fgeerolf.com/files/mesurer-le-pouvoir-d-achat.jpg">
          <link rel="stylesheet" href="https://cdnjs.cloudflare.com/ajax/libs/font-awesome/6.4.0/css/all.min.css">
    include-after-body: ../statcounter.html
    other-links:
      - text: "Mesurer « le » pouvoir d'achat (9 juillet 2024)"
        href: "https://fgeerolf.com/mesurer-le-pouvoir-d-achat.html"
        icon: link
editor: source
---



```{r, echo = FALSE, message = FALSE}
source(here::here("_rinit.R"))
invisible(Sys.setlocale("LC_TIME", "fr_FR.UTF-8"))
invisible(Sys.setenv(TZ = "Europe/Paris"))
`pouvoir-achat-2017` <- tribble(
  ~source, ~dataset,
  "insee",  "CNA-2014-RDB",
  "insee",  "CNT-2014-CSI",
  "insee",  "conso-eff-fonction",
  "insee", "reve-niv-vie-individu-activite",
  "insee", "reve-niv-vie-pouv-achat-trim",
  "insee", "reve-conso-evo-dep-pa",
  "insee", "t_men_val",
  "insee", "t_pouvachat_val",
  "insee", "econ-gen-revenu-dispo-pouv-achat-2",
  "insee", "t_salaire_val",
  "insee", "t_recapAgent_val",
  "insee", "SALAIRES-ANNUELS",
  "oecd",  "HH_DASH",
  "insee",  "T_7401",
  "insee", "T_2101") %>%
  arrange(source, dataset)
```



# Thèmes reliés

```{r, echo = F}
tribble(~ theme,
        "pouvoir-achat-2017", 
        "inflation-europe-2017", 
        "inflation-france-2017", 
        "inflation-2017") |>
  theme_file_updates()
```

# Chiffres officiels sur « le » pouvoir d'achat au sens de l'Insee

## Annuel, 2017-

```{r}
ig_d("insee", "econ-gen-revenu-dispo-pouv-achat-2", "pouvoir-achat-2017")
```


## Trimestriel, 2017T1-

```{r}
ig_d("insee", "t_pouvachat_val", "pouvoir-achat-RDB-2017T1")
```


## Trimestriel, 2017T2-

```{r}
ig_d("insee", "t_pouvachat_val", "pouvoir-achat-RDB-2017T2")
```

## Dernières évolutions trimestrielles (%)

```{r echo = F}
"https://www.insee.fr/fr/statistiques/2830166" |>
  rvest::read_html() |>
  rvest::html_table(header = T, fill = T) |>
  pluck(1) |>
  gt::gt() |>
  gt::cols_width(Indicateur ~ gt::px(250), everything() ~ gt::px(90)) |>
  gt::opt_interactive(use_search = F,
                      use_pagination = F,
                      use_pagination_info = F,
                      use_compact_mode = T,
                      page_size_default = 20,
                      page_size_values = c(5, 10, 15, 20)) |>
  gt::tab_footnote(
    footnote = gt::md(paste0("Date: ", format(Sys.time(), "%A %d %B %Y, %Hh%M"), ". Source: <https://www.insee.fr/fr/statistiques/2830166#tableau-figure1>"))
  ) |>
  gt::tab_options(table.width = "100%")
```

## Dernières évolutions annuelles (%)


```{r echo = F}
"https://www.insee.fr/fr/statistiques/2830244" |>
  rvest::read_html() |>
  rvest::html_table(header = T, fill = T) |>
  pluck(1) |>
  gt::gt() |>
  gt::cols_width(Indicateur ~ gt::px(300), everything() ~ gt::px(60)) |>
  gt::opt_interactive(use_search = F,
                      use_pagination = F,
                      use_pagination_info = F,
                      use_compact_mode = T,
                      page_size_default = 20,
                      page_size_values = c(5, 10, 15, 20)) |>
  gt::tab_footnote(
    footnote = gt::md(paste0("Date: ", format(Sys.time(), "%A %d %B %Y, %Hh%M"), ". Source: <https://www.insee.fr/fr/statistiques/2830244#tableau-figure1_radio1>"))
  ) |>
  gt::tab_options(table.width = "100%")
```


## Évolution de la dépense et du pouvoir d’achat des ménages

```{r echo = F}
"https://www.insee.fr/fr/statistiques/2385829" |>
  rvest::read_html() |>
  rvest::html_table(header = T, fill = T) |>
  pluck(1) |>
  mutate(across(1, ~ as.numeric(.))) |>
  dplyr::filter(dplyr::pick(1)[[1]] >= 2017) |>
  gt::gt() |>
  gt::cols_width(1 ~ gt::px(70), everything() ~ gt::px(150)) |>
  gt::opt_interactive(use_search = F,
                      use_pagination = F,
                      use_pagination_info = F,
                      use_compact_mode = T,
                      page_size_default = 20,
                      page_size_values = c(5, 10, 15, 20)) |>
  gt::tab_footnote(
    footnote = gt::md(paste0("Date: ", format(Sys.time(), "%A %d %B %Y, %Hh%M"), ". Source: <https://www.insee.fr/fr/statistiques/2385829#tableau-figure1_radio1>"))
  ) |>
  gt::tab_options(table.width = "100%")
```


# Décomposition « du »  pouvoir d'achat au sens de l'Insee

```{r, echo = F}
# cd ~/iCloud/website/data/insee; /usr/local/bin/R -e 'quarto::quarto_render("t_men_val.qmd")'
# cd ~/iCloud/website/data/insee; /usr/local/bin/R -e 'quarto::quarto_render("t_pouvachat_val.qmd")'
# sh ~/iCloud/website/website_short.sh
```

## Données démographiques

```{r}
ig_d("insee", "econ-gen-revenu-dispo-pouv-achat-2", "demographie-2017")
```

## Masse salariale brute et nette

```{r}
ig_d("insee", "T_2101", "brut-net-base-100-2017")
```

## Prestations sociales, EBE

```{r}
ig_d("insee", "T_2101", "EBE-prestations-sociales-base-100-2017")
```


## Assurances, % du RDB

```{r}
ig_d("insee", "T_2103", "ASSUR-2017")
```



## Revenus de la propriété

### Trimestriel

```{r}
ig_d("insee", "t_men_val", "B2S14-D4-log-2017")
```



### Annuel

```{r}
ig_d("insee", "T_7401", "D4-D42-D44-2017")
```

## Comparer déflateur

Difficile car l'Insee ne publie pas officiellement le déflateur hors SIFIM.

### Déflateur consommation vs. investissement

```{r}
ig_d("insee", "t_pib_vol", "deflateur-P3M-P51M-somme-2017")
```

### Déflateur

```{r}
ig_d("insee", "t_pouvachat_val", "P3prix-B6-B7-index-2017")
```



### Consommation, PIB

```{r}
ig_d("insee", "t_pib_vol", "consommation-2017T2-log")
```


## Loyers effectifs, imputés

### Prix courants

#### Par fonction

```{r}
ig_d("insee", "CNA-2020-CONSO-MEN", "FON041-FON042-NNTOTAL-VAL-2017")
```

#### Autre

```{r}
ig_d("insee", "CNA-2020-CONSO-MEN", "GGL68R-HHL68R1-HHL68R2-GGL68I-NNTOTAL-VAL-2017")
```




### Prix chaîné année de base (non équilibré)

```{r}
ig_d("insee", "CNA-2020-CONSO-MEN", "FON041-FON042-NNTOTAL-PCH-2017")
```






# Salaires, pouvoir d'achat

## Salaires annuels

### Professions Catégories Socioprofessionnelles (PCS)

#### Nominaux

```{r}
ig_d("insee", "SALAIRES-ANNUELS", "PCS-indice-2017")
```

#### Réels

```{r}
ig_d("insee", "SALAIRES-ANNUELS", "PCS-indice-CCE-4-6-IPC-IPCH-reel-2017")
```








### Déciles, médiane, Centiles

#### Nominaux

```{r}
ig_d("insee", "SALAIRES-ANNUELS", "D1-D5-D9-C95-C99-indice-2017")
```

#### Réels au sens de l'IPCH

```{r}
ig_d("insee", "SALAIRES-ANNUELS", "D1-D5-D9-C95-C99-indice-reel-2017")
```

#### Réels au sens de l'IPC

```{r}
ig_d("insee", "SALAIRES-ANNUELS", "D1-D5-D9-C95-C99-indice-reel-IPC-2017")
```

### Cadres, y compris chefs d'entreprise salariés

```{r}
ig_d("insee", "SALAIRES-ANNUELS", "PCS-cadres-indice-IPC-IPCH-reel-2017")
```

## Salaires par tête, comptabilité nationale

### 2017T1-

```{r}
ig_d("insee", "t_salaire_val", "TOTAL-OQ-2017T1")
```



### 2017T2-

```{r}
ig_d("insee", "t_salaire_val", "TOTAL-AZ-C-2017T1")
```

## Salaires de base

```{r}
ig_d("dares", "les-indices-de-salaire-de-base", "bind-2017T2")
```

## Niveau du Salaire Minimum

### En euros

```{r}
ig_d("insee", "SMIC-COTISATIONS", "SMIC-2017")
```

### Indice 100

```{r}
ig_d("insee", "SMIC-COTISATIONS", "SMIC-2017-indice")
```



# Revalorisation des pensions de retraite

```{r, echo = F}
# cd ~/iCloud/website/data/insee; /usr/local/bin/R -e 'quarto::quarto_render("t_pouvachat_val.qmd")'
# sh ~/iCloud/website/website_short.sh
```

## Revalorisation retraites

```{r, echo = F}
ig_d("ipp", "revalorisation_pension", "reval-2017-reel")
```


## Revalorisation retraites

```{r}
ig_d("ipp", "revalorisation_pension", "reval-2017-reel")
```


# Indice de la fonction publique

## Point d'indice

### 2017-

```{r}
ig_d("ipp", "indicefp", "indicefp-reel-2017-cpih-percent-net-brut-mensuel")
```

### 2017T2-

```{r}
ig_d("ipp", "indicefp", "indicefp-reel-2017T2-cpih-percent-net-brut-mensuel")
```



# Contexte macro

## Balance des secteurs institutionnels

```{r}
ig_d("insee", "t_recapAgent_val", "B9NF-percent-PIB-2018-bis2")
```

## PIB/habitant

```{r}
ig_d("eurostat", "nama_10_pc", "DE-IT-FR-CPPPSEU272020HAB-CPEURHAB-2017")
```


# Comparaisons internationales

## GDI

```{r}
ig_d("eurostat", "nasq_10_nf_tr", "B6G-FR-DE-IT-ES-NL-2017")
```



## GDI, real, per person

```{r}
ig_d("eurostat", "nasq_10_nf_tr", "B6G-R-HAB-FR-DE-IT-ES-NL-2017")
```


## CPI vs HICP

```{r}
ig_d("oecd", "PRICES_ALL", "T-FRA-DEU-2017")
```



# Bibliographie

{{< include ../publications/pouvoir-dachat.qmd >}}


# Bases de données

```{r, echo = F}
`pouvoir-achat-2017` |>
  source_dataset_file_updates()
```
