---
title: Analyse des Données de Salaires
metadata-files: 
  - _common_fr.yml
---


```{r, echo = FALSE, message = FALSE}
source(here::here("_rinit.R"))
invisible(Sys.setlocale("LC_TIME", "fr_FR.UTF-8"))
invisible(Sys.setenv(TZ = "Europe/Paris"))

salaires <- tribble(
  ~source, ~dataset,
  "dares", "les-indices-de-salaire-de-base",
  "insee",  "CNA-2014-RDB",
  "insee",  "CNT-2014-CSI",
  "insee",  "ECRT2023",
  "insee",  "if230",
  "insee",  "INDICE-TRAITEMENT-FP",
  "insee", "ir_salaires_SL_csv",
  "insee", "ir_salaires_SL_23_csv",
  "insee",  "SALAIRES-ANNUELS",
  "insee",  "SALAIRES-ACEMO",
  "insee",  "SALAIRES-ACEMO-2017",
  "insee", "T_2101",
  "insee",  "T_7401",
  "insee", "t_salaire_val") %>%
  arrange(source, dataset)
```

# SMIC

```{r, echo = F}
# cd ~/iCloud/website/data/insee; /usr/local/bin/Rscript --vanilla _download_one.R SMIC-COTISATIONS; /usr/local/bin/R -e 'quarto::quarto_render("SMIC-COTISATIONS.qmd")'
# sh ~/iCloud/website/website_short.sh
```

## Montant du Smic en France hors Mayotte

```{r echo = F}
"https://www.insee.fr/fr/statistiques/1375188#figure1_radio1" |>
  rvest::read_html() |>
  rvest::html_table(header = T, fill = T) |>
  pluck(1) |>
  gt::gt() |>
  gt::cols_width(1 ~ gt::px(60), 2 ~ gt::px(70), everything() ~ gt::px(120)) |>
  gt::opt_interactive(use_search = F,
                      use_pagination = F,
                      use_pagination_info = F,
                      use_compact_mode = T,
                      page_size_default = 20,
                      page_size_values = c(5, 10, 15, 20)) |>
  gt::tab_footnote(
    footnote = gt::md(paste0("Date: ", format(Sys.time(), "%A %d %B %Y, %Hh%M"), ". Source: <https://www.insee.fr/fr/statistiques/1375188#figure1_radio1>"))
  ) |>
  gt::tab_options(table.width = "100%")
```

## Tous

```{r}
ig_d("insee", "SMIC-COTISATIONS", "SMIC-2005")
```



## 2012-

```{r}
ig_d("insee", "SMIC-COTISATIONS", "SMIC-2012")
```

## 2020-

```{r}
ig_d("insee", "SMIC-COTISATIONS", "SMIC-2020")
```

# Salaire Moyen de Base (SMB)

```{r, echo = F}
# cd ~/iCloud/website/data/insee; /usr/local/bin/Rscript --vanilla _download_one.R SALAIRES-ANNUELS; /usr/local/bin/R -e 'quarto::quarto_render("SALAIRES-ANNUELS.qmd")'
# sh ~/iCloud/website/website_short.sh
```

## Salaires VS IPC VS IPCH

### 2017T2-

```{r}
ig_d("dares", "les-indices-de-salaire-de-base", "bind-2017T2")
```

### 2019T4-

```{r}
ig_d("dares", "les-indices-de-salaire-de-base", "bind-2019T4")
```



### 2020T4-

```{r}
ig_d("dares", "les-indices-de-salaire-de-base", "bind")
```


## Insee

### 1999-

```{r}
ig_d("insee", "SALAIRES-ACEMO-2017", "ISMS-ITSHO-SALAIRES-ACEMO-2017-1999-100")
```

### 2017-

```{r}
ig_d("insee", "SALAIRES-ACEMO-2017", "ISMS-ITSHO")
```

### 1999-2017

```{r}
ig_d("insee", "SALAIRES-ACEMO", "ISMS-ITSHO")
```


## Ensemble


### Tous

```{r}
ig_d("dares", "les-indices-de-salaire-de-base", "salaires")
```

### 2021T3-

```{r}
ig_d("dares", "les-indices-de-salaire-de-base", "salaires-2021T3")
```


## Cadres

### Tous

```{r}
ig_d("dares", "les-indices-de-salaire-de-base", "salaires-cadres")
```

### 2021T3-

```{r}
ig_d("dares", "les-indices-de-salaire-de-base", "salaires-cadres-2021T3")
```




# Salaire Moyen Par Tête (SMPT)

```{r, echo = F}
# cd ~/iCloud/website/data/insee; /usr/local/bin/Rscript --vanilla _download_one.R SALAIRES-ANNUELS; /usr/local/bin/R -e 'quarto::quarto_render("SALAIRES-ANNUELS.qmd")'
# sh ~/iCloud/website/website_short.sh
```

## TOTAL, AZ, C

### 1990-

```{r}
ig_d("insee", "t_salaire_val", "TOTAL-AZ-C-valeur-1990")
```




### 2021T3-

```{r}
ig_d("insee", "t_salaire_val", "TOTAL-AZ-C-2021T3")
```

## TOTAL, OQ

### 2019T4-

```{r}
ig_d("insee", "t_salaire_val", "TOTAL-OQ-2019T4")
```

### 2021T3-

```{r}
ig_d("insee", "t_salaire_val", "TOTAL-OQ-2019T4")
```



## C2, C3, C4, C5

### All

```{r}
ig_d("insee", "t_salaire_val", "C2-C3-C4-C5-valeur")
```

### 1990-

```{r}
ig_d("insee", "t_salaire_val", "C2-C3-C4-C5-valeur-1990")
```

# Depuis 1996

```{r, echo = F}
# cd ~/iCloud/website/data/insee; /usr/local/bin/Rscript --vanilla _download_one.R SALAIRES-ANNUELS; /usr/local/bin/R -e 'quarto::quarto_render("SALAIRES-ANNUELS.qmd")'
# sh ~/iCloud/website/website_short.sh
```

## PCS

```{r}
ig_d("insee", "SALAIRES-ANNUELS", "PCS-indice")
```


## PCS, Réel

```{r}
ig_d("insee", "SALAIRES-ANNUELS", "PCS-indice-CCE-4-6-IPC-IPCH-reel")
```



## Pas de hausse des inégalités ?

```{r}
ig_d("insee", "SALAIRES-ANNUELS", "D1-D5-D9-C95-C99-indice")
```



# Salaires

```{r, echo = F} the 
# cd ~/iCloud/website/data/insee; /usr/local/bin/Rscript --vanilla _download_one.R SALAIRES-ANNUELS; /usr/local/bin/R -e 'quarto::quarto_render("SALAIRES-ANNUELS.qmd")'
# sh ~/iCloud/website/website_short.sh
```

## Tous

```{r}
ig_d("insee", "SALAIRES-ANNUELS", "010752373-010752366-1996")
```




## 1999-

```{r}
ig_d("insee", "SALAIRES-ANNUELS", "010752373-010752366-1999")
```




# Indice de traitement de la fonction publique

```{r, echo = F}
# cd ~/iCloud/website/data/insee; /usr/local/bin/Rscript --vanilla _download_one.R INDICE-TRAITEMENT-FP; /usr/local/bin/R -e 'quarto::quarto_render("INDICE-TRAITEMENT-FP.qmd")'
# sh ~/iCloud/website/website_short.sh
```

## Tous

```{r}
ig_d("insee", "INDICE-TRAITEMENT-FP", "T-net-brut")
```

## Catégorie A

```{r}
ig_d("insee", "INDICE-TRAITEMENT-FP", "A-net-brut")
```

## Catégorie B

```{r}
ig_d("insee", "INDICE-TRAITEMENT-FP", "B-net-brut")
```


## Catégorie C

```{r}
ig_d("insee", "INDICE-TRAITEMENT-FP", "C-net-brut")
```

# Comptabilité nationale

## Salaires nets et bruts

```{r}
ig_d("insee", "T_2101", "brut-net")
```


# Pour en savoir plus...

```{r, echo = F}
# cd ~/iCloud/website/data; /usr/local/bin/R -e 'quarto::quarto_render("index.qmd")'
# cd ~/iCloud/website/data; /usr/local/bin/R -e 'quarto::quarto_render("salaires.qmd")'
# cd ~/iCloud/website/data; /usr/local/bin/R -e 'quarto::quarto_render("salaires.qmd")'
# cd ~/iCloud/website/data; /usr/local/bin/R -e 'quarto::quarto_render("wages.qmd")'
# sh ~/iCloud/website/website_short.sh; open https://fgeerolf.com/data/salaires.html
# sh ~/iCloud/website/website_short.sh; open https://fgeerolf.com/data/macro-france.html
# sh ~/iCloud/website/website_short.sh; open https://fgeerolf.com/data/inflation-france.html
# sh ~/iCloud/website/website_short.sh
```


## Sources

- Insee. L'essentiel sur... les salaires. <https://www.insee.fr/fr/statistiques/7457170>

# Statistiques de court terme

## Info

- Blog INSEE. [html](https://blog.insee.fr/mesurer-l-evolution-des-salaires-a-court-terme/)

```{r}
ig_b("salaires", "blogInsee_2023_10-les_indicateurs_stats_pour_mesurer_les_salaires_a_court_terme-fig1")
```


```{r}
ig_b("salaires", "blogInsee_2023_10-les_indicateurs_stats_pour_mesurer_les_salaires_a_court_terme-fig2")
```


# Bibliographie

## Français

{{< include ../publications/fr/Geerolf2024c.qmd >}}

{{< include ../publications/fr/Geerolf2024a.qmd >}}


# Bases de données

```{r, echo = F}
`salaires` |>
  source_dataset_file_updates()
```
